---
title: "test"
author: "Raz"
date: "2025-08-12"
output: html_document
---


#packages
```{r setup, include=FALSE}


#knitr::opts_knit$set(root.dir)
library(stringr)
library(lubridate)
library(tidyr)
library(readxl)
library(data.table)
library(openxlsx)
library(ggplot2)
library(tidyverse)
library(seacarb)
library(hms)
library(scales)
library(RColorBrewer)
library(patchwork)
library(Hmisc)
library(zoo)
library(capl)
library(ggpubr)
library(googlesheets4)
library(ggpmisc)
library(MASS)
library(ggsignif)
library(cowplot)
library(dplyr)
library(grid)
library(png)

#Rmarkdown assembly
library(rmdformats)
library(rmarkdown)
library(knitr)
library(formattable)
library(kableExtra)
library(factoextra)
library(tinytex) #if this installation does not work, read section below in RStudio 

```


## NW_Mediterranean_row_data
```{r, fig.width=16,fig.height=10}


### ================================
### שלב 1: קריאת נתוני OFR מהגוגל-שיטס (מתחיל מהשורה השלישית)
### ================================
sheet_url <- "https://docs.google.com/spreadsheets/d/1vFp0rbGr9K5niG-0GAgNEMunppRf5tMnMHtRvBUFpis/edit?gid=979247839#gid=979247839"
OFR_data <- read_sheet(sheet_url, sheet = "Sponge_DataBase", skip = 2)

# סינון 5 טורים ראשונים וטור OFR (L hr-1)
OFR_data_subset <- OFR_data %>%
  dplyr::select(1:5, 87)

# ניקוי והמרת ערכים בעמודות עם רשימות/מחרוזות
OFR_data_subset <- OFR_data_subset %>%
  mutate(
    Individual_raw = map_chr(`Ind. code`, ~{
      val <- .x
      if (is.null(val)) return(NA_character_)
      if (inherits(val, "POSIXct")) return(NA_character_)
      if (is.numeric(val)) return(as.character(val))
      if (grepl("^[0-9]+$", val)) return(val)
      return(NA_character_)
    }),
    OFR_L_hr_raw = map_chr(`OFR (L hr-1)`, ~{
      val <- .x
      if (is.null(val)) return(NA_character_)
      if (inherits(val, "POSIXct")) return(NA_character_)
      if (is.numeric(val)) return(as.character(val))
      if (grepl("^[0-9.]+$", val)) return(val)
      return(NA_character_)
    }),
    Individual = as.integer(Individual_raw),
    OFR_L_hr   = as.numeric(OFR_L_hr_raw),
    OFR_ml_min = OFR_L_hr * 1000 / 60
  ) %>%
  filter(!is.na(Individual), !is.na(OFR_L_hr)) %>%
  rename(
    Unique_Code  = `unique Code`,
    Species_name = Species,
    Specie_code  = `species code`,
    Oscula       = `Oscula code`
  ) %>%
  dplyr::select(Unique_Code, Species_name, Specie_code, Individual, Oscula, OFR_L_hr, OFR_ml_min)

# קיצור שמות המין
# קיצור שמות המין (לכל המינים, לא רק 3!)
OFR_data_subset <- OFR_data_subset %>%
  mutate(
    Species = case_when(
      Species_name == "Agelas oroides"            ~ "A.oroides",
      Species_name == "Dysidea avara"             ~ "D.avara",
      Species_name == "Chondrosia reniformis"     ~ "C.reniformis",
      Species_name == "Cinachyrella cyathophora"  ~ "C.cyathophora",
      Species_name == "Callyspongia siphonella"   ~ "C.siphonella",
      Species_name == "Diacarnus erythraeanus"    ~ "D.erythraeanus",
      Species_name == "Negombata rowi"            ~ "N.rowi",
      Species_name == "Siphonochalina clavata"    ~ "S.clavatus",
      Species_name == "Theonella swinhoei"        ~ "T.swinhoei",
      Species_name == "Mycale fistulifera"        ~ "M.fistulifera",
      TRUE ~ as.character(Species_name)   # 👈 חשוב מאוד!
    )
  )

### ================================
### שלב 2: הכנת טבלת DFS/Video (ממוצעים לפי Unique_Code)
### ================================


# לעלות את הקובץ עם נתוני ה DFS 
sheet_url <- "https://docs.google.com/spreadsheets/d/1rK72OfquTZHDREMRkPjSQPIlY4K_aZH60DN8eVfsNC8/edit?gid=0#gid=0"
sheet_name <- "Database"

# מושכים את הנתונים ישירות ל-R
DFS_data <- read_sheet(sheet_url, sheet = sheet_name)


# שלב 1: חישוב קצב השאיבה לדקה
DFS_data <- DFS_data %>%
  mutate(OFR_ml_min = `OFR (ml s-1)` * 60)


DFS_data_NW_Mediterranean <- DFS_data %>%
  transmute(
    file_name         = as.character(`File name`),
    Unique_Code       = as.character(Unique_Code),
    Species           = as.character(Species),
    individual_number = as.integer(Individual_number),
    Oscula            = as.integer(Oscula_number),
    OFR_ml_min        = as.numeric(OFR_ml_min)
  )

OFR_NW_Mediterranean_data <- DFS_data_NW_Mediterranean %>%
  group_by(Unique_Code, Species, individual_number, Oscula) %>%
  summarise(OFR_ml_min = mean(OFR_ml_min, na.rm = TRUE), .groups = "drop")

### ================================
### שלב 3: סטנדרטיזציה של שמות וטיפוסי נתונים
### ================================
OFR_data_subset <- OFR_data_subset %>%
  transmute(
    Unique_Code      = as.character(Unique_Code),
    Species          = as.character(Species),
    individual_number= as.integer(Individual),
    Oscula           = as.integer(Oscula),
    OFR_ml_min       = as.numeric(OFR_ml_min)
  )

OFR_NW_Mediterranean_data <- OFR_NW_Mediterranean_data %>%
  transmute(
    Unique_Code      = as.character(Unique_Code),
    Species          = case_when(
      Species == "10" ~ "A.oroides",
      Species == "13" ~ "D.avara",
      Species == "11" ~ "C.reniformis",
      TRUE ~ as.character(Species)
    ),
    individual_number= as.integer(individual_number),
    Oscula           = as.integer(Oscula),
    OFR_ml_min       = as.numeric(OFR_ml_min)
  )

### ================================
### שלב 4: איחוד טבלאות OFR מכל המקורות, ללא כפילויות
### ================================
OFR_NW_Mediterranean <- bind_rows(OFR_data_subset, OFR_NW_Mediterranean_data) %>%
  distinct(Unique_Code, Species, individual_number, Oscula, .keep_all = TRUE)

### ================================
### שלב 5: הוספת שטח אוסקולה
### קודם מהגיליון Oscula size, ואז השלמה מ-Sponge_DataBase
### ================================

# 5A. נתוני שטח אוסקולה מהגיליון Oscula size
sheet_url_osc <- "https://docs.google.com/spreadsheets/d/1rK72OfquTZHDREMRkPjSQPIlY4K_aZH60DN8eVfsNC8/edit#gid=1799838751"

Oscula_size_data <- read_sheet(sheet_url_osc, sheet = "Oscula size") %>%
  dplyr::select(Unique_Code, `OSA (mm^2)`) %>%
  rename(osculum_area_mm2 = `OSA (mm^2)`) %>%
  mutate(
    Unique_Code = as.character(Unique_Code),
    osculum_area_mm2 = as.numeric(osculum_area_mm2)
  ) %>%
  distinct(Unique_Code, .keep_all = TRUE)

# 5B. נתוני שטח אוסקולה מתוך Sponge_DataBase
sheet_url_db <- "https://docs.google.com/spreadsheets/d/1vFp0rbGr9K5niG-0GAgNEMunppRf5tMnMHtRvBUFpis/edit?gid=979247839#gid=979247839"

Oscula_size_db <- read_sheet(
  sheet_url_db,
  sheet = "Sponge_DataBase",
  skip = 2
) %>%
  dplyr::select(`unique Code`, `Oscula size (mm^2)`) %>%
  rename(
    Unique_Code = `unique Code`,
    osculum_area_mm2_db = `Oscula size (mm^2)`
  ) %>%
  mutate(
    Unique_Code = as.character(Unique_Code),
    osculum_area_mm2_db = purrr::map_chr(
      osculum_area_mm2_db,
      ~{
        if (is.null(.x)) return(NA_character_)
        if (length(.x) == 0) return(NA_character_)
        as.character(.x[[1]])
      }
    ),
    osculum_area_mm2_db = stringr::str_extract(osculum_area_mm2_db, "[0-9.]+"),
    osculum_area_mm2_db = as.numeric(osculum_area_mm2_db)
  ) %>%
  distinct(Unique_Code, .keep_all = TRUE)

# 5C. חיבור והשלמה
OFR_NW_Mediterranean <- OFR_NW_Mediterranean %>%
  mutate(Unique_Code = as.character(Unique_Code)) %>%
  left_join(Oscula_size_data, by = "Unique_Code") %>%
  left_join(Oscula_size_db, by = "Unique_Code") %>%
  mutate(
    osculum_area_mm2 = dplyr::coalesce(osculum_area_mm2, osculum_area_mm2_db)
  ) %>%
  dplyr::select(-osculum_area_mm2_db)

### ================================
### שלב 6: חיבור נפח ו-SizeClass לכל פרט
### ================================

OFR_NW_Mediterranean <- OFR_NW_Mediterranean %>%
  mutate(individual_number = as.character(individual_number))

# -------------------------------
# 6A. נפח של Agelas מתוך קובץ ה-Volume הישן
# -------------------------------
sheet_url_volume <- "https://docs.google.com/spreadsheets/d/1jkyY8AEgMUnSzQkg06YgHHOnn1tChvpJN5FFe5Hcjhk/edit?gid=670826492#gid=670826492"
SizeClass_data <- read_sheet(sheet_url_volume, sheet = "Volume")

SizeClass_data <- SizeClass_data %>%
  mutate(Individual = as.character(Individual))

OFR_NW_Mediterranean <- OFR_NW_Mediterranean %>%
  left_join(SizeClass_data, by = c("individual_number" = "Individual"))

# -------------------------------
# 6B. נפחים לכל שאר המינים מתוך Sponge_DataBase
#     הכותרות מתחילות בשורה 3 ולכן skip = 2
# -------------------------------
Species_volume_data <- read_sheet(
  sheet_url_db,
  sheet = "Sponge_DataBase",
  skip = 2
) %>%
  dplyr::select(`unique Code`, `Estimated sponge volume (mL)`) %>%
  rename(
    Unique_Code = `unique Code`,
    Volume_from_database_ml = `Estimated sponge volume (mL)`
  ) %>%
  mutate(
    Unique_Code = as.character(Unique_Code),

    # 🔴 הפתרון הקריטי
    Volume_from_database_ml = purrr::map_chr(
      Volume_from_database_ml,
      ~{
        if (is.null(.x)) return(NA_character_)
        if (length(.x) == 0) return(NA_character_)
        as.character(.x[[1]])
      }
    ),

    Volume_from_database_ml = as.numeric(Volume_from_database_ml)
  ) %>%
  distinct(Unique_Code, .keep_all = TRUE)

# -------------------------------
# 6C. חיבור הנפח לפי Unique_Code ומילוי רק איפה שחסר
# -------------------------------
OFR_NW_Mediterranean <- OFR_NW_Mediterranean %>%
  mutate(Unique_Code = as.character(Unique_Code)) %>%
  left_join(Species_volume_data, by = "Unique_Code") %>%
  mutate(
    Volume_ml = dplyr::coalesce(Volume_ml, Volume_from_database_ml)
  ) %>%
  dplyr::select(-Volume_from_database_ml)

# -------------------------------
# 6D. אם את עדיין רוצה ש-Size_Class יהיה רק לאגלס
#     אפשר להשאיר את זה כך, אבל לא למחוק Volume_ml
# -------------------------------
OFR_NW_Mediterranean <- OFR_NW_Mediterranean %>%
  mutate(
    Size_Class = ifelse(Species != "A.oroides", NA, Size_Class)
  )

# מגדירים את פונקציית הקטגוריות
size_class_fun <- function(species, area) {
  case_when(
    species == "A.oroides" & !is.na(area) & area < 15 ~ "<15",
    species == "A.oroides" & !is.na(area) & area >= 15 & area < 30 ~ "15–30",
    species == "A.oroides" & !is.na(area) & area >= 30 & area < 50 ~ "30–50",
    species == "A.oroides" & !is.na(area) & area >= 50 ~ ">50",
    TRUE ~ NA_character_
  )
}

# מוסיפים עמודת גודל אוסקולה
OFR_NW_Mediterranean <- OFR_NW_Mediterranean %>%
  mutate(Osculum_sizeClass = size_class_fun(Species, osculum_area_mm2))

OFR_NW_Mediterranean <- OFR_NW_Mediterranean %>%
  mutate(OFR_L_hr = OFR_ml_min * 0.06)

### ================================
### שלב 7: התאמות טיפוס בנתוני דלתא O2
### ================================

# לעלות את קובץ הסרות החמצן עם המטה דלתא
DeltaO2_data<-readRDS("C:/Users/ASUS/Google Drive/PHD/Spain/DatAnalysis/Medes_logger_files/respiration_data_all_species.rds")

#סידור השמות
DeltaO2_data <- DeltaO2_data %>%
  rename(
    Unique_Code = Unique_Code,
    Species_name = Species_name,  
    Species = Species,
    Snapshot_Dailycycle = Snapshot_Dailycycle,
    Individual = Individual_number,
    Oscula = Oscula_number,
    DateTime = rounddatetime,
    Site = Site,
    Sampler = sampler,
    Temp = Temp.Oxy.avg,
    Depth_m = `Depth _m`,
    Time_period = day_night,
    O2_In = `Oxygen umol.L In`,
    O2_Ex = `Oxygen umol.L Ex`,
    Delta_O2 = delta_oxygen
  )

DeltaO2_data <- as_tibble(DeltaO2_data)

DeltaO2_data <- DeltaO2_data %>%
  mutate(
    # ודאי שהמזהים הם character
    Unique_Code        = as.character(Unique_Code),
    Species_name       = as.character(Species_name),
    # ממירים את הקוד למין מקוצר, כמו בטבלת OFR
    Species            = case_when(
                           Species == "10" ~ "A.oroides",
                           Species == "13" ~ "D.avara",
                           Species == "11" ~ "C.reniformis",
                           TRUE ~ as.character(Species)
                         ),
    Snapshot_Dailycycle= as.character(Snapshot_Dailycycle),
    Individual         = as.character(Individual),
    Oscula             = as.integer(Oscula),
    DateTime           = as.POSIXct(DateTime, origin = "1970-01-01"),
    Site               = as.character(Site),
    Sampler            = as.character(Sampler),
    Temp               = as.numeric(Temp),
    Depth_m            = as.numeric(Depth_m),
    Time_period        = as.character(Time_period),
    O2_In              = as.numeric(O2_In),
    O2_Ex              = as.numeric(O2_Ex),
    Delta_O2           = as.numeric(Delta_O2)
  )  %>% rename(
    O2_In_umol_L    = O2_In,
    O2_Ex_umol_L    = O2_Ex,
    Delta_O2_umol_L = Delta_O2
  )


OFR_NW_Mediterranean <- OFR_NW_Mediterranean %>%
  mutate(
    Unique_Code = as.character(Unique_Code),
    individual_number = as.character(individual_number),
    Species = as.character(Species),
    Oscula = as.integer(Oscula)
  )


### ================================
### שלב 8: מיזוג סופי לשורות (row) — שילוב OFR לכל מדידה (לפי פרט/אוסקולה)
### ================================
merged_NW_Mediterranean_row_data <- full_join(
  DeltaO2_data,
  OFR_NW_Mediterranean,
  by = c(
    "Unique_Code" = "Unique_Code",
    "Individual"  = "individual_number",
    "Species"     = "Species",
    "Oscula"      = "Oscula"
  )
)




### =========================================
### הקובץ המוכן להמשך ניתוחים:
### merged_NW_Mediterranean_row_data
### =========================================



```

## NW_Mediterranean_summary 
```{r, fig.width=16,fig.height=10}


safe_ci <- function(sd, n) ifelse(is.na(sd) | is.na(n) | n <= 1, NA_real_, 1.96 * sd / sqrt(n))
safe_cv <- function(sd, mean) ifelse(is.na(sd) | is.na(mean) | mean == 0, NA_real_, sd / mean)

NW_Med_Osc_summary <- merged_NW_Mediterranean_row_data %>%
  group_by(Unique_Code) %>%
  summarise(
    # מזהים – לקחת את הערך הלא-NA הראשון אם יש
    Species_name       = dplyr::first(na.omit(Species_name)),
    Species            = dplyr::first(na.omit(Species)),
    Individual         = dplyr::first(na.omit(Individual)),
    Oscula             = dplyr::first(na.omit(Oscula)),
    Size_Class         = dplyr::first(na.omit(Size_Class)),
    Volume_ml          = dplyr::first(na.omit(Volume_ml)),
    osculum_area_mm2   = dplyr::first(na.omit(osculum_area_mm2)),
    Osculum_sizeClass  = dplyr::first(na.omit(Osculum_sizeClass)),

    # טמפרטורה
    Temp_mean   = mean(Temp, na.rm = TRUE),
    Temp_median = median(Temp, na.rm = TRUE),
    Temp_sd     = sd(Temp, na.rm = TRUE),
    Temp_n      = sum(!is.na(Temp)),
    Temp_CI95   = safe_ci(Temp_sd, Temp_n),
    Temp_CV     = safe_cv(Temp_sd, Temp_mean),

    # Delta O2
    Delta_O2_umol_L_mean   = mean(Delta_O2_umol_L, na.rm = TRUE),
    Delta_O2_umol_L_median = median(Delta_O2_umol_L, na.rm = TRUE),
    Delta_O2_umol_L_sd     = sd(Delta_O2_umol_L, na.rm = TRUE),
    Delta_O2_umol_L_n      = sum(!is.na(Delta_O2_umol_L)),
    Delta_O2_umol_L_CI95   = safe_ci(Delta_O2_umol_L_sd, Delta_O2_umol_L_n),
    Delta_O2_umol_L_CV     = safe_cv(Delta_O2_umol_L_sd, Delta_O2_umol_L_mean),

    # OFR
    OFR_L_hr_mean   = mean(OFR_L_hr, na.rm = TRUE),
    OFR_L_hr_median = median(OFR_L_hr, na.rm = TRUE),
    OFR_L_hr_sd     = sd(OFR_L_hr, na.rm = TRUE),
    OFR_L_hr_n      = sum(!is.na(OFR_L_hr)),
    OFR_L_hr_CI95   = safe_ci(OFR_L_hr_sd, OFR_L_hr_n),
    OFR_L_hr_CV     = safe_cv(OFR_L_hr_sd, OFR_L_hr_mean)
  ) %>%
  mutate(
    # לחשב R רק כשיש גם DeltaO2 וגם OFR
    R_Osc_umol_hr = ifelse(
      !is.na(Delta_O2_umol_L_mean) & !is.na(OFR_L_hr_mean),
      Delta_O2_umol_L_mean * OFR_L_hr_mean,
      NA_real_
    )
  ) %>%
  ungroup()


NW_Ind_summary <- NW_Med_Osc_summary %>%
  group_by(Species, Individual) %>%
  summarise(
    # מזהים
    Species_name = first(Species_name),
    Size_Class   = first(Size_Class),
    Osculum_sizeClass = first(Osculum_sizeClass),
    Volume_ml    = first(Volume_ml),

    # כמות האוסקולות
    n_oscula = n(),   # מספר האוסקולות לפרט

    # שטחי אוסקולה
    osculum_area_mm2_mean   = mean(osculum_area_mm2, na.rm = TRUE),
    osculum_area_mm2_median = median(osculum_area_mm2, na.rm = TRUE),
    osculum_area_mm2_sd     = sd(osculum_area_mm2, na.rm = TRUE),
    osculum_area_mm2_n      = sum(!is.na(osculum_area_mm2)),
    osculum_area_mm2_CI95   = 1.96 * osculum_area_mm2_sd / sqrt(osculum_area_mm2_n),
    osculum_area_mm2_CV     = osculum_area_mm2_sd / osculum_area_mm2_mean,
    osculum_area_mm2_max    = max(osculum_area_mm2, na.rm = TRUE),
    osculum_area_mm2_min    = min(osculum_area_mm2, na.rm = TRUE),
    osculum_area_sum        = sum(osculum_area_mm2, na.rm = TRUE),

    # ממוצעי טמפ'
    Temp_mean_mean   = mean(Temp_mean, na.rm = TRUE),
    Temp_mean_median = median(Temp_mean, na.rm = TRUE),
    Temp_mean_sd     = sd(Temp_mean, na.rm = TRUE),
    Temp_mean_n      = sum(!is.na(Temp_mean)),
    Temp_mean_CI95   = 1.96 * Temp_mean_sd / sqrt(Temp_mean_n),
    Temp_mean_CV     = Temp_mean_sd / Temp_mean_mean,

    # Delta O2
    Delta_O2_umol_L_mean_mean   = mean(Delta_O2_umol_L_mean, na.rm = TRUE),
    Delta_O2_umol_L_mean_median = median(Delta_O2_umol_L_mean, na.rm = TRUE),
    Delta_O2_umol_L_mean_sd     = sd(Delta_O2_umol_L_mean, na.rm = TRUE),
    Delta_O2_umol_L_mean_n      = sum(!is.na(Delta_O2_umol_L_mean)),
    Delta_O2_umol_L_mean_CI95   = 1.96 * Delta_O2_umol_L_mean_sd / sqrt(Delta_O2_umol_L_mean_n),
    Delta_O2_umol_L_mean_CV     = Delta_O2_umol_L_mean_sd / Delta_O2_umol_L_mean_mean,

    # OFR לאוסקולה ולפרט
    OFR_L_hr_mean_mean   = mean(OFR_L_hr_mean, na.rm = TRUE),
    OFR_L_hr_mean_median = median(OFR_L_hr_mean, na.rm = TRUE),
    OFR_L_hr_mean_sd     = sd(OFR_L_hr_mean, na.rm = TRUE),
    OFR_L_hr_mean_n      = sum(!is.na(OFR_L_hr_mean)),
    OFR_L_hr_mean_CI95   = 1.96 * OFR_L_hr_mean_sd / sqrt(OFR_L_hr_mean_n),
    OFR_L_hr_mean_CV     = OFR_L_hr_mean_sd / OFR_L_hr_mean_mean,
    OFR_L_hr_mean_max    = max(OFR_L_hr_mean, na.rm = TRUE),
    OFR_L_hr_mean_min    = min(OFR_L_hr_mean, na.rm = TRUE),

    # סכום OFR של כל האוסקולות (לפי פרט)
    PR_L_hr = sum(OFR_L_hr_mean, na.rm = TRUE),

    # חישוב Pumping Rate – סכום OFR חלקי נפח
    PRV_L_hr_ml = ifelse(is.na(Volume_ml) | Volume_ml == 0, NA, PR_L_hr / Volume_ml),

    # חישוב Total_respiration ו-Specific_respiration (מבוסס ממוצע דלתא O2)
    Rind_umol_hr = PR_L_hr * Delta_O2_umol_L_mean_mean,
    RV_umol_hr_ml = PRV_L_hr_ml * Delta_O2_umol_L_mean_mean
  ) %>%
  ungroup()



```


##Red_Sea_merged_row_data
```{r, fig.width=16,fig.height=10}


species_code_lookup <- c(
  "C.cyathophora"   = "06",
  "C.siphonella"    = "04",
  "M.fistulifera"   = "05",
  "D.erythraeanus"  = "02",
  "N.rowi"          = "07",
  "S.clavatus"      = "03",
  "T.swinhoei"      = "01"
)

Eilat_Oxygen_removal_Data<-read.csv("C:/Users/ASUS/Google Drive/Sponge/Data Analysis/metabolic rates/Sunrise_Sunset_respiration_Data.csv")


# קובץ נקי עם שמות אחידים והתאמה לסגנון DeltaO2_data (בלי טורים חסרים)
Eilat_clean <- Eilat_Oxygen_removal_Data %>%
  rename(
    Species_name = Taxa_cod,
    Individual   = Sponge_Cod,
    Oscula       = Osc_cod,
    DateTime_raw = Date_and_Time,
    Temp         = external_temperature,
    O2_In        = AMB,
    O2_Ex        = EX,
    Delta_O2     = Delta
  ) %>%
  mutate(
    DateTime     = ymd_hms(DateTime_raw),
    Species_name = as.factor(Species_name),
    Individual   = as.character(Individual),
    Oscula       = as.integer(Oscula),
    DateTime     = as.POSIXct(DateTime),
    Temp         = as.numeric(Temp),
    O2_In        = as.numeric(O2_In),
    O2_Ex        = as.numeric(O2_Ex),
    Delta_O2     = as.numeric(Delta_O2)
  ) %>%
   dplyr::select(Species_name, Individual, Oscula, DateTime, Temp, O2_In, O2_Ex, Delta_O2)




Eilat_clean <- Eilat_clean %>%
  mutate(
    Species_code = species_code_lookup[as.character(Species_name)],
    Unique_Code  = paste(Species_code, Individual, Oscula, sep = ".")
  ) %>%
  relocate(Unique_Code, .before = Species_name)

Eilat_clean <- Eilat_clean %>%
  mutate(
    Species = case_when(
      Species_name == "T.swinhoei"      ~ "T.swinhoei",
      Species_name == "C.cyathophora"   ~ "C.cyathophora",
      Species_name == "C.siphonella"    ~ "C.siphonella",
      Species_name == "M.fistulifera"   ~ "M.fistulifera",
      Species_name == "D.erythraeanus"  ~ "D.erythraeanus",
      Species_name == "N.rowi"          ~ "N.rowi",
      Species_name == "S.clavatus"      ~ "S.clavatus",
      TRUE ~ NA_character_
    ),
    Snapshot_Dailycycle = "Daily cycle", # ערך קבוע
    Site                = "Eilat",       # ערך קבוע
    Sampler             = "Rai_Raz",     # ערך קבוע
    Depth_m             = "5_10",        # ערך קבוע (אם זה מספרי תעדכני ל-5 או 10)
    Time_period         = NA_character_  # אם יש לך מידע – אפשר לעדכן
  )


Eilat_clean <- Eilat_clean %>%
  dplyr::select(
    Unique_Code, Species_name, Species, Snapshot_Dailycycle, Individual, Oscula,
    DateTime, Site, Sampler, Temp, Depth_m, Time_period, O2_In, O2_Ex, Delta_O2
  )



species_code_lookup <- c(
  "C.cyathophora"   = "06",
  "C.siphonella"    = "04",
  "M.fistulifera"   = "05",
  "D.erythraeanus"  = "02",
  "N.rowi"          = "07",
  "S.clavatus"      = "03",
  "T.swinhoei"      = "01"
)


Eilat_Volume_Data<-read.csv("C:/Users/ASUS/Google Drive/Sponge/Data Analysis/metabolic rates/Osculum_area_Volume.csv")

Eilat_Volume_Data_clean <- Eilat_Volume_Data %>%
  rename(
    Species_name = Taxa_cod,
    Individual = Sponge_cod,
    Oscula = Osc_cod,
    Oscula_Area_mm2 = Osc_Area_mm2,
    Volume_ml = Volume_mL
  ) %>%
  mutate(
    Species_name = as.factor(Species_name),
    Individual = as.character(Individual),
    Oscula = as.integer(Oscula),
    Volume_ml = as.numeric(Volume_ml),
    Oscula_Area_mm2 = as.numeric(Oscula_Area_mm2)
  ) %>%
   dplyr::select(Species_name, Individual, Oscula, Volume_ml, Oscula_Area_mm2)



Eilat_Volume_Data <- Eilat_Volume_Data %>%
  # שינוי שמות לעברית-מדעי אחיד
  rename(
    Species_name      = Taxa,
    Species           = Taxa_cod,
    Individual        = Sponge_cod,
    Oscula            = Osc_cod,
    osculum_area_mm2  = Osc_Area_mm2,
    Volume_ml         = Volume_mL
  ) %>%
  # המרת עמודות למחרוזת
  mutate(
    Species_name = as.character(Species_name),
    Species      = as.character(Species),
    Individual   = as.character(Individual),
    Oscula       = as.character(Oscula)
  ) %>%
  # בניית Unique_Code
  mutate(
    Species_code = species_code_lookup[Species],
    Unique_Code  = paste(Species_code, Individual, Oscula, sep = ".")
  )

Eilat_DFS_Data<-read.csv("C:/Users/ASUS/Google Drive/Sponge/Data Analysis/metabolic rates/DFS_25022021.csv")


# קובץ נקי עם שמות אחידים והתאמה לסגנון DeltaO2_data (בלי טורים חסרים)
Eilat_DFS_clean <- Eilat_DFS_Data %>%
  rename(
    Species_name = Taxa_cod,
    Individual   = Sponge_cod,
    Oscula       = Osc_cod,
    OFR_ml_s     = Pumping_rate_ml_s.1,
  ) %>%
  mutate(
    DateTime     = ymd_hms(Date_Time),
    Species_name = as.factor(Species_name),
    Individual   = as.character(Individual),
    Oscula       = as.integer(Oscula),
    DateTime     = as.POSIXct(DateTime),
    OFR_ml_s        = as.numeric(OFR_ml_s)
  ) %>%
   dplyr::select(Species_name, Individual, Oscula, DateTime, DFS_run, OFR_ml_s )


Eilat_DFS_clean <-Eilat_DFS_clean %>%
  mutate(OFR_ml_min = OFR_ml_s * 60)

Eilat_DFS_clean <- Eilat_DFS_clean %>%
  # המרה למחרוזות (לפני הדבקה!)
  mutate(
    Species_name = as.character(Species_name),
    Individual   = as.character(Individual),
    Oscula       = as.character(Oscula)
  ) %>%
  # שינוי שם עמודה
  rename(Species = Species_name) %>%
  # בניית עמודות קוד ו-Unique_Code
  mutate(
    Species_code = species_code_lookup[Species],
    Unique_Code  = paste(Species_code, Individual, Oscula, sep = ".")
  )

Eilat_DFS_means <- Eilat_DFS_clean %>%
  group_by(Unique_Code) %>%
  summarise(
    Species        = first(Species),
    Species_code   = first(Species_code),
    Individual     = first(Individual),
    Oscula         = first(Oscula),
    OFR_ml_min_mean = mean(OFR_ml_min , na.rm = TRUE),
    .groups = "drop"
  ) %>%
 rename(OFR_ml_min = OFR_ml_min_mean) 

# ודא ש-Unique_Code בשני הקבצים הוא character
Eilat_DFS_means$Unique_Code      <- as.character(Eilat_DFS_means$Unique_Code)
Eilat_Volume_Data$Unique_Code    <- as.character(Eilat_Volume_Data$Unique_Code)

# מיזוג לפי Unique_Code (left_join כדי לשמור את כל השורות מה-DFS)
Eilat_DFS_merged <- Eilat_DFS_means %>%
  left_join(Eilat_Volume_Data %>%
              dplyr::select(Unique_Code, Volume_ml, osculum_area_mm2),  # אפשר לבחור רק את העמודות הרצויות
            by = "Unique_Code")

Eilat_DFS_merged_aligned <- Eilat_DFS_merged %>%
  mutate(
    Individual = as.character(Individual),           # מייצר עמודה כמו בקובץ השני
    Oscula = as.integer(Oscula),                            # המרה למספר
    Size_Class = NA                                         # להשלמת מבנה (אם אין מידע)
  ) %>%
  dplyr::select(
    Unique_Code,
    Species,
    Individual,
    Oscula,
    OFR_ml_min,
    osculum_area_mm2,
    Volume_ml,
    Size_Class
  )

# ודא/י ש-Oscula הוא integer בשני הקבצים
Eilat_clean$Oscula <- as.integer(Eilat_clean$Oscula)
Eilat_DFS_merged_aligned$Oscula <- as.integer(Eilat_DFS_merged_aligned$Oscula)



# מוסיפים עמודה חדשה לטבלה
Eilat_DFS_merged_aligned <- Eilat_DFS_merged_aligned %>%
  mutate(Osculum_sizeClass = size_class_fun(Species, osculum_area_mm2))

Eilat_DFS_merged_aligned <- Eilat_DFS_merged_aligned %>%
  mutate(OFR_L_hr = OFR_ml_min * 0.06)


Eilat_clean <- Eilat_clean %>%
  rename(O2_In_umol_L= O2_In, O2_Ex_umol_L=O2_Ex,Delta_O2_umol_L=Delta_O2  )%>%
  mutate(
    O2_In_umol_L    = as.numeric(O2_In_umol_L),
    O2_Ex_umol_L    = as.numeric(O2_Ex_umol_L ),
    Delta_O2_umol_L = as.numeric(Delta_O2_umol_L )
  )


# איחוד לפי Unique_Code, Species, Individual, Oscula
Red_Sea_merged_row_data <- Eilat_clean %>%
  left_join(
    Eilat_DFS_merged_aligned,
    by = c("Unique_Code", "Species", "Individual", "Oscula")
  )


```

##Red_Sea_2018_2019_summary
```{r, fig.width=16,fig.height=10}


Red_Sea_Osc_summary <- Red_Sea_merged_row_data %>%
  group_by(Unique_Code) %>%
  summarise(
    Species_name = first(Species_name),
    Species = first(Species),
    Individual = first(Individual),
    Oscula = first(Oscula),
    Size_Class = first(Size_Class),
    Volume_ml = first(Volume_ml), 
    osculum_area_mm2 = first(osculum_area_mm2),
    Osculum_sizeClass = first(Osculum_sizeClass), 

    Temp_mean = mean(Temp, na.rm = TRUE),
    Temp_median = median(Temp, na.rm = TRUE),
    Temp_sd = sd(Temp, na.rm = TRUE),
    Temp_n = sum(!is.na(Temp)),
    Temp_CI95 = 1.96 * Temp_sd / sqrt(Temp_n),
    Temp_CV = Temp_sd / Temp_mean,

    Delta_O2_umol_L_mean = mean(Delta_O2_umol_L, na.rm = TRUE),
    Delta_O2_umol_L_median = median(Delta_O2_umol_L, na.rm = TRUE),
    Delta_O2_umol_L_sd = sd(Delta_O2_umol_L, na.rm = TRUE),
    Delta_O2_umol_L_n = sum(!is.na(Delta_O2_umol_L)),
    Delta_O2_umol_L_CI95 = 1.96 * Delta_O2_umol_L_sd / sqrt(Delta_O2_umol_L_mean),
    Delta_O2_umol_L_CV = Delta_O2_umol_L_sd / Delta_O2_umol_L_mean,

    OFR_L_hr_mean = mean(OFR_L_hr, na.rm = TRUE),
    OFR_L_hr_median = median(OFR_L_hr, na.rm = TRUE),
    OFR_L_hr_sd = sd(OFR_L_hr, na.rm = TRUE),
    OFR_L_hr_n = sum(!is.na(OFR_L_hr)),
    OFR_L_hr_CI95 = 1.96 * OFR_L_hr_sd / sqrt(OFR_L_hr_n),
    OFR_L_hr_CV = OFR_L_hr_sd / OFR_L_hr_mean,
    
    
    # חישוב נשימה לאוסקולה 
    R_Osc_umol_hr= Delta_O2_umol_L_mean*OFR_L_hr_mean
    
  ) %>%
  ungroup()


Red_Sea_Ind_summary <- Red_Sea_Osc_summary %>%
  group_by(Species, Individual) %>%
  summarise(
    # מזהים
    Species_name = first(Species_name),
    Size_Class   = first(Size_Class),
    Osculum_sizeClass = first(Osculum_sizeClass),
    Volume_ml    = first(Volume_ml),

    # כמות האוסקולות
    n_oscula = n(),   # מספר האוסקולות לפרט

    # שטחי אוסקולה
    osculum_area_mm2_mean   = mean(osculum_area_mm2, na.rm = TRUE),
    osculum_area_mm2_median = median(osculum_area_mm2, na.rm = TRUE),
    osculum_area_mm2_sd     = sd(osculum_area_mm2, na.rm = TRUE),
    osculum_area_mm2_n      = sum(!is.na(osculum_area_mm2)),
    osculum_area_mm2_CI95   = 1.96 * osculum_area_mm2_sd / sqrt(osculum_area_mm2_n),
    osculum_area_mm2_CV     = osculum_area_mm2_sd / osculum_area_mm2_mean,
    osculum_area_mm2_max    = max(osculum_area_mm2, na.rm = TRUE),
    osculum_area_mm2_min    = min(osculum_area_mm2, na.rm = TRUE),
    osculum_area_sum        = sum(osculum_area_mm2, na.rm = TRUE),

    # ממוצעי טמפ'
    Temp_mean_mean   = mean(Temp_mean, na.rm = TRUE),
    Temp_mean_median = median(Temp_mean, na.rm = TRUE),
    Temp_mean_sd     = sd(Temp_mean, na.rm = TRUE),
    Temp_mean_n      = sum(!is.na(Temp_mean)),
    Temp_mean_CI95   = 1.96 * Temp_mean_sd / sqrt(Temp_mean_n),
    Temp_mean_CV     = Temp_mean_sd / Temp_mean_mean,

    # Delta O2
    Delta_O2_umol_L_mean_mean   = mean(Delta_O2_umol_L_mean, na.rm = TRUE),
    Delta_O2_umol_L_mean_median = median(Delta_O2_umol_L_mean, na.rm = TRUE),
    Delta_O2_umol_L_mean_sd     = sd(Delta_O2_umol_L_mean, na.rm = TRUE),
    Delta_O2_umol_L_mean_n      = sum(!is.na(Delta_O2_umol_L_mean)),
    Delta_O2_umol_L_mean_CI95   = 1.96 * Delta_O2_umol_L_mean_sd / sqrt(Delta_O2_umol_L_mean_n),
    Delta_O2_umol_L_mean_CV     = Delta_O2_umol_L_mean_sd / Delta_O2_umol_L_mean_mean,

    # OFR לאוסקולה ולפרט
    OFR_L_hr_mean_mean   = mean(OFR_L_hr_mean, na.rm = TRUE),
    OFR_L_hr_mean_median = median(OFR_L_hr_mean, na.rm = TRUE),
    OFR_L_hr_mean_sd     = sd(OFR_L_hr_mean, na.rm = TRUE),
    OFR_L_hr_mean_n      = sum(!is.na(OFR_L_hr_mean)),
    OFR_L_hr_mean_CI95   = 1.96 * OFR_L_hr_mean_sd / sqrt(OFR_L_hr_mean_n),
    OFR_L_hr_mean_CV     = OFR_L_hr_mean_sd / OFR_L_hr_mean_mean,
    OFR_L_hr_mean_max    = max(OFR_L_hr_mean, na.rm = TRUE),
    OFR_L_hr_mean_min    = min(OFR_L_hr_mean, na.rm = TRUE),

    # סכום OFR של כל האוסקולות (לפי פרט)
    PR_L_hr = sum(OFR_L_hr_mean, na.rm = TRUE),

    # חישוב Pumping Rate – סכום OFR חלקי נפח
    PRV_L_hr_ml = ifelse(is.na(Volume_ml) | Volume_ml == 0, NA, PR_L_hr / Volume_ml),

    # חישוב Total_respiration ו-Specific_respiration (מבוסס ממוצע דלתא O2)
    Rind_umol_hr = PR_L_hr * Delta_O2_umol_L_mean_mean,
    RV_umol_hr_ml = PRV_L_hr_ml * Delta_O2_umol_L_mean_mean
  ) %>%
  ungroup()



```

## Eilat2024_merged__row_data
```{r, fig.width=16,fig.height=10}

Eilat2024_oxygen_delta <- readRDS("Eilat2024_oxygen_delta.rds")


Eilat2024_oxygen_delta <- Eilat2024_oxygen_delta %>%
  mutate(
    # מפרק לשני חלקים
    Unique_Code = paste0(
      sprintf("%02d", as.numeric(sub("\\..*", "", Unique_Code))), # מוסיף 0 מוביל לחלק הראשון
      ".",
      sub("^[^.]*\\.", "", Unique_Code), # החלק אחרי הנקודה
      ".1"
    )
  )


Eilat2024_oxygen_delta_aligned <- Eilat2024_oxygen_delta %>%
  # שינוי שמות עמודות
  rename(
    Individual = Sponge_num,
    Volume_ml = Species_volume,
    Temp = mean_temp
  ) %>%
  # יצירת עמודות חדשות/קבועות + דואגים לעמודות NA
  mutate(
    Oscula      = 1,
    Site        = "Eilat",
    Sampler     = "Gitai_Carmael",
    Depth_m     = "10",
    Time_period = NA_character_,
    O2_In_umol_L = NA_real_,    # נוסיף עמודות ריקות
    O2_Ex_umol_L = NA_real_,
    Delta_O2_umol_L = delta,    # כאן לוקחים את הערך מ־delta
    DateTime    = rounddatetime
  ) %>%
  dplyr::select(
    Unique_Code,
    Species,
    Individual,
    Oscula,
    Site,
    Sampler,
    Depth_m,
    Time_period,
    O2_In_umol_L,
    O2_Ex_umol_L,
    DateTime,
    Temp,
    Delta_O2_umol_L
  )


Eilat2024_OFR_data <- readRDS("Eilat2024_OFR_data.rds")


Eilat2024_OFR_data <- Eilat2024_OFR_data %>%
  mutate(
    Unique_Code = paste0(
      str_pad(str_extract(Unique_Code, "^[0-9]+"), width = 2, pad = "0"),
      ".",
      str_extract(Unique_Code, "(?<=\\.)[0-9]+"),
      ".1"
    )
  )

Eilat2024_OFR_data <- Eilat2024_OFR_data %>%
  mutate(
    OFR_ml_min = `OFR_(L _hr-1)` * 1000 / 60
  )


Eilat2024_OFR_data <- Eilat2024_OFR_data %>%
  rename(
    Individual     = Sponge_num,
    OFR_L_hr       = `OFR_(L _hr-1)`,
    Osculum_area_mm2 = `Osculum_area_(mm2)`
) 


# לקרוא את הגיליון MataDat מה־Google Sheet
sheet_id <- "1mDfXbu7fQw9FL2hBsD3cQaYvonajZIQYLgKXbsQkU9M"
MataData <- read_sheet(sheet_id, sheet = "MataData")



MataData_vol <- MataData %>%
  dplyr::select(Individual = Sponge_num, Volume_ml = Agisoft_ml) %>%
  filter(!is.na(Individual), !is.na(Volume_ml)) %>% # מסנן NA
  distinct(Individual, .keep_all = TRUE)



# מאחדים על בסיס מספר הספוג
Eilat2024_OFR_summary_merged <-Eilat2024_OFR_data %>%
  left_join(MataData_vol, by = c( "Individual"))


Eilat2024_OFR_summary_grouped <- Eilat2024_OFR_summary_merged %>%
  group_by(Unique_Code, Species, Individual, Volume_ml, Osculum_area_mm2) %>%
  summarise(
    OFR_L_hr = mean(OFR_L_hr, na.rm = TRUE),
    OFR_ml_min = mean(OFR_ml_min, na.rm = TRUE),
    .groups = "drop"
  ) %>%
  mutate(
    Individual = as.character(Individual),  # המרת טיפוס כאן!
    Oscula = as.integer(1),
    Size_Class = as.logical(NA),
    Osculum_sizeClass = as.character(NA)
  ) %>%
  dplyr::select(
    Unique_Code,
    Species,
    Individual,
    Oscula,
    OFR_ml_min,
    osculum_area_mm2 = Osculum_area_mm2,
    Volume_ml,
    Size_Class,
    Osculum_sizeClass,
    OFR_L_hr
  )

Eilat2024_oxygen_delta_aligned <- Eilat2024_oxygen_delta_aligned %>%
  mutate(
    Individual = as.character(Individual)   # המרה כאן!
  )

Eilat2024_merged__row_data <- full_join(
  Eilat2024_oxygen_delta_aligned,
  Eilat2024_OFR_summary_grouped,
  by = c("Unique_Code", "Species", "Individual", "Oscula")
)



```


## Eilat2024_summary
```{r, fig.width=16,fig.height=10}
Eilat2024_Osc_summary <- Eilat2024_merged__row_data %>%
  group_by(Unique_Code) %>%
 summarise(
    Species = first(Species),
    Individual = first(Individual),
    Oscula = first(Oscula),
    Size_Class = first(Size_Class),
    Volume_ml = first(Volume_ml), 
    osculum_area_mm2 = first(osculum_area_mm2),
    Osculum_sizeClass = first(Osculum_sizeClass), 

    Temp_mean = mean(Temp, na.rm = TRUE),
    Temp_median = median(Temp, na.rm = TRUE),
    Temp_sd = sd(Temp, na.rm = TRUE),
    Temp_n = sum(!is.na(Temp)),
    Temp_CI95 = 1.96 * Temp_sd / sqrt(Temp_n),
    Temp_CV = Temp_sd / Temp_mean,

    Delta_O2_umol_L_mean = mean(Delta_O2_umol_L, na.rm = TRUE),
    Delta_O2_umol_L_median = median(Delta_O2_umol_L, na.rm = TRUE),
    Delta_O2_umol_L_sd = sd(Delta_O2_umol_L, na.rm = TRUE),
    Delta_O2_umol_L_n = sum(!is.na(Delta_O2_umol_L)),
    Delta_O2_umol_L_CI95 = 1.96 * Delta_O2_umol_L_sd / sqrt(Delta_O2_umol_L_mean),
    Delta_O2_umol_L_CV = Delta_O2_umol_L_sd / Delta_O2_umol_L_mean,

    OFR_L_hr_mean = mean(OFR_L_hr, na.rm = TRUE),
    OFR_L_hr_median = median(OFR_L_hr, na.rm = TRUE),
    OFR_L_hr_sd = sd(OFR_L_hr, na.rm = TRUE),
    OFR_L_hr_n = sum(!is.na(OFR_L_hr)),
    OFR_L_hr_CI95 = 1.96 * OFR_L_hr_sd / sqrt(OFR_L_hr_n),
    OFR_L_hr_CV = OFR_L_hr_sd / OFR_L_hr_mean,
    
    
    # חישוב נשימה לאוסקולה 
    R_Osc_umol_hr= Delta_O2_umol_L_mean*OFR_L_hr_mean
    
  ) %>%
  ungroup()

Eilat2024_Ind_summary <- Eilat2024_Osc_summary %>%
  group_by(Species, Individual) %>%
  summarise(
    # מזהים
    Size_Class   = first(Size_Class),
    Osculum_sizeClass = first(Osculum_sizeClass),
    Volume_ml    = first(Volume_ml),

    # כמות האוסקולות
    n_oscula = n(),   # מספר האוסקולות לפרט

    # שטחי אוסקולה
    osculum_area_mm2_mean   = mean(osculum_area_mm2, na.rm = TRUE),
    osculum_area_mm2_median = median(osculum_area_mm2, na.rm = TRUE),
    osculum_area_mm2_sd     = sd(osculum_area_mm2, na.rm = TRUE),
    osculum_area_mm2_n      = sum(!is.na(osculum_area_mm2)),
    osculum_area_mm2_CI95   = 1.96 * osculum_area_mm2_sd / sqrt(osculum_area_mm2_n),
    osculum_area_mm2_CV     = osculum_area_mm2_sd / osculum_area_mm2_mean,
    osculum_area_mm2_max    = max(osculum_area_mm2, na.rm = TRUE),
    osculum_area_mm2_min    = min(osculum_area_mm2, na.rm = TRUE),
    osculum_area_sum        = sum(osculum_area_mm2, na.rm = TRUE),

    # ממוצעי טמפ'
    Temp_mean_mean   = mean(Temp_mean, na.rm = TRUE),
    Temp_mean_median = median(Temp_mean, na.rm = TRUE),
    Temp_mean_sd     = sd(Temp_mean, na.rm = TRUE),
    Temp_mean_n      = sum(!is.na(Temp_mean)),
    Temp_mean_CI95   = 1.96 * Temp_mean_sd / sqrt(Temp_mean_n),
    Temp_mean_CV     = Temp_mean_sd / Temp_mean_mean,

    # Delta O2
    Delta_O2_umol_L_mean_mean   = mean(Delta_O2_umol_L_mean, na.rm = TRUE),
    Delta_O2_umol_L_mean_median = median(Delta_O2_umol_L_mean, na.rm = TRUE),
    Delta_O2_umol_L_mean_sd     = sd(Delta_O2_umol_L_mean, na.rm = TRUE),
    Delta_O2_umol_L_mean_n      = sum(!is.na(Delta_O2_umol_L_mean)),
    Delta_O2_umol_L_mean_CI95   = 1.96 * Delta_O2_umol_L_mean_sd / sqrt(Delta_O2_umol_L_mean_n),
    Delta_O2_umol_L_mean_CV     = Delta_O2_umol_L_mean_sd / Delta_O2_umol_L_mean_mean,

    # OFR לאוסקולה ולפרט
    OFR_L_hr_mean_mean   = mean(OFR_L_hr_mean, na.rm = TRUE),
    OFR_L_hr_mean_median = median(OFR_L_hr_mean, na.rm = TRUE),
    OFR_L_hr_mean_sd     = sd(OFR_L_hr_mean, na.rm = TRUE),
    OFR_L_hr_mean_n      = sum(!is.na(OFR_L_hr_mean)),
    OFR_L_hr_mean_CI95   = 1.96 * OFR_L_hr_mean_sd / sqrt(OFR_L_hr_mean_n),
    OFR_L_hr_mean_CV     = OFR_L_hr_mean_sd / OFR_L_hr_mean_mean,
    OFR_L_hr_mean_max    = max(OFR_L_hr_mean, na.rm = TRUE),
    OFR_L_hr_mean_min    = min(OFR_L_hr_mean, na.rm = TRUE),

    # סכום OFR של כל האוסקולות (לפי פרט)
    PR_L_hr = sum(OFR_L_hr_mean, na.rm = TRUE),

    # חישוב Pumping Rate – סכום OFR חלקי נפח
    PRV_L_hr_ml = ifelse(is.na(Volume_ml) | Volume_ml == 0, NA, PR_L_hr / Volume_ml),

    # חישוב Total_respiration ו-Specific_respiration (מבוסס ממוצע דלתא O2)
    Rind_umol_hr = PR_L_hr * Delta_O2_umol_L_mean_mean,
    RV_umol_hr_ml = PRV_L_hr_ml * Delta_O2_umol_L_mean_mean
  ) %>%
  ungroup()





```


## list- all_sponge_data
```{r, fig.width=16,fig.height=10}

# NW Mediterranean
NW_Mediterranean <- list(
  DeltaO2_NW_Mediterranean = DeltaO2_data,             # דלתא חמצן - NW Mediterranean
  OFR_NW_Mediterranean     = OFR_NW_Mediterranean,     # OFR אוסקולה NW Mediterranean
  NW_Med_Osc_summary       = NW_Med_Osc_summary,       # סיכום אוסקולה NW Mediterranean
  NW_Ind_summary           = NW_Ind_summary            # סיכום אינדיבידואלי NW Mediterranean
)

# Red Sea 2018-2019
Red_Sea_2018_2019 <- list(
  DeltaO2_Eilat2018      = Eilat_clean,                # דלתא חמצן אילת 2018
  OFR_Eilat2018          = Eilat_DFS_merged_aligned,   # OFR אוסקולה אילת 2018
  Red_Sea_Osc_Eilat2018  = Red_Sea_Osc_summary,        # סיכום אוסקולה אילת 2018
  Red_Sea_Ind_Eilat2018  = Red_Sea_Ind_summary         # סיכום אינדיבידואלי אילת 2018
)

# Red Sea 2024
Red_Sea_2024 <- list(
  DeltaO2_Eilat2024    = Eilat2024_oxygen_delta_aligned,   # דלתא חמצן אילת 2024
  OFR_Eilat2024        = Eilat2024_OFR_summary_merged,     # OFR אוסקולה אילת 2024
  Eilat2024_Osc_summary = Eilat2024_Osc_summary,           # סיכום אוסקולה אילת 2024
  Eilat2024_Ind_summary = Eilat2024_Ind_summary            # סיכום אינדיבידואלי אילת 2024
)

# ליסט-על אחד לכל הנתונים:
all_sponge_data <- list(
  NW_Mediterranean   = NW_Mediterranean,
  Red_Sea_2018_2019  = Red_Sea_2018_2019,
  Red_Sea_2024       = Red_Sea_2024
)


```

## list- combined Dataset
```{r, fig.width=16,fig.height=10}

DeltaO2_combined <- bind_rows(
  all_sponge_data$NW_Mediterranean$DeltaO2_NW_Mediterranean %>%
    mutate(
      Depth_m = as.character(Depth_m),
      Individual = as.character(Individual),
      Dataset = "NW_Mediterranean"
    ),
  all_sponge_data$Red_Sea_2018_2019$DeltaO2_Eilat2018 %>%
    mutate(
      Depth_m = as.character(Depth_m),
      Individual = as.character(Individual),
      Dataset = "Red_Sea_2018_2019"
    ),
  all_sponge_data$Red_Sea_2024$DeltaO2_Eilat2024 %>%
    mutate(
      Depth_m = as.character(Depth_m),
      Individual = as.character(Individual),
      Dataset = "Red_Sea_2024"
    )
)

write.csv(DeltaO2_combined,"DeltaO2_combined.csv")

OFR_combined <- bind_rows(
  all_sponge_data$NW_Mediterranean$OFR_NW_Mediterranean %>%
    mutate(Individual = as.character(individual_number),
           Dataset = "NW_Mediterranean") %>%
    dplyr::select(-individual_number),  # להסיר את העמודה הישנה
  
  all_sponge_data$Red_Sea_2018_2019$OFR_Eilat2018 %>%
    mutate(Individual = as.character(Individual),
           Dataset = "Red_Sea_2018_2019"),
  
  all_sponge_data$Red_Sea_2024$OFR_Eilat2024 %>%
    mutate(Individual = as.character(Individual),
           Dataset = "Red_Sea_2024")
)

write.csv(OFR_combined,"OFR_combined.csv")

Osc_summary_combined <- bind_rows(
  all_sponge_data$NW_Mediterranean$NW_Med_Osc_summary %>%
    mutate(Individual = as.character(Individual),
           Dataset = "NW_Mediterranean"),
  all_sponge_data$Red_Sea_2018_2019$Red_Sea_Osc_Eilat2018 %>%
    mutate(Individual = as.character(Individual),
           Dataset = "Red_Sea_2018_2019"),
  all_sponge_data$Red_Sea_2024$Eilat2024_Osc_summary %>%
    mutate(Individual = as.character(Individual),
           Dataset = "Red_Sea_2024")
)

write.csv(Osc_summary_combined,"Osc_summary_combined.csv")

Ind_summary_combined <- bind_rows(
  all_sponge_data$NW_Mediterranean$NW_Ind_summary %>%
    mutate(Individual = as.character(Individual),
           Dataset = "NW_Mediterranean"),
  all_sponge_data$Red_Sea_2018_2019$Red_Sea_Ind_Eilat2018 %>%
    mutate(Individual = as.character(Individual),
           Dataset = "Red_Sea_2018_2019"),
  all_sponge_data$Red_Sea_2024$Eilat2024_Ind_summary %>%
    mutate(Individual = as.character(Individual),
           Dataset = "Red_Sea_2024")
)

write.csv(Ind_summary_combined ,"Ind_summary_combined.csv")


# מיפוי בין Species ל-HMA/LMA
hma_lma_map <- c(
  "A.oroides"      = "HMA",
  "C.reniformis"   = "HMA",
  "D.avara"        = "LMA",
  "C.cyathophora"  = "LMA",
  "C.siphonella"   = "LMA",
  "D.erythraeanus" = "HMA",
  "M.fistulifera"  = "LMA",
  "N.rowi"         = "LMA",
  "S.clavatus"     = "HMA",
  "T.swinhoei"     = "HMA"
)

# מוסיפים את הטור לטבלה
Ind_summary_combined$HMA_LMA <- hma_lma_map[Ind_summary_combined$Species]




all_sponge_data$combined <- list(
  DeltaO2   = DeltaO2_combined,
  OFR       = OFR_combined,
  Osc_summary = Osc_summary_combined,
  Ind_summary = Ind_summary_combined
)


# לשמור ל־RDS:
saveRDS(all_sponge_data, "all_sponge_data.rds")



```


## Osculum_Ind_summary_table 
```{r, fig.width=16,fig.height=10}

Ind_summary_df <- as.data.frame(all_sponge_data$combined$Ind_summary) 


# יצירת טבלאות ביניים עם עמודת Volume_ml בכל קבוצה/מין

# --- A.oroides לפי קטגוריית גודל אוסקולה ---
aoroides_groups <- Ind_summary_df %>%
  filter(Species == "A.oroides", !is.na(Osculum_sizeClass)) %>%
  group_by(Dataset, Species, Group = Osculum_sizeClass) %>%
  summarise(
    n_individuals           = n(),
    Volume_ml               = mean(Volume_ml, na.rm = TRUE),        # ממוצע נפח
    avg_OFR_L_hr            = mean(OFR_L_hr_mean_mean, na.rm = TRUE),
    avg_Delta_O2_umol_L     = mean(Delta_O2_umol_L_mean_mean, na.rm = TRUE),
    avg_PR_L_hr             = mean(PR_L_hr, na.rm = TRUE),
    avg_Rind_umol_hr        = mean(Rind_umol_hr, na.rm = TRUE),
    avg_RV_umol_hr_ml       = mean(RV_umol_hr_ml, na.rm = TRUE),
    avg_osculum_area_mm2    = mean(osculum_area_mm2_mean, na.rm = TRUE),
    avg_osculum_area_mm2_sum= mean(osculum_area_sum, na.rm = TRUE),
    Group_type = "Osculum_sizeClass",
    .groups = 'drop'
  )

# --- שאר המינים Red Sea 2018/2019 – כל שורה זה פרט ---
red_sea_2018_2019 <- Ind_summary_df %>%
  filter(Dataset == "Red_Sea_2018_2019", Species != "A.oroides") %>%
  mutate(
    Group                   = Species,
    Group_type              = "Species",
    n_individuals           = 1,
    Volume_ml               = Volume_ml,  # שימור נפח הפרט
    avg_OFR_L_hr            = OFR_L_hr_mean_mean,
    avg_Delta_O2_umol_L     = Delta_O2_umol_L_mean_mean,
    avg_PR_L_hr             = PR_L_hr,
    avg_Rind_umol_hr        = Rind_umol_hr,
    avg_RV_umol_hr_ml       = RV_umol_hr_ml,
    avg_osculum_area_mm2    = osculum_area_mm2_mean,
    avg_osculum_area_mm2_sum= osculum_area_sum
  ) %>%
  dplyr::select(
    Dataset, Species, Group, Group_type, n_individuals, Volume_ml,
    avg_OFR_L_hr, avg_Delta_O2_umol_L, avg_PR_L_hr,
    avg_Rind_umol_hr , avg_RV_umol_hr_ml,
    avg_osculum_area_mm2, avg_osculum_area_mm2_sum
  )

# --- Red_Sea_2024 – קיבוץ לפי מין ---
red_sea_2024 <- Ind_summary_df %>%
  filter(Dataset == "Red_Sea_2024") %>%
  group_by(Dataset, Species, Group = Species) %>%
  summarise(
    n_individuals           = n(),
    Volume_ml               = mean(Volume_ml, na.rm = TRUE),        # ממוצע נפח!
    avg_OFR_L_hr            = mean(OFR_L_hr_mean_mean, na.rm = TRUE),
    avg_Delta_O2_umol_L     = mean(Delta_O2_umol_L_mean_mean, na.rm = TRUE),
    avg_PR_L_hr             = mean(PR_L_hr, na.rm = TRUE),
    avg_Rind_umol_hr        = mean(Rind_umol_hr, na.rm = TRUE),
    avg_RV_umol_hr_ml       = mean(RV_umol_hr_ml  , na.rm = TRUE),
    avg_osculum_area_mm2     = mean(osculum_area_mm2_mean, na.rm = TRUE),
    avg_osculum_area_mm2_sum = mean(osculum_area_sum, na.rm = TRUE),
    Group_type = "Species",
    .groups = 'drop'
  )

# --- מאחדים הכל לטבלה אחת ---
Osculum_Ind_summary_table <- bind_rows(aoroides_groups, red_sea_2018_2019, red_sea_2024)

# הוספת עמודת HMA_LMA מהטבלה הראשית לכל שורה (ע"פ Species)
hma_lma_map <- Ind_summary_df %>%
  dplyr::select(Species, HMA_LMA) %>%
  distinct()

Osculum_Ind_summary_table <- Osculum_Ind_summary_table %>%
  left_join(hma_lma_map, by = "Species")

Osculum_Ind_summary_table <- Osculum_Ind_summary_table %>%
  mutate(
    PRsumOSA = avg_PR_L_hr / avg_osculum_area_mm2_sum,
    RsumOSA  = avg_Rind_umol_hr / avg_osculum_area_mm2_sum
  )




```


## SizeClass_Ind_summary_table 
```{r, fig.width=16,fig.height=10}

Ind_summary_df <- as.data.frame(all_sponge_data$combined$Ind_summary)

# --- A.oroides לפי Size_Class (כ- character) ---
aoroides_groups <- Ind_summary_df %>%
  filter(Species == "A.oroides", !is.na(Size_Class)) %>%
  group_by(Dataset, Species, Group = as.character(Size_Class)) %>%
  summarise(
    n_individuals             = n(),
    avg_Volume_ml             = mean(Volume_ml, na.rm = TRUE),                 # הוספה: ממוצע נפח
    avg_OFR_L_hr              = mean(OFR_L_hr_mean_mean, na.rm = TRUE),        
    avg_Delta_O2_umol_L       = mean(Delta_O2_umol_L_mean_mean, na.rm = TRUE), 
    avg_PR_L_hr               = mean(PR_L_hr, na.rm = TRUE),                   
    avg_Rind_umol_hr          = mean(Rind_umol_hr, na.rm = TRUE),              
    avg_RV_umol_hr_ml         = mean(RV_umol_hr_ml, na.rm = TRUE),             
    avg_osculum_area_mm2      = mean(osculum_area_mm2_mean, na.rm = TRUE),     
    avg_osculum_area_mm2_sum  = mean(osculum_area_sum, na.rm = TRUE),          
    Group_type = "Size_Class",
    .groups = 'drop'
  )

# --- שאר המינים Red Sea 2018/2019 – כל שורה זה פרט, Group זה המין ---
red_sea_2018_2019 <- Ind_summary_df %>%
  filter(Dataset == "Red_Sea_2018_2019", Species != "A.oroides") %>%
  mutate(
    Group                   = as.character(Species),
    Group_type              = "Species",
    n_individuals           = 1,
    avg_Volume_ml           = Volume_ml,                              # הוספה: נפח לכל פרט
    avg_OFR_L_hr            = OFR_L_hr_mean_mean,
    avg_Delta_O2_umol_L     = Delta_O2_umol_L_mean_mean,
    avg_PR_L_hr             = PR_L_hr,
    avg_Rind_umol_hr        = Rind_umol_hr,
    avg_RV_umol_hr_ml       = RV_umol_hr_ml,
    avg_osculum_area_mm2    = osculum_area_mm2_mean,
    avg_osculum_area_mm2_sum= osculum_area_sum
  ) %>%
  dplyr::select(
    Dataset, Species, Group, Group_type, n_individuals,
    avg_Volume_ml,                       # הוספה: נפח
    avg_OFR_L_hr, avg_Delta_O2_umol_L,  avg_PR_L_hr,
    avg_Rind_umol_hr , avg_RV_umol_hr_ml,
    avg_osculum_area_mm2, avg_osculum_area_mm2_sum
  )

# --- Red_Sea_2024 – קיבוץ לפי מין (Group הוא character) ---
red_sea_2024 <- Ind_summary_df %>%
  filter(Dataset == "Red_Sea_2024") %>%
  group_by(Dataset, Species, Group = as.character(Species)) %>%
  summarise(
    n_individuals             = n(),
    avg_Volume_ml             = mean(Volume_ml, na.rm = TRUE),             # הוספה: ממוצע נפח
    avg_OFR_L_hr              = mean(OFR_L_hr_mean_mean, na.rm = TRUE),
    avg_Delta_O2_umol_L       = mean(Delta_O2_umol_L_mean_mean, na.rm = TRUE),
    avg_PR_L_hr               = mean(PR_L_hr, na.rm = TRUE),
    avg_Rind_umol_hr          = mean(Rind_umol_hr, na.rm = TRUE),
    avg_RV_umol_hr_ml         = mean(RV_umol_hr_ml  , na.rm = TRUE),
    avg_osculum_area_mm2      = mean(osculum_area_mm2_mean, na.rm = TRUE),
    avg_osculum_area_mm2_sum  = mean(osculum_area_sum, na.rm = TRUE),
    Group_type = "Species",
    .groups = 'drop'
  )

# מאחדים הכל
SizeClass_Ind_summary_table <- bind_rows(aoroides_groups, red_sea_2018_2019, red_sea_2024)


# --- הוספת עמודת HMA_LMA מהטבלה הראשית (Ind_summary_df) לכל שורה (ע"פ Species) ---

hma_lma_map <- Ind_summary_df %>%
  dplyr::select(Species, HMA_LMA) %>%
  distinct()

SizeClass_Ind_summary_table <- SizeClass_Ind_summary_table %>%
  left_join(hma_lma_map, by = "Species") %>%
  relocate(HMA_LMA, .after = Species)



```

# Panel - Osculum_Ind_summary_table

```{r, fig.width=28,fig.height=10}
# --- Panel - Osculum_Ind_summary_table ---

# הגדרת צבעים לכל מין
species_colors <-  c(
  "C.cyathophora"   = "#BAD6D3",
  "C.siphonella"    = "#939ECC",
  "D.erythraeanus"  = "#A65628",
  "N.rowi"          = "#377EB8",
  "S.clavatus"      = "#EEB422",
  "T.swinhoei"      = "#8B2323",
  "A.oroides"       = "#FF7F00",
  "C.reniformis"    = "#BD9D80",
  "D.avara"         = "#A680BD",
  "M.fistulifera"   = "#E41A1C"
)

# נגדיר צורות תומכות color+fill
shape_values_updated <- c(
  "Red_Sea_2018_2019"    = 21,  # עיגול
  "NW_Mediterranean"     = 24,  # משולש
  "Red_Sea_2024"         = 22   # ריבוע
)

# פיל: HMA מלא בצבע המין, LMA ריק (לבן)
Osculum_Ind_summary_table$fill_species <- ifelse(
  Osculum_Ind_summary_table$HMA_LMA == "HMA",
  species_colors[Osculum_Ind_summary_table$Species],
  "white"
)

# Theme משותף
my_plot_theme <- theme(
  panel.background = element_blank(),
  panel.grid = element_blank(),
  panel.border = element_rect(fill = NA, color = "black"),
  axis.line = element_line(color = "black"),
  axis.title = element_text(size = 25),
  axis.text = element_text(size = 20),
  legend.text = element_text(size = 13, face = "italic"),
  legend.title = element_text(size = 14),
  legend.key = element_blank(),
  legend.background = element_blank(),
  legend.position = "right"
)

# פונקציה ליצירת גרף log-log עם קו מגמה + fill species
plot_power_law <- function(df, xvar, yvar, xlab, ylab) {
  data_valid <- df %>%
    filter(!is.na(.data[[xvar]]), !is.na(.data[[yvar]]), .data[[xvar]] > 0, .data[[yvar]] > 0)
  formula_str <- paste0("log(", yvar, ") ~ log(", xvar, ")")
  model <- lm(as.formula(formula_str), data = data_valid)
  sm <- summary(model)
  a <- exp(coef(model)[1])
  b <- coef(model)[2]
  r2 <- sm$r.squared
  pval <- sm$coefficients[2, "Pr(>|t|)"]
  trend_line <- NULL
  eq_text <- NULL
  if (pval < 0.05) {
    x_vals <- seq(min(data_valid[[xvar]]), max(data_valid[[xvar]]), length.out = 100)
    y_vals <- a * x_vals^b
    trend_line <- data.frame(x = x_vals, y = y_vals)
    eq_text <- paste0(
      "italic(y) == ", signif(a, 3), " * x^", signif(b, 3),
      "*','~~italic(R)^2 == ", signif(r2, 3)
    )
  }
  p <- ggplot(df, aes_string(
      x = xvar, y = yvar,
      color = "Species", shape = "Dataset", fill = "fill_species"
    )) +
    geom_point(size = 5, stroke = 1.5) +
    scale_color_manual(values = species_colors) +
    scale_shape_manual(values = shape_values_updated) +
    scale_fill_identity() +
    scale_x_log10() +
    scale_y_log10() +
    labs(x = xlab, y = ylab, color = "Species", shape = "Dataset", fill = "Type") +
    my_plot_theme

  if (!is.null(trend_line)) {
    p <- p +
      geom_line(data = trend_line, aes(x = x, y = y),
                inherit.aes = FALSE, color = "black", linetype = "dashed", size = 1) +
      annotate("text",
        x = min(data_valid[[xvar]]) * 1.4,
        y = max(data_valid[[yvar]]) * 0.65,
        label = eq_text, parse = TRUE,
        hjust = 0, vjust = -0.7, size = 5
      )
  }
  return(p)
}

# --- 5 איורים ---
DeltaO2_vs_SumOSA_plot <- plot_power_law(
  df    = Osculum_Ind_summary_table,
  xvar  = "avg_osculum_area_mm2_sum",
  yvar  = "avg_Delta_O2_umol_L",
  xlab  = expression(Sigma~"Osculum area (mm"^2*")"),
  ylab  = expression(Delta*O[2]*" ("*mu*"mol L"^{-1}*")")
)
PR_vs_SumOSA_plot <- plot_power_law(
  df    = Osculum_Ind_summary_table,
  xvar  = "avg_osculum_area_mm2_sum",
  yvar  = "avg_PR_L_hr",
  xlab  = expression(Sigma~"Osculum area (mm"^2*")"),
  ylab  = expression("PR (L hr"^{-1}*")")
)
Rind_vs_SumOSA_plot <- plot_power_law(
  df    = Osculum_Ind_summary_table,
  xvar  = "avg_osculum_area_mm2_sum",
  yvar  = "avg_Rind_umol_hr",
  xlab  = expression(Sigma~"Osculum area (mm"^2*")"),
  ylab  = expression("R"["ind"]~ " ("*mu*"mol hr"^{-1}*")")
)
RsumOSA_vs_SumOSA_plot <- plot_power_law(
  df    = Osculum_Ind_summary_table,
  xvar  = "avg_osculum_area_mm2_sum",
  yvar  = "RsumOSA",
  xlab  = expression(Sigma~"Osculum area (mm"^2*")"),
  ylab  = expression(R[sum(OSA)] ~ "(" * mu * "mol hr"^{-1}~mm^{-2}*")")
)
PRsumOSA_vs_SumOSA_plot <- plot_power_law(
  df    = Osculum_Ind_summary_table,
  xvar  = "avg_osculum_area_mm2_sum",
  yvar  = "PRsumOSA",
  xlab  = expression(Sigma~"Osculum area (mm"^2*")"),
  ylab  = expression(PR[sum(OSA)] ~ "(" * "L hr"^{-1}~mm^{-2} * ")")
)

# איור 6 – סכום שטחי אוסקולה ~ Volume (בלי קו מגמה)
sumOSA_vs_Volume_plot <- ggplot(Osculum_Ind_summary_table, aes(
    x = avg_osculum_area_mm2_sum,
    y = Volume_ml,
    color = Species,
    shape = Dataset,
    fill  = fill_species
  )) +
  geom_point(size = 5, stroke = 1.5) +
  scale_color_manual(values = species_colors) +
  scale_shape_manual(values = shape_values_updated) +
  scale_fill_identity() +
  scale_x_log10() +
  scale_y_log10() +
  labs(
    x = expression(Sigma~"Osculum area (mm"^2*")"),
    y = expression("Volume (mL)"),
    color = "Species", shape = "Dataset", fill = "Type"
  ) +
  my_plot_theme

# --- 1. legend גדול מימין (רק פעם אחת, לא בכל איור!) ---
legend <- cowplot::get_legend(
  DeltaO2_vs_SumOSA_plot + theme(
    legend.position = "right",
    legend.text = element_text(size = 18, face = "italic"),
    legend.title = element_text(size = 20),
    legend.key.size = unit(1.2, "cm"),
    legend.spacing.y = unit(0.1, "cm"),
    legend.margin = margin(0, 0, 0, 0),
    legend.box.margin = margin(0, 0, 0, 0)
  )
)

# --- 2. מסדרים: 3 איורים עליונה + 3 תחתונה (או 5 בלבד) ---
main_panel <- (
  DeltaO2_vs_SumOSA_plot + PR_vs_SumOSA_plot + Rind_vs_SumOSA_plot
) /
(
  PRsumOSA_vs_SumOSA_plot + RsumOSA_vs_SumOSA_plot + sumOSA_vs_Volume_plot
)

# הוספת אותיות (A–F)
main_panel <- main_panel + patchwork::plot_annotation(
  tag_levels = "A",
  theme = theme(plot.tag = element_text(size = 22, face = "bold"))
)

# שילוב עם legend בצד ימין (רוחב רחב!)
Osculum_6panel_patchwork <- main_panel | patchwork::wrap_elements(legend) +
  patchwork::plot_layout(widths = c(2.8, 0.38))

# --- 3. הצגה ---
Osculum_6panel_patchwork

# --- 4. שמירה (SVG לוקטור/PNG לתמונה) ---
ggsave(
  "C:/Users/ASUS/Google Drive/PHD/Chapter_3_Size/Osculum_6panel_patchwork.svg",
  plot = Osculum_6panel_patchwork,
  width = 28, height = 10, dpi = 300
)
# אפשר לשמור גם ב־PNG
# ggsave("...", plot = Osculum_6panel_patchwork, width = 28, height = 10, dpi = 300)


```
# בדיקה לקווי מגמה HMA LMA  
```{r, fig.width=12,fig.height=8}
hma_lma_cols <- c(HMA = "#D55E00", LMA = "#0072B2")

plot_power_law_by_group <- function(df, xvar, yvar, groupvar, xlab, ylab) {
  library(dplyr)
  library(ggplot2)

  dat <- df %>%
    filter(!is.na(.data[[xvar]]), !is.na(.data[[yvar]]),
           .data[[xvar]] > 0, .data[[yvar]] > 0) %>%
    mutate(.grp = .data[[groupvar]])

  fits <- dat %>%
    group_by(.grp) %>%
    summarise(
      n = n(),
      a = { mdl <- lm(as.formula(paste0("log(", yvar, ") ~ log(", xvar, ")")), data = cur_data());
            exp(coef(mdl)[1]) },
      b = { mdl <- lm(as.formula(paste0("log(", yvar, ") ~ log(", xvar, ")")), data = cur_data());
            unname(coef(mdl)[2]) },
      r2 = { mdl <- lm(as.formula(paste0("log(", yvar, ") ~ log(", xvar, ")")), data = cur_data());
             summary(mdl)$r.squared },
      pval = { mdl <- lm(as.formula(paste0("log(", yvar, ") ~ log(", xvar, ")")), data = cur_data());
               summary(mdl)$coefficients[2, "Pr(>|t|)"] },
      x_min = min(.data[[xvar]], na.rm = TRUE),
      x_max = max(.data[[xvar]], na.rm = TRUE),
      y_max = max(.data[[yvar]], na.rm = TRUE),
      .groups = "drop"
    )

  fits_sig <- fits %>% filter(!is.na(pval), pval < 0.05, n >= 3)

  trend_df <- NULL
  if (nrow(fits_sig) > 0) {
    trend_df <- fits_sig %>%
      rowwise() %>%
      do({
        xs <- seq(.$x_min, .$x_max, length.out = 100)
        ys <- .$a * xs ^ .$b
        tibble(.grp = .$`.grp`, x = xs, y = ys)
      }) %>% ungroup()
  }

  eq_df <- NULL
  if (nrow(fits_sig) > 0) {
    y_frac <- seq(0.85, 0.55, length.out = nrow(fits_sig))
    eq_df <- fits_sig %>%
      mutate(
        label = paste0(
          "italic(y) == ", signif(a, 3), " * x^", signif(b, 3),
          "*','~~italic(R)^2 == ", signif(r2, 3)
        ),
        x_pos = x_min * 1.35,
        y_pos = y_max * y_frac
      )
  }

  p <- ggplot(dat, aes_string(
      x = xvar, y = yvar,
      color = groupvar, shape = "Dataset"
    )) +
    geom_point(size = 5, stroke = 1.2) +
    scale_color_manual(values = hma_lma_cols, name = groupvar) +
    scale_shape_manual(values = shape_values_updated) +
    scale_x_log10() +
    scale_y_log10() +
    labs(x = xlab, y = ylab, color = "Type", shape = "Dataset") +
    my_plot_theme

  if (!is.null(trend_df)) {
    p <- p +
      geom_line(
        data = trend_df,
        aes(x = x, y = y, color = .grp),
        inherit.aes = FALSE,
        linetype = "dashed", linewidth = 1
      )
  }

  if (!is.null(eq_df)) {
    p <- p +
      geom_text(
        data = eq_df,
        aes(x = x_pos, y = y_pos, label = label, color = .grp),
        inherit.aes = FALSE,
        parse = TRUE, hjust = 0, vjust = 0, size = 5
      )
  }

  return(p)
}

# הרצה:
PRsumOSA_vs_SumOSA_byHMA_plot <- plot_power_law_by_group(
  df       = Osculum_Ind_summary_table,
  xvar     = "avg_osculum_area_mm2_sum",
  yvar     = "PRsumOSA",
  groupvar = "HMA_LMA",
  xlab     = expression(Sigma~"Osculum area (mm"^2*")"),
  ylab     = expression(PR[sum(OSA)] ~ "(" * "L hr"^{-1}~mm^{-2} * ")")
)

PRsumOSA_vs_SumOSA_byHMA_plot


# שמירה (מידות מתונות כדי שהכל יהיה קריא)
ggsave(
  "C:/Users/ASUS/Google Drive/PHD/Chapter_3_Size/PRsumOSA_vs_SumOSA_byHMA_plot.png",
  plot = PRsumOSA_vs_SumOSA_byHMA_plot,
  width = 12, height = 8, dpi = 300, bg = "white"
)


# === OFR ~ Osculum area, עם קווי מגמה נפרדים ל-HMA/LMA ===
OFR_vs_OsculumArea_byHMA_plot <- plot_power_law_by_group(
  df       = Osculum_Ind_summary_table,
  xvar     = "avg_osculum_area_mm2",
  yvar     = "avg_OFR_L_hr",
  groupvar = "HMA_LMA",
  xlab     = expression("Osculum area (mm"^2*")"),
  ylab     = expression("OFR (L hr"^{-1}*")")
)

# צפייה
OFR_vs_OsculumArea_byHMA_plot

# שמירה
ggsave(
  "C:/Users/ASUS/Google Drive/PHD/Chapter_3_Size/OFR_vs_OsculumArea_byHMA_plot.png",
  plot = OFR_vs_OsculumArea_byHMA_plot,
  width = 12, height = 8, dpi = 300, bg = "white"
)


```

#Panel- SizeClass_Ind_summary_table
```{r, fig.width=28,fig.height=10}

library(patchwork)
# --- Panel - SizeClass_Ind_summary_table ---

# הגדרת צבעים לכל מין
species_colors <-  c(
  "C.cyathophora"   = "#BAD6D3",
  "C.siphonella"    = "#939ECC",
  "D.erythraeanus"  = "#A65628",
  "N.rowi"          = "#377EB8",
  "S.clavatus"      = "#EEB422",
  "T.swinhoei"      = "#8B2323",
  "A.oroides"       = "#FF7F00",
  "C.reniformis"    = "#BD9D80",
  "D.avara"         = "#A680BD",
  "M.fistulifera"   = "#E41A1C"
)

# צורות תומכות fill (21-25)
shape_values_updated <- c(
  "Red_Sea_2018_2019"    = 21,  # עיגול
  "NW_Mediterranean"     = 24,  # משולש
  "Red_Sea_2024"         = 22   # ריבוע
)

# פיל: HMA מלא בצבע המין, LMA ריק (לבן)
SizeClass_Ind_summary_table$fill_species <- ifelse(
  SizeClass_Ind_summary_table$HMA_LMA == "HMA",
  species_colors[SizeClass_Ind_summary_table$Species],
  "white"
)

# Theme אחיד
my_plot_theme <- theme(
  panel.background = element_blank(),
  panel.grid = element_blank(),
  panel.border = element_rect(fill = NA, color = "black"),
  axis.line = element_line(color = "black"),
  axis.title = element_text(size = 25),
  axis.text = element_text(size = 20),
  legend.text = element_text(size = 13, face = "italic"),
  legend.title = element_text(size = 14),
  legend.key = element_blank(),
  legend.background = element_blank(),
  legend.position = "right"
)

# עמודות מחושבות מראש
SizeClass_Ind_summary_table <- SizeClass_Ind_summary_table %>%
  mutate(
    PRV = avg_PR_L_hr / avg_Volume_ml,
    RV  = avg_Rind_umol_hr / avg_Volume_ml
  )

# פונקציה ליצירת גרף log-log עם fill+trendline
plot_power_law <- function(df, xvar, yvar, xlab, ylab) {
  data_valid <- df %>%
    filter(!is.na(.data[[xvar]]), !is.na(.data[[yvar]]), .data[[xvar]] > 0, .data[[yvar]] > 0)
  formula_str <- paste0("log(", yvar, ") ~ log(", xvar, ")")
  model <- lm(as.formula(formula_str), data = data_valid)
  sm <- summary(model)
  a <- exp(coef(model)[1])
  b <- coef(model)[2]
  r2 <- sm$r.squared
  pval <- sm$coefficients[2, "Pr(>|t|)"]
  trend_line <- NULL
  eq_text <- NULL
  if (pval < 0.05) {
    x_vals <- seq(min(data_valid[[xvar]]), max(data_valid[[xvar]]), length.out = 100)
    y_vals <- a * x_vals^b
    trend_line <- data.frame(x = x_vals, y = y_vals)
    eq_text <- paste0(
      "italic(y) == ", signif(a, 3), " * x^", signif(b, 3),
      "*','~~italic(R)^2 == ", signif(r2, 3)
    )
  }
  p <- ggplot(df, aes_string(
      x = xvar, y = yvar,
      color = "Species", shape = "Dataset", fill = "fill_species"
    )) +
    geom_point(size = 5, stroke = 1.5) +
    scale_color_manual(values = species_colors) +
    scale_shape_manual(values = shape_values_updated) +
    scale_fill_identity() +
    scale_x_log10() +
    scale_y_log10() +
    labs(x = xlab, y = ylab, color = "Species", shape = "Dataset", fill = "Type") +
    my_plot_theme

  if (!is.null(trend_line)) {
    p <- p +
      geom_line(data = trend_line, aes(x = x, y = y),
                inherit.aes = FALSE, color = "black", linetype = "dashed", size = 1) +
      annotate("text",
        x = min(data_valid[[xvar]]) * 1.4,
        y = max(data_valid[[yvar]]) * 0.65,
        label = eq_text, parse = TRUE,
        hjust = 0, vjust = -0.7, size = 5
      )
  }
  return(p)
}

# --- 6 איורים בבת אחת ---
DeltaO2_vs_Volume_plot <- plot_power_law(
  df    = SizeClass_Ind_summary_table,
  xvar  = "avg_Volume_ml",
  yvar  = "avg_Delta_O2_umol_L",
  xlab  = expression("Volume (mL)"),
  ylab  = expression(Delta*O[2]*" ("*mu*"mol L"^{-1}*")")
)
PR_vs_Volume_plot <- plot_power_law(
  df    = SizeClass_Ind_summary_table,
  xvar  = "avg_Volume_ml",
  yvar  = "avg_PR_L_hr",
  xlab  = expression("Volume (mL)"),
  ylab  = expression("PR (L hr"^{-1}*")")
)
Rind_vs_Volume_plot <- plot_power_law(
  df    = SizeClass_Ind_summary_table,
  xvar  = "avg_Volume_ml",
  yvar  = "avg_Rind_umol_hr",
  xlab  = expression("Volume (mL)"),
  ylab  = expression("R"["ind"]~ " ("*mu*"mol hr"^{-1}*")")
)
RV_vs_Volume_plot <- plot_power_law(
  df    = SizeClass_Ind_summary_table,
  xvar  = "avg_Volume_ml",
  yvar  = "RV",
  xlab  = expression("Volume (mL)"),
  ylab  = expression(R[V] ~ "(" * mu * "mol hr"^{-1}~mL[sponge]^{-1} * ")")
)
PRV_vs_Volume_plot <- plot_power_law(
  df    = SizeClass_Ind_summary_table,
  xvar  = "avg_Volume_ml",
  yvar  = "PRV",
  xlab  = expression("Volume (mL)"),
  ylab  = expression(PR[V] ~ "(" * "L hr"^{-1} ~ mL[sponge]^{-1} * ")")
)
SumOSA_vs_Volume_plot <- plot_power_law(
  df    = SizeClass_Ind_summary_table,
  xvar  = "avg_Volume_ml",
  yvar  = "avg_osculum_area_mm2_sum",
  xlab  = expression("Volume (mL)"),
  ylab  = expression(Sigma~"Osculum area (mm"^2*")")
)

# --- איור נוסף: PRV מול DeltaO2 ---
PRV_vs_DeltaO2_plot <- plot_power_law(
  df    = SizeClass_Ind_summary_table,
  xvar  = "PRV",
  yvar  = "avg_Delta_O2_umol_L",
  xlab  = expression(PR[V] ~ "(" * "L hr"^{-1} ~ mL[sponge]^{-1} * ")"),
  ylab  = expression(Delta*O[2]~ "(" * mu * "mol L"^{-1} * ")")
)

# נסתיר אגדה כדי לשמור אחידות
p7 <- PRV_vs_DeltaO2_plot + theme(legend.position = "none")


# הגדרות...
# (ההגדרות של הצבעים, shapes, theme, והפונקציות נותרות כמו בקוד שלך)


# 1) נסתיר אגדה בכל גרף יחיד כדי שלא ישוכפל
p1 <- DeltaO2_vs_Volume_plot + theme(legend.position = "none")
p2 <- PR_vs_Volume_plot      + theme(legend.position = "none")
p3 <- Rind_vs_Volume_plot    + theme(legend.position = "none")
p4 <- PRV_vs_Volume_plot     + theme(legend.position = "none")
p5 <- RV_vs_Volume_plot      + theme(legend.position = "none")
p6 <- SumOSA_vs_Volume_plot  + theme(legend.position = "none")

# 2) נוציא אגדה אחת קטנה מאחד הגרפים (עם הגדלים מצומצמים)
legend_compact <- cowplot::get_legend(
  DeltaO2_vs_Volume_plot +
    theme(
      legend.position = "right",
      legend.text  = element_text(size = 9),
      legend.title = element_text(size = 10),
      legend.key.size = unit(0.35, "cm"),
      legend.spacing.y = unit(0.05, "cm"),
      legend.background = element_blank()
    ) +
    guides(
      color = guide_legend(ncol = 1, override.aes = list(size = 3)),
      shape = guide_legend(ncol = 1)
    )
)

# 3) נסדר 3x2 פאנלים גדולים, אגדה מימין דקה
main_panel <- patchwork::wrap_plots(p1, p2, p3, p4, p5, p6, ncol = 3) +
  patchwork::plot_annotation(tag_levels = "A")

main_panel <- main_panel + ggplot2::theme(
  plot.tag = element_text(size = 16, face = "bold"),
  axis.title = element_text(size = 12),
  axis.text  = element_text(size = 10)
)

final_panel <- main_panel | patchwork::wrap_elements(legend_compact) +
  plot_layout(widths = c(3.2, 0.8))  # שמאל רחב לגרפים, ימין צר לאגדה

# תצוגה
final_panel

# שמירה (מידות מתונות כדי שהכל יהיה קריא)
ggsave(
  "C:/Users/ASUS/Google Drive/PHD/Chapter_3_Size/SizeClass_6panel_patchwork.svg",
  plot = final_panel,
  width = 16, height = 10, dpi = 300, bg = "white"
)

# שמירה (מידות מתונות כדי שהכל יהיה קריא)
ggsave(
  "C:/Users/ASUS/Google Drive/PHD/Chapter_3_Size/DeltaO2_vs_Volume_plot.png",
  plot = DeltaO2_vs_Volume_plot,
  width = 12, height = 8, dpi = 300, bg = "white"
)



```

##HMA LMA plot
```{r, fig.height=7, fig.width=10}


# צבעים ל-HMA/LMA
hma_lma_cols <- c(HMA = "#D55E00", LMA = "#0072B2")

# המדדים לפאנלים
metrics <- c(
  "avg_OFR_L_hr",
  "avg_Delta_O2_umol_L",
  "avg_PR_L_hr",
  "avg_Rind_umol_hr",
  "avg_RV_umol_hr_ml"
)

# תוויות מתמטיות לפאנלים (יופיעו בצד שמאל במקום ציר Y)
metric_labels <- c(
  avg_OFR_L_hr        = "OFR~'(L~hr'^{-1}*')'",
  avg_Delta_O2_umol_L = "Delta*O[2]~'('*mu*'mol~L'^{-1}*')'",
  avg_PR_L_hr         = "PR~'(L~hr'^{-1}*')'",
  avg_Rind_umol_hr    = "R[ind]~'('*mu*'mol~hr'^{-1}*')'",
  avg_RV_umol_hr_ml   = "R[V]~'('*mu*'mol~hr'^{-1}~mL[sponge]^{-1}*')'"
)

# הכנת נתוני long + סדרי רמות
df_long <- SizeClass_Ind_summary_table %>%
  dplyr::select(HMA_LMA, dplyr::all_of(metrics)) %>%
  tidyr::pivot_longer(cols = dplyr::all_of(metrics),
                      names_to = "metric", values_to = "value") %>%
  mutate(
    HMA_LMA = factor(HMA_LMA, levels = c("LMA","HMA")),    # סדר קבוע על הציר
    metric  = factor(metric, levels = metrics)              # סדר הפאצטים
  )

# --- מבחני t לכל פרמטר + טבלת סיכום ---
ttest_results <- df_long %>%
  group_by(metric) %>%
  summarise(
    n_HMA   = sum(HMA_LMA == "HMA" & !is.na(value)),
    n_LMA   = sum(HMA_LMA == "LMA" & !is.na(value)),
    mean_HMA= mean(value[HMA_LMA == "HMA"], na.rm = TRUE),
    mean_LMA= mean(value[HMA_LMA == "LMA"], na.rm = TRUE),
    p_value = tryCatch(t.test(value ~ HMA_LMA)$p.value, error = function(e) NA_real_),
    .groups = "drop"
  ) %>%
  mutate(
    signif = case_when(
      is.na(p_value)        ~ NA_character_,
      p_value < 0.001       ~ "***",
      p_value < 0.01        ~ "**",
      p_value < 0.05        ~ "*",
      TRUE                  ~ "ns"
    )
  )

# נקודת אנוטציה לכוכבית (במרכז בין LMA/HMA, מעט מעל המקסימום)
annot_pos <- df_long %>%
  group_by(metric) %>%
  summarise(y_pos = max(value, na.rm = TRUE) * 1.05, .groups = "drop")

annot_df <- ttest_results %>%
  filter(!is.na(signif) & signif %in% c("*","**","***")) %>%  # רק מובהק
  left_join(annot_pos, by = "metric")

# --- איור קופסאות עם ממוצע X וכוכבית מובהקות ---
# איור קופסאות עם ממוצע X וכוכבית מובהקות בתוך האיור
HMA_LMA_boxplot <- ggplot(df_long, aes(x = HMA_LMA, y = value, fill = HMA_LMA)) +
  geom_boxplot(width = 0.65, alpha = 0.9, outlier.shape = NA) +
  geom_jitter(aes(color = HMA_LMA), width = 0.15, alpha = 0.5, size = 1.8) +
  # ממוצע כ-X
  stat_summary(aes(color = HMA_LMA),
               fun = mean, geom = "point",
               shape = 4, size = 3.2, stroke = 1.1) +
  # פאצט אנכי עם שמות הפרמטרים בצד שמאל
  facet_grid(rows = vars(metric), scales = "free_y", switch = "y",
             labeller = labeller(metric = as_labeller(metric_labels, label_parsed))) +
  # כוכביות בתוך האיור
  geom_text(data = annot_df,
          aes(x = 1.5, y = y_pos, label = signif),
          inherit.aes = FALSE, size = 5.2, vjust = 1)+
  scale_fill_manual(values = hma_lma_cols, guide = "none") +
  scale_color_manual(values = hma_lma_cols, guide = "none") +
  coord_cartesian(clip = "off") +
  labs(x = NULL, y = NULL) +
  # שימוש ב-theme האישי שלך
  my_plot_theme +
  theme(
    strip.placement = "outside",
    strip.background = element_blank(),
    strip.text.y.left = element_text(size = 14, face = "bold"),
    panel.spacing.y = unit(0.8, "lines"),
    plot.margin = margin(5.5, 15, 5.5, 5.5, "pt")
  )

HMA_LMA_boxplot


# שמירה
ggsave(
  "HMA_LMA_boxplot.png",
  plot = HMA_LMA_boxplot,
  width = 10, height = 18, dpi = 300
)


# לצפייה בתוצאות המבחנים:
ttest_results


```




# Osculum_summary_table 
```{r, fig.width=10,fig.height=7}

Osc_summary_df <- as.data.frame(all_sponge_data$combined$Osc_summary) 


# מיפוי בין Species ל-HMA/LMA
hma_lma_map <- c(
  "A.oroides"      = "HMA",
  "C.reniformis"   = "HMA",
  "D.avara"        = "LMA",
  "C.cyathophora"  = "LMA",
  "C.siphonella"   = "LMA",
  "D.erythraeanus" = "HMA",
  "M.fistulifera"  = "LMA",
  "N.rowi"         = "LMA",
  "S.clavatus"     = "HMA",
  "T.swinhoei"     = "HMA"
)

Osc_summary_df <- Osc_summary_df %>%
  mutate(HMA_LMA = dplyr::recode(Species, !!!hma_lma_map))

# הנחת יסוד: Osc_summary_df כבר כוללת עמודה HMA_LMA עם הערכים הנכונים.

# --- 1. Agelas oroides לפי קטגוריית גודל אוסקולה ---
aoroides_groups <- Osc_summary_df %>%
  filter(Species == "A.oroides", !is.na(Osculum_sizeClass)) %>%
  group_by(Dataset, Species, Group = Osculum_sizeClass, HMA_LMA) %>%
  summarise(
    n_oscula             = n(),
    avg_OFR_L_hr         = mean(OFR_L_hr_mean, na.rm = TRUE),                 
    avg_Delta_O2_umol_L  = mean(Delta_O2_umol_L_mean, na.rm = TRUE),         
    avg_R_Osc_umol_hr    = mean(R_Osc_umol_hr, na.rm = TRUE),                
    avg_osculum_area_mm2 = mean(osculum_area_mm2, na.rm = TRUE),             
    avg_volume_ml        = mean(Volume_ml, na.rm = TRUE),                    
    Group_type           = "Osculum_sizeClass",
    .groups = 'drop'
  )

# --- 2. שאר המינים Red Sea 2018/2019 – כל שורה אוסקולה בודדת ---
red_sea_2018_2019 <- Osc_summary_df %>%
  filter(Dataset == "Red_Sea_2018_2019", Species != "A.oroides") %>%
  mutate(
    Group                = paste(Species, Oscula, sep = "_"),
    Group_type           = "Osculum",
    n_oscula             = 1, # כל שורה אוסקולה אחת
    avg_OFR_L_hr         = OFR_L_hr_mean,
    avg_Delta_O2_umol_L  = Delta_O2_umol_L_mean,
    avg_R_Osc_umol_hr    = R_Osc_umol_hr,
    avg_osculum_area_mm2 = osculum_area_mm2,
    avg_volume_ml        = Volume_ml
  ) %>%
   dplyr::select(
    Dataset, Species, Group, Group_type, n_oscula,
    avg_OFR_L_hr, avg_Delta_O2_umol_L, avg_R_Osc_umol_hr,
    avg_osculum_area_mm2, avg_volume_ml, HMA_LMA
  )

# --- 3. Red_Sea_2024 – קיבוץ לפי מין ---
red_sea_2024 <- Osc_summary_df %>%
  filter(Dataset == "Red_Sea_2024") %>%
  group_by(Dataset, Species, Group = Species, HMA_LMA) %>%
  summarise(
    n_oscula             = n(),
    avg_OFR_L_hr         = mean(OFR_L_hr_mean, na.rm = TRUE),
    avg_Delta_O2_umol_L  = mean(Delta_O2_umol_L_mean, na.rm = TRUE),
    avg_R_Osc_umol_hr    = mean(R_Osc_umol_hr, na.rm = TRUE),
    avg_osculum_area_mm2 = mean(osculum_area_mm2, na.rm = TRUE),
    avg_volume_ml        = mean(Volume_ml, na.rm = TRUE),
    Group_type           = "Species",
    .groups = 'drop'
  )

# --- 4. איחוד לטבלה אחת ---
Osculum_summary_table <- bind_rows(aoroides_groups, red_sea_2018_2019, red_sea_2024)



```

## Panel- Osculum_summary_table 
```{r, fig.width=28, fig.height=10}

# --- הגדרת צבעים, צורות ו־theme ---
species_colors <-  c(
  "C.cyathophora"   = "#BAD6D3",
  "C.siphonella"    = "#939ECC",
  "D.erythraeanus"  = "#A65628",
  "N.rowi"          = "#377EB8",
  "S.clavatus"      = "#EEB422",
  "T.swinhoei"      = "#8B2323",
  "A.oroides"       = "#FF7F00",
  "C.reniformis"    = "#BD9D80",
  "D.avara"         = "#A680BD",
  "M.fistulifera"   = "#E41A1C"
)
shape_values_updated <- c(
  "Red_Sea_2018_2019"    = 21, # עיגול
  "NW_Mediterranean"     = 24, # משולש
  "Red_Sea_2024"         = 22  # ריבוע
)
my_plot_theme <- theme(
  panel.background = element_blank(),
  panel.grid = element_blank(),
  panel.border = element_rect(fill = NA, color = "black"),
  axis.line = element_line(color = "black"),
  axis.title = element_text(size = 25),
  axis.text = element_text(size = 20),
  legend.text = element_text(size = 13, face = "italic"),
  legend.title = element_text(size = 14),
  legend.key = element_blank(),
  legend.background = element_blank(),
  legend.position = "right"
)

# פיל: HMA מלא בצבע המין, LMA ריק (לבן)
Osculum_summary_table$fill_species <- ifelse(
  Osculum_summary_table$HMA_LMA == "HMA",
  species_colors[Osculum_summary_table$Species],
  "white"
)

# פונקציה ליצירת גרף log-log עם קו מגמה, משוואה ו־R² (אם p < 0.05)
plot_power_law <- function(df, xvar, yvar, xlab, ylab) {
  data_valid <- df %>%
    filter(!is.na(.data[[xvar]]), !is.na(.data[[yvar]]), .data[[xvar]] > 0, .data[[yvar]] > 0)
  formula_str <- paste0("log(", yvar, ") ~ log(", xvar, ")")
  model <- lm(as.formula(formula_str), data = data_valid)
  sm <- summary(model)
  a <- exp(coef(model)[1])
  b <- coef(model)[2]
  r2 <- sm$r.squared
  pval <- sm$coefficients[2, "Pr(>|t|)"]
  trend_line <- NULL
  eq_text <- NULL
  if (!is.na(pval) && pval < 0.05 && b != 0) {
    x_vals <- seq(min(data_valid[[xvar]]), max(data_valid[[xvar]]), length.out = 100)
    y_vals <- a * x_vals^b
    trend_line <- data.frame(x = x_vals, y = y_vals)
    eq_text <- paste0(
      "italic(y) == ", signif(a, 3), " * x^", signif(b, 3),
      "*','~~italic(R)^2 == ", signif(r2, 3)
    )
  }
  p <- ggplot(df, aes(
      x = .data[[xvar]],
      y = .data[[yvar]],
      color = Species,
      shape = Dataset,
      fill  = fill_species
    )) +
    geom_point(size = 5, stroke = 1.5) +
    scale_color_manual(values = species_colors) +
    scale_shape_manual(values = shape_values_updated) +
    scale_fill_identity() +
    scale_x_log10() +
    scale_y_log10() +
    labs(
      x = xlab, y = ylab,
      color = "Species", shape = "Dataset", fill = "Type"
    ) +
    my_plot_theme

  if (!is.null(trend_line)) {
    p <- p +
      geom_line(data = trend_line, aes(x = x, y = y),
                inherit.aes = FALSE, color = "black", linetype = "dashed", size = 1) +
      annotate("text",
        x = min(data_valid[[xvar]]) * 1.4,
        y = max(data_valid[[yvar]]) * 0.65,
        label = eq_text, parse = TRUE,
        hjust = 0, vjust = -0.7, size = 5
      )
  }
  return(p)
}

# --- יצירת עמודה Rosc ---
Osculum_summary_table$Rosc <- Osculum_summary_table$avg_Delta_O2_umol_L * Osculum_summary_table$avg_OFR_L_hr

# --- יצירת האיורים עם קו מגמה/משוואה ---
DeltaO2_vs_OsculumArea_plot <- plot_power_law(
  Osculum_summary_table,
  "avg_osculum_area_mm2",
  "avg_Delta_O2_umol_L",
  expression("Osculum area (mm"^2*")"),
  expression(Delta*O[2]*" ("*mu*"mol L"^{-1}*")")
)
OFR_vs_OsculumArea_plot <- plot_power_law(
  Osculum_summary_table,
  "avg_osculum_area_mm2",
  "avg_OFR_L_hr",
  expression("Osculum area (mm"^2*")"),
  expression("OFR (L hr"^{-1}*")")
)
Rosc_vs_OsculumArea_plot <- plot_power_law(
  Osculum_summary_table,
  "avg_osculum_area_mm2",
  "Rosc",
  expression("Osculum area (mm"^2*")"),
  expression("R"[osc]~ "("*mu*"mol hr"^{-1}*")")
)
Volume_vs_OsculumArea_plot <- plot_power_law(
  Osculum_summary_table,
  "avg_volume_ml",
  "avg_osculum_area_mm2",
  expression("Volume (mL)"),
  expression("Osculum area (mm"^2*")")
)

# --- הכנת legend גדול ---
legend <- get_legend(
  DeltaO2_vs_OsculumArea_plot + theme(
    legend.position = "right",
    legend.text = element_text(size = 18, face = "italic"),
    legend.title = element_text(size = 20),
    legend.key.size = unit(1.1, "cm"),
    legend.spacing.y = unit(0.07, "cm"),
    legend.margin = margin(0, 0, 0, 0),
    legend.box.margin = margin(0, 0, 0, 0)
  )
)

# --- פאנל מסודר 2x2 עם legend ---
main_panel <- (
  DeltaO2_vs_OsculumArea_plot + OFR_vs_OsculumArea_plot
) /
(
  Rosc_vs_OsculumArea_plot + Volume_vs_OsculumArea_plot
)

main_panel <- main_panel + patchwork::plot_annotation(
  tag_levels = "A",
  theme = theme(plot.tag = element_text(size = 22, face = "bold"))
)

Osculum_4panel_patchwork <- main_panel | patchwork::wrap_elements(legend) +
  plot_layout(widths = c(2.4, 0.39))

# הצגה
Osculum_4panel_patchwork

# שמירה
ggsave(
  "OsculumArea_4panel_patchwork.png",
  plot = Osculum_4panel_patchwork,
  width = 18, height = 10, dpi = 300
)

```

# איור חדש של קצבי שאיבה בין מיני 
```{r, fig.width=19,fig.height=25}
library(ggplot2)
library(cowplot)
library(dplyr)
library(patchwork)
library(grid)

# Theme אחיד למקרא ולתיוג הפאנלים
legend_theme <- theme(
  legend.position   = "bottom",
  legend.box        = "horizontal",
  legend.text       = element_text(size = 12, face = "italic"),
  legend.title      = element_text(size = 13),
  legend.key.size   = unit(0.1, "cm"),
  legend.spacing.x  = unit(0.1, "cm"),
  legend.spacing.y  = unit(0.1, "cm"),
  legend.background = element_blank(),
  plot.background   = element_rect(fill = "white", color = NA),
  plot.tag          = element_text(size = 16, face = "bold")
)

# מוסיפים את אותו theme לכל גרף
# שימי לב: לא מסתירים מקרא, כדי ש-patchwork יוכל לאסוף אותו
pA <- OFR_vs_OsculumArea_plot + legend_theme
pB <- PR_vs_SumOSA_plot       + legend_theme
pC <- PR_vs_Volume_plot       + legend_theme
pD <- PRV_vs_Volume_plot      + legend_theme

# בניית הפאנל 2x2 עם מקרא אחד משותף למטה
panel_with_legend_bottom <-
  ((pA | pB) /
   (pC | pD)) +
  plot_annotation(tag_levels = "A") +
  plot_layout(guides = "collect")

# תצוגה
panel_with_legend_bottom

# שמירה
ggsave(
  filename = "panel_2x2_with_legend_bottom.png",
  plot     = panel_with_legend_bottom,
  width    = 14,
  height   = 14,
  dpi      = 300,
  bg       = "white"
)
```



# Panel- כללי לכל הבין מיני
```{r, fig.width=19,fig.height=25}
library(ggplot2)
library(dplyr)
library(patchwork)
library(grid)

# 1) פונקציה שמכווצת כל גרף לפאנל
compactify_plot <- function(p, drop_text_ann = TRUE) {
  if (drop_text_ann) {
    # מסיר שכבות טקסט (לרוב משוואות / annotate)
    p$layers <- p$layers[
      !vapply(
        p$layers,
        function(ly) inherits(ly$geom, "GeomText"),
        logical(1)
      )
    ]
  }

  p +
    labs(x = NULL, y = NULL) +
    theme(
      legend.position = "none",
      axis.title = element_text(size = 10),
      axis.text  = element_text(size = 8),
      plot.title = element_text(size = 11, face = "bold"),
      plot.margin = margin(4, 4, 4, 4)
    )
}

# 2) שמות הגרפים
plot_names <- c(
  "DeltaO2_vs_OsculumArea_plot", "OFR_vs_OsculumArea_plot", "Rosc_vs_OsculumArea_plot",
  "DeltaO2_vs_SumOSA_plot", "PR_vs_SumOSA_plot", "Rind_vs_SumOSA_plot",
  "PRsumOSA_vs_SumOSA_plot", "RsumOSA_vs_SumOSA_plot",
  "DeltaO2_vs_Volume_plot", "PR_vs_Volume_plot", "Rind_vs_Volume_plot",
  "PRV_vs_Volume_plot", "RV_vs_Volume_plot"
)

# 3) לוקחים רק מה שקיים ובאמת ggplot
is_plot_object <- function(x) inherits(x, c("gg", "ggplot"))

available_names <- plot_names[
  sapply(plot_names, function(nm) {
    exists(nm, inherits = TRUE) && is_plot_object(get(nm, inherits = TRUE))
  })
]

plots_list <- lapply(available_names, function(nm) get(nm, inherits = TRUE))

if (length(plots_list) == 0) {
  stop("לא נמצאו אובייקטים של גרפים מהשמות שסופקו.")
}

# 4) מקטינים, סוגרים מקרא ומסירים שכבות טקסט
plots_list_small <- lapply(plots_list, compactify_plot)

# 5) בונים את הפאנל
panel <- wrap_plots(
  plots_list_small,
  ncol = 3,
  guides = "collect",
  byrow = TRUE
) +
  plot_annotation(tag_levels = "A") +
  theme(
    plot.tag = element_text(face = "bold", size = 14),
    plot.background = element_rect(fill = "white", color = NA)
  )

# 6) תצוגה
panel

# 7) שמירה
rows <- ceiling(length(plots_list_small) / 3)

ggsave(
  filename = "C:/Users/ASUS/Google Drive/PHD/Chapter_3_Size/big_3col_panel_final.png",
  plot     = panel,
  width    = 16,
  height   = max(9, rows * 5),
  dpi      = 300,
  bg       = "white"
)

```

```{r, fig.width=19,fig.height=25}
library(ggplot2)
library(patchwork)

# השמות שנרצה בפאנל
needed <- c(
  "PR_vs_Volume_plot", "PRV_vs_Volume_plot",
  "OFR_vs_OsculumArea_plot", "PR_vs_SumOSA_plot"
)

# פונקציה שמחזירה את האיור אם קיים, מסירה מקרא;
# ואם לא קיים – מחזירה spacer
safe_plot <- function(name) {
  if (exists(name, inherits = TRUE)) {
    p <- get(name, inherits = TRUE)
    if (inherits(p, c("gg", "ggplot"))) {
      return(
        p + theme(legend.position = "none")
      )
    }
  }
  patchwork::plot_spacer()
}

# בונים את 4 האיורים (ללא מקרא)
pA <- safe_plot("PR_vs_Volume_plot")
pB <- safe_plot("PRV_vs_Volume_plot")
pC <- safe_plot("OFR_vs_OsculumArea_plot")
pD <- safe_plot("PR_vs_SumOSA_plot")

# פאנל 2x2, בלי מקרא בכלל
final_panel_nolegend <-
  ((pA | pB) /
   (pC | pD)) +
  plot_annotation(tag_levels = "A") +
  theme(
    plot.tag = element_text(size = 16, face = "bold"),
    plot.background = element_rect(fill = "white", color = NA)
  )

# הצגה
final_panel_nolegend

# שמירה
ggsave(
  filename = "panel_PR_PRV_OFR_PRsumOSA_nolegend.png",
  plot     = final_panel_nolegend,
  width    = 14,
  height   = 10,
  dpi      = 300,
  bg       = "white"
)

```

# plot- osculum_Aoroides_df 
```{r, fig.width=8,fig.height=7}

NW_Ind_summary <- as.data.frame(all_sponge_data$NW_Mediterranean$NW_Ind_summary) 

# סינון נתונים ל-A.oroides בלבד
Aoroides_df <- NW_Ind_summary %>%
  filter(Species == "A.oroides")

my_plot_theme <- theme(
  panel.background = element_blank(),
  panel.grid = element_blank(),
  panel.border = element_rect(fill = NA, color = "black"),
  axis.line = element_line(color = "black"),
  axis.title = element_text(size = 15),
  axis.text = element_text(size = 12)
)

# 1. Delta O2 ~ sum(Osculum area)
DeltaO2_vs_SumOSA_Aoroides_plot <- ggplot(Aoroides_df, aes(x = osculum_area_sum, y = Delta_O2_umol_L_mean_mean)) +
  geom_point(size = 4, color = "#FF7F00", shape = 17) +
  scale_x_log10() + scale_y_log10() +
  labs(
    x = expression(Sigma~"Osculum area (mm"^2*")"),
    y = expression(Delta*O[2]*" ("*mu*"mol L"^{-1}*")")
  ) + my_plot_theme

# 2. PR_L_hr ~ sum(Osculum area)
PR_vs_SumOSA_Aoroides_plot <- ggplot(Aoroides_df, aes(x = osculum_area_sum, y = PR_L_hr)) +
  geom_point(size = 4, color = "#FF7F00", shape = 17) +
  scale_x_log10() + scale_y_log10() +
  labs(
    x = expression(Sigma~"Osculum area (mm"^2*")"),
    y = expression("PR (L hr"^{-1}*")")
  ) + my_plot_theme

# 3. Rind ~ sum(Osculum area)
Rind_vs_SumOSA_Aoroides_plot <- ggplot(Aoroides_df, aes(x = osculum_area_sum, y = Rind_umol_hr)) +
  geom_point(size = 4, color = "#FF7F00", shape = 17) +
  scale_x_log10() + scale_y_log10() +
  labs(
    x = expression(Sigma~"Osculum area (mm"^2*")"),
    y = expression("R"["ind"]~ "("*mu*"mol hr"^{-1}*")")
  ) + my_plot_theme

# 4. Rind / sum(Osculum area) ~ sum(Osculum area)
RsumOSA_vs_SumOSA_Aoroides_plot <- ggplot(Aoroides_df, aes(x = osculum_area_sum, y = Rind_umol_hr / osculum_area_sum)) +
  geom_point(size = 4, color = "#FF7F00", shape = 17) +
  scale_x_log10() + scale_y_log10() +
  labs(
    x = expression(Sigma~"Osculum area (mm"^2*")"),
    y = expression(R[sum(OSA)] ~ "(" * mu * "mol hr"^{-1}~mm^{-2}*")")
  ) + my_plot_theme

# 5. PR_L_hr/ sum(Osculum area) ~ sum(Osculum area)
PRsumOSA_vs_SumOSA_Aoroides_plot <- ggplot(Aoroides_df, aes(x = osculum_area_sum, y = PR_L_hr / osculum_area_sum)) +
  geom_point(size = 4, color = "#FF7F00", shape = 17) +
  scale_x_log10() + scale_y_log10() +
  labs(
    x = expression(Sigma~"Osculum area (mm"^2*")"),
    y = expression(PR[sum(OSA)] ~ "(" * "L hr"^{-1}~mm^{-2} * ")")
  ) + my_plot_theme

# 6.Volume_ml ~ sum(Osculum area)
Volume_ml_vs_SumOSA_Aoroides_plot <- ggplot(Aoroides_df, aes(x = Volume_ml , y = osculum_area_sum)) +
  geom_point(size = 4, color = "#FF7F00", shape = 17) +
  scale_x_log10() + scale_y_log10() +
  labs(
    x = expression("Volume (mL)"),
    y = expression(Sigma~"Osculum area (mm"^2*")"),
  ) + my_plot_theme


# שמירת איורים (לשנות path אם צריך)
ggsave("DeltaO2_vs_SumOSA_Aoroides_plot.png", plot = DeltaO2_vs_SumOSA_Aoroides_plot, width = 8, height = 7, dpi = 300)
ggsave("PR_vs_SumOSA_Aoroides_plot.png", plot = PR_vs_SumOSA_Aoroides_plot, width = 8, height = 7, dpi = 300)
ggsave("Rind_vs_SumOSA_Aoroides_plot.png", plot = Rind_vs_SumOSA_Aoroides_plot, width = 8, height = 7, dpi = 300)
ggsave("RsumOSA_vs_SumOSA_Aoroides_plot.png", plot = RsumOSA_vs_SumOSA_Aoroides_plot, width = 8, height = 7, dpi = 300)
ggsave("PRsumOSA_vs_SumOSA_Aoroides_plot.png", plot = PRsumOSA_vs_SumOSA_Aoroides_plot, width = 8, height = 7, dpi = 300)
ggsave("Volume_ml_vs_SumOSA_Aoroides_plot.png", plot = Volume_ml_vs_SumOSA_Aoroides_plot, width = 8, height = 7, dpi = 300)
# צפייה ישירה ב-RStudio
DeltaO2_vs_SumOSA_Aoroides_plot
PR_vs_SumOSA_Aoroides_plot
Rind_vs_SumOSA_Aoroides_plot
RsumOSA_vs_SumOSA_Aoroides_plot
PRsumOSA_vs_SumOSA_Aoroides_plot
Volume_ml_vs_SumOSA_Aoroides_plot


```

# Panel- osculum_Aoroides_df 
```{r, fig.width=22,fig.height=15}

# --- פונקציה לציור איור log-log עם קו מגמה (למין אחד, צורה קבועה וצבע קבוע) ---
plot_powerlaw_single <- function(df, xvar, yvar, xlab, ylab, color="#FF7F00", shape=17, fname=NULL) {
  data_valid <- df %>%
    filter(!is.na(.data[[xvar]]), !is.na(.data[[yvar]]), .data[[xvar]] > 0, .data[[yvar]] > 0)
  formula_str <- paste0("log(", yvar, ") ~ log(", xvar, ")")
  model <- lm(as.formula(formula_str), data = data_valid)
  sm <- summary(model)
  a <- exp(coef(model)[1])
  b <- coef(model)[2]
  r2 <- sm$r.squared
  pval <- sm$coefficients[2, "Pr(>|t|)"]
  trend_line <- NULL
  eq_text <- NULL
  if (!is.na(pval) && pval < 0.05) {
    x_vals <- seq(min(data_valid[[xvar]]), max(data_valid[[xvar]]), length.out = 100)
    y_vals <- a * x_vals^b
    trend_line <- data.frame(x = x_vals, y = y_vals)
    eq_text <- paste0(
      "italic(y) == ", signif(a, 3), " * x^", signif(b, 3),
      "*','~~italic(R)^2 == ", signif(r2, 3)
    )
  }
  p <- ggplot(df, aes_string(x = xvar, y = yvar)) +
    geom_point(size = 4, color = color, shape = shape) +
    scale_x_log10() +
    scale_y_log10() +
    labs(x = xlab, y = ylab) +
    my_plot_theme
  if (!is.null(trend_line)) {
    p <- p +
      geom_line(data = trend_line, aes(x = x, y = y),
                inherit.aes = FALSE, color = "black", linetype = "dashed", size = 1) +
      annotate("text",
               x = min(data_valid[[xvar]]) * 1.5,
               y = max(data_valid[[yvar]]) * 0.75,
               label = eq_text, parse = TRUE,
               hjust = 0, vjust = -0.7, size = 5)
  }
  if(!is.null(fname)){
    ggsave(fname, plot = p, width = 8, height = 7, dpi = 300)
  }
  return(p)
}

# 1. הוספת עמודות מחושבות
Aoroides_df <- Aoroides_df %>%
  mutate(
    RsumOSA = Rind_umol_hr / osculum_area_sum,
    PRsumOSA = PR_L_hr / osculum_area_sum
  )

# 2. ציור איורים עם שמות ייחודיים
DeltaO2_vs_SumOSA_Aoroides_panel <- plot_powerlaw_single(
  Aoroides_df,
  xvar = "osculum_area_sum",
  yvar = "Delta_O2_umol_L_mean_mean",
  xlab = expression(Sigma~"Osculum area (mm"^2*")"),
  ylab = expression(Delta*O[2]*" ("*mu*"mol L"^{-1}*")"),
  fname = "DeltaO2_vs_SumOSA_Aoroides_plot.png"
)
PR_vs_SumOSA_Aoroides_panel <- plot_powerlaw_single(
  Aoroides_df,
  xvar = "osculum_area_sum",
  yvar = "PR_L_hr",
  xlab = expression(Sigma~"Osculum area (mm"^2*")"),
  ylab = expression("PR (L hr"^{-1}*")"),
  fname = "PR_vs_SumOSA_Aoroides_plot.png"
)
Rind_vs_SumOSA_Aoroides_panel <- plot_powerlaw_single(
  Aoroides_df,
  xvar = "osculum_area_sum",
  yvar = "Rind_umol_hr",
  xlab = expression(Sigma~"Osculum area (mm"^2*")"),
  ylab = expression("R"["ind"]~ "("*mu*"mol hr"^{-1}*")"),
  fname = "Rind_vs_SumOSA_Aoroides_plot.png"
)
RsumOSA_vs_SumOSA_Aoroides_panel <- plot_powerlaw_single(
  Aoroides_df,
  xvar = "osculum_area_sum",
  yvar = "RsumOSA",
  xlab = expression(Sigma~"Osculum area (mm"^2*")"),
  ylab = expression(R[sum(OSA)] ~ "(" * mu * "mol hr"^{-1}~mm^{-2}*")"),
  fname = "RsumOSA_vs_SumOSA_Aoroides_plot.png"
)
PRsumOSA_vs_SumOSA_Aoroides_panel <- plot_powerlaw_single(
  Aoroides_df,
  xvar = "osculum_area_sum",
  yvar = "PRsumOSA",
  xlab = expression(Sigma~"Osculum area (mm"^2*")"),
  ylab = expression(PR[sum(OSA)] ~ "(" * "L hr"^{-1}~mm^{-2} * ")"),
  fname = "PRsumOSA_vs_SumOSA_Aoroides_plot.png"
)

# --- איור נוסף (לא בפאנל) ---
Volume_ml_vs_SumOSA_Aoroides_plot <- ggplot(Aoroides_df, aes(x = Volume_ml, y = osculum_area_sum)) +
  geom_point(size = 4, color = "#FF7F00", shape = 17) +
  scale_x_log10() + scale_y_log10() +
  labs(
    x = expression("Volume (mL)"),
    y = expression(Sigma~"Osculum area (mm"^2*")")
  ) + my_plot_theme

ggsave("Volume_ml_vs_SumOSA_Aoroides_plot.png", plot = Volume_ml_vs_SumOSA_Aoroides_plot, width = 8, height = 7, dpi = 300)

# להצגה ב־RStudio:
DeltaO2_vs_SumOSA_Aoroides_panel
PR_vs_SumOSA_Aoroides_panel
Rind_vs_SumOSA_Aoroides_panel
RsumOSA_vs_SumOSA_Aoroides_panel
PRsumOSA_vs_SumOSA_Aoroides_panel
Volume_ml_vs_SumOSA_Aoroides_plot

# יצירת גרסאות ללא legend
DeltaO2_vs_SumOSA_Aoroides_panel_noleg   <- DeltaO2_vs_SumOSA_Aoroides_panel   + theme(legend.position = "none")
PR_vs_SumOSA_Aoroides_panel_noleg        <- PR_vs_SumOSA_Aoroides_panel        + theme(legend.position = "none")
Rind_vs_SumOSA_Aoroides_panel_noleg      <- Rind_vs_SumOSA_Aoroides_panel      + theme(legend.position = "none")
RsumOSA_vs_SumOSA_Aoroides_panel_noleg   <- RsumOSA_vs_SumOSA_Aoroides_panel   + theme(legend.position = "none")
PRsumOSA_vs_SumOSA_Aoroides_panel_noleg  <- PRsumOSA_vs_SumOSA_Aoroides_panel  + theme(legend.position = "none")

# שורה תחתונה – רק שני איורים ועמודה שלישית ריקה
bottom_row <- RsumOSA_vs_SumOSA_Aoroides_panel_noleg + 
              PRsumOSA_vs_SumOSA_Aoroides_panel_noleg + 
              plot_spacer()
bottom_row <- bottom_row + patchwork::plot_layout(widths = c(1, 1, 1))

# שורה עליונה – שלושה איורים
top_row <- DeltaO2_vs_SumOSA_Aoroides_panel_noleg +
           PR_vs_SumOSA_Aoroides_panel_noleg +
           Rind_vs_SumOSA_Aoroides_panel_noleg
top_row <- top_row + patchwork::plot_layout(widths = c(1, 1, 1))

# פאנל סופי
multi_panel_Aoroides_plot <- 
  top_row /
  bottom_row +
  patchwork::plot_layout(heights = c(1, 1))

multi_panel_Aoroides_plot

# שמירה
ggsave(
  "C:/Users/ASUS/Google Drive/PHD/Chapter_3_Size/Aoroides_5panel.png",
  plot = multi_panel_Aoroides_plot,
  width = 22, height = 15, dpi = 300
)

```

# plot- Volume_Aoroides_df 
```{r echo=FALSE, fig.height=7, fig.width=10}

# יצירת עמודות מחושבות
NW_Ind_summary <- NW_Ind_summary %>%
  mutate(
    RV_umol_hr_ml = Rind_umol_hr / Volume_ml,
    PRV_L_hr_ml = PR_L_hr / Volume_ml
  )
library(dplyr)
library(ggplot2)

# עמודות מחושבות
NW_Ind_summary <- NW_Ind_summary %>%
  mutate(
    RV_umol_hr_ml = Rind_umol_hr / Volume_ml,
    PRV_L_hr_ml   = PR_L_hr / Volume_ml
  )

# Theme אחיד
my_plot_theme <- theme(
  panel.background = element_blank(),
  panel.grid = element_blank(),
  panel.border = element_rect(fill = NA, color = "black"),
  axis.line = element_line(color = "black"),
  axis.title = element_text(size = 15),
  axis.text = element_text(size = 12)
)

# פונקציה ליצירת גרף log-log עם קו מגמה מובהק בלבד
plot_power_law_simple <- function(df, xvar, yvar, xlab, ylab, point_color="#FF7F00") {
  data_valid <- df %>%
    filter(!is.na(.data[[xvar]]), !is.na(.data[[yvar]]), 
           .data[[xvar]] > 0, .data[[yvar]] > 0)
  
  # מודל רגרסיה log-log
  formula_str <- paste0("log(", yvar, ") ~ log(", xvar, ")")
  model <- lm(as.formula(formula_str), data = data_valid)
  sm <- summary(model)
  
  a <- exp(coef(model)[1])
  b <- coef(model)[2]
  r2 <- sm$r.squared
  pval <- sm$coefficients[2, "Pr(>|t|)"]

  p <- ggplot(data_valid, aes_string(x = xvar, y = yvar)) +
    geom_point(size = 5, color = point_color, shape = 17) +
    scale_x_log10() +
    scale_y_log10() +
    labs(x = xlab, y = ylab) +
    my_plot_theme
  
  if (pval < 0.05) {
    # קו מגמה
    x_vals <- seq(min(data_valid[[xvar]]), max(data_valid[[xvar]]), length.out = 100)
    y_vals <- a * x_vals^b
    trend_line <- data.frame(x = x_vals, y = y_vals)
    eq_text <- paste0(
      "italic(y) == ", signif(a, 3), " * x^", signif(b, 3),
      "*','~~italic(R)^2 == ", signif(r2, 3)
    )
    p <- p +
      geom_line(data = trend_line, aes(x = x, y = y), inherit.aes = FALSE,
                color = "black", linetype = "dashed", size = 1) +
      annotate("text",
               x = min(data_valid[[xvar]]) * 1.4,
               y = max(data_valid[[yvar]]) * 0.65,
               label = eq_text, parse = TRUE,
               hjust = 0, vjust = -0.7, size = 5)
  }
  
  return(p)
}

# רשימת כל הגרפים
Delta_O2_Volume_ml_plot <- plot_power_law_simple(
  NW_Ind_summary, "Volume_ml", "Delta_O2_umol_L_mean_mean",
  expression("Volume (mL)"),
  expression(Delta*O[2]*" ("*mu*"mol L"^{-1}*")")
)

PR_Volume_ml_plot <- plot_power_law_simple(
  NW_Ind_summary, "Volume_ml", "PR_L_hr",
  expression("Volume (mL)"),
  expression("PR (L hr"^{-1}*")")
)

Rind_Volume_ml_plot <- plot_power_law_simple(
  NW_Ind_summary, "Volume_ml", "Rind_umol_hr",
  expression("Volume (mL)"),
  expression("R"["ind"]~ " ("*mu*"mol hr"^{-1}*")")
)

RV_avg_Volume_ml_plot <- plot_power_law_simple(
  NW_Ind_summary, "Volume_ml", "RV_umol_hr_ml",
  expression("Volume (mL)"),
  expression(R[V] ~ "(" * mu * "mol hr"^{-1}~mL[sponge]^{-1} * ")")
)

PRV_Volume_ml_plot <- plot_power_law_simple(
  NW_Ind_summary, "Volume_ml", "PRV_L_hr_ml",
  expression("Volume (mL)"),
  expression(PR[V] ~ "(" * "L hr"^{-1} ~ mL[sponge]^{-1} * ")")
)

osculum_area_sum_Volume_ml_plot <- plot_power_law_simple(
  NW_Ind_summary, "Volume_ml", "osculum_area_sum",
  expression("Volume (mL)"),
  expression(Sigma~"Osculum area (mm"^2*")")
)

Delta_O2_PRV_plot <- plot_power_law_simple(
  NW_Ind_summary, "PRV_L_hr_ml", "Delta_O2_umol_L_mean_mean",
  expression(PR[V] ~ "(" * "L hr"^{-1} ~ mL[sponge]^{-1} * ")"),
  expression(Delta*O[2]~" ("*mu*"mol L"^{-1}*")")
)


Delta_O2_Volume_ml_plot
PR_Volume_ml_plot
Rind_Volume_ml_plot
RV_avg_Volume_ml_plot
PRV_Volume_ml_plot 
osculum_area_sum_Volume_ml_plot 

ggsave("Delta_O2_Volume_ml_plot.png", plot = Delta_O2_Volume_ml_plot, width = 10, height = 7, dpi = 300)
ggsave("PR_Volume_ml_plot.png", plot = PR_Volume_ml_plot, width = 10, height = 7, dpi = 300)
ggsave("Rind_Volume_ml_plot.png", plot = Rind_Volume_ml_plot, width = 10, height = 7, dpi = 300)
ggsave("RV_avg_Volume_ml_plot.png", plot = RV_avg_Volume_ml_plot, width = 10, height = 7, dpi = 300)
ggsave("PRV_Volume_ml_plot.png", plot = PRV_Volume_ml_plot, width = 10, height = 7, dpi = 300)

ggsave("osculum_area_sum_Volume_ml_plot .png", plot = osculum_area_sum_Volume_ml_plot , width = 10, height = 7, dpi = 300)



```

# Panel- Volume_Aoroides_df 
```{r, fig.width=22,fig.height=15}
# --- יצירת כל האיורים עם שמות ייחודיים ---

DeltaO2_vs_Volume_Aoroides_plot <- plot_powerlaw_single(
  NW_Ind_summary, "Volume_ml", "Delta_O2_umol_L_mean_mean",
  xlab = expression("Volume (mL)"),
  ylab = expression(Delta*O[2]*" ("*mu*"mol L"^{-1}*")"),
  fname = "DeltaO2_vs_Volume_Aoroides_plot.png"
)

PR_vs_Volume_Aoroides_plot <- plot_powerlaw_single(
  NW_Ind_summary, "Volume_ml", "PR_L_hr",
  xlab = expression("Volume (mL)"),
  ylab = expression("PR (L hr"^{-1}*")"),
  fname = "PR_vs_Volume_Aoroides_plot.png"
)

Rind_vs_Volume_Aoroides_plot <- plot_powerlaw_single(
  NW_Ind_summary, "Volume_ml", "Rind_umol_hr",
  xlab = expression("Volume (mL)"),
  ylab = expression("R"["ind"]~ "("*mu*"mol hr"^{-1}*")"),
  fname = "Rind_vs_Volume_Aoroides_plot.png"
)

RV_vs_Volume_Aoroides_plot <- plot_powerlaw_single(
  NW_Ind_summary, "Volume_ml", "RV_umol_hr_ml",
  xlab = expression("Volume (mL)"),
  ylab = expression(R[V] ~ "(" * mu * "mol hr"^{-1}~mL[sponge]^{-1} * ")"),
  fname = "RV_vs_Volume_Aoroides_plot.png"
)

PRV_vs_Volume_Aoroides_plot <- plot_powerlaw_single(
  NW_Ind_summary, "Volume_ml", "PRV_L_hr_ml",
  xlab = expression("Volume (mL)"),
  ylab = expression(PR[V] ~ "(" * "L hr"^{-1} ~ mL[sponge]^{-1} * ")"),
  fname = "PRV_vs_Volume_Aoroides_plot.png"
)

# האיור האחרון - שמור לקובץ, לא נכנס לפאנל!
SumOSA_vs_Volume_Aoroides_plot <- plot_powerlaw_single(
  NW_Ind_summary, "Volume_ml", "osculum_area_sum",
  xlab = expression("Volume (mL)"),
  ylab = expression(Sigma~"Osculum area (mm"^2*")"),
  fname = "SumOSA_vs_Volume_Aoroides_plot.png"
)

# --- בניית פאנל (רק 5 איורים!) ---
panel_Volume_Aoroides_plot <- 
  (DeltaO2_vs_Volume_Aoroides_plot + PR_vs_Volume_Aoroides_plot + Rind_vs_Volume_Aoroides_plot) /
  (RV_vs_Volume_Aoroides_plot + PRV_vs_Volume_Aoroides_plot + patchwork::plot_spacer()) +
  patchwork::plot_layout(heights = c(1, 1))

panel_Volume_Aoroides_plot

# שמירת הפאנל (5 איורים בלבד)
ggsave("Aoroides_5panel.png", plot = panel_Volume_Aoroides_plot, width = 20, height = 12, dpi = 300)

# האיור השישי שמור לבד כבר בתוך הפונקציה (fname = ...)

# אם רוצים לצפות אותו:
SumOSA_vs_Volume_Aoroides_plot



```
# Plot- Osc_Osc_Aoroides_df 
```{r, fig.width=10,fig.height=7}


# ⚠️ אל תדרסי את הטבלה המעודכנת בטעינה מחדש:
NW_Med_Osc_summary <- as.data.frame(all_sponge_data$NW_Mediterranean$NW_Med_Osc_summary)

# Theme אחיד
my_plot_theme <- theme(
  panel.background = element_blank(),
  panel.grid = element_blank(),
  panel.border = element_rect(fill = NA, color = "black"),
  axis.line = element_line(color = "black"),
  axis.title = element_text(size = 15),
  axis.text = element_text(size = 12)
)

# פונקציה לציור log-log עם קו מגמה ומשוואה (עם הגנות)
plot_powerlaw_single <- function(df, xvar, yvar, xlab, ylab, color="#FF7F00", shape=17, fname=NULL) {
  data_valid <- df %>%
    filter(!is.na(.data[[xvar]]), !is.na(.data[[yvar]]),
           .data[[xvar]] > 0, .data[[yvar]] > 0)

  # בסיס גרף
  p <- ggplot(data_valid, aes_string(x = xvar, y = yvar)) +
    geom_point(size = 4, color = color, shape = shape) +
    scale_x_log10() + scale_y_log10() +
    labs(x = xlab, y = ylab) +
    my_plot_theme

  # אם יש מספיק נקודות למודל
  if (nrow(data_valid) >= 3) {
    formula_str <- paste0("log(", yvar, ") ~ log(", xvar, ")")
    model <- try(lm(as.formula(formula_str), data = data_valid), silent = TRUE)
    if (!inherits(model, "try-error")) {
      sm  <- summary(model)
      a   <- exp(coef(model)[1])
      b   <- coef(model)[2]
      r2  <- sm$r.squared
      pval<- sm$coefficients[2, "Pr(>|t|)"]

      if (is.finite(pval) && pval < 0.05 && is.finite(a) && is.finite(b)) {
        x_vals <- seq(min(data_valid[[xvar]]), max(data_valid[[xvar]]), length.out = 100)
        y_vals <- a * x_vals^b
        trend_line <- data.frame(x = x_vals, y = y_vals)
        eq_text <- paste0(
          "italic(y) == ", signif(a, 3), " * x^", signif(b, 3),
          "*','~~italic(R)^2 == ", signif(r2, 3)
        )
        p <- p +
          geom_line(data = trend_line, aes(x = x, y = y),
                    inherit.aes = FALSE, linetype = "dashed", size = 1) +
          annotate("text",
                   x = min(data_valid[[xvar]]) * 1.3,
                   y = max(data_valid[[yvar]]) * 0.78,
                   label = eq_text, parse = TRUE,
                   hjust = 0, vjust = -0.7, size = 5)
      }
    }
  }

  if (!is.null(fname)) ggsave(fname, plot = p, width = 8, height = 7, dpi = 300)
  p
}

# === דתי־פריים ממוקדים לכל גרף (ללא סינון קשיח כללי) ===

# OFR ~ Osculum Area (לא צריך DeltaO2/Volume)
osc_for_OFR_Area <- NW_Med_Osc_summary %>%
  filter(
    Species == "A.oroides",
    !is.na(osculum_area_mm2), osculum_area_mm2 > 0,
    !is.na(OFR_L_hr_mean),    OFR_L_hr_mean > 0
  )

# Delta O2 ~ Osculum Area (לא צריך Volume ולא OFR)
osc_for_DeltaO2_Area <- NW_Med_Osc_summary %>%
  filter(
    Species == "A.oroides",
    !is.na(osculum_area_mm2),     osculum_area_mm2 > 0,
    !is.na(Delta_O2_umol_L_mean), Delta_O2_umol_L_mean > 0
  )

# Rosc ~ Osculum Area (צריך גם DeltaO2 וגם OFR)
osc_for_Rosc <- NW_Med_Osc_summary %>%
  filter(
    Species == "A.oroides",
    !is.na(osculum_area_mm2),     osculum_area_mm2 > 0,
    !is.na(OFR_L_hr_mean),        OFR_L_hr_mean > 0,
    !is.na(Delta_O2_umol_L_mean), Delta_O2_umol_L_mean > 0
  ) %>%
  mutate(Rosc = Delta_O2_umol_L_mean * OFR_L_hr_mean)

# Osculum Area ~ Volume (לא צריך OFR/DeltaO2)
osc_for_Area_Vol <- NW_Med_Osc_summary %>%
  filter(
    Species == "A.oroides",
    !is.na(osculum_area_mm2), osculum_area_mm2 > 0,
    !is.na(Volume_ml),        Volume_ml > 0
  )

# === יצירת האיורים ===

DeltaO2_vs_OscArea_Aoroides_plot <- plot_powerlaw_single(
  osc_for_DeltaO2_Area,
  xvar = "osculum_area_mm2",
  yvar = "Delta_O2_umol_L_mean",
  xlab = expression("Osculum area (mm"^2*")"),
  ylab = expression(Delta*O[2]*" ("*mu*"mol L"^{-1}*")"),
  fname = "DeltaO2_vs_OscArea_Aoroides_plot.png"
)

OFR_vs_OscArea_Aoroides_plot <- plot_powerlaw_single(
  osc_for_OFR_Area,
  xvar = "osculum_area_mm2",
  yvar = "OFR_L_hr_mean",
  xlab = expression("Osculum area (mm"^2*")"),
  ylab = expression("OFR (L hr"^{-1}*")"),
  fname = "OFR_vs_OscArea_Aoroides_plot.png"
)

Rosc_vs_OscArea_Aoroides_plot <- plot_powerlaw_single(
  osc_for_Rosc,
  xvar = "osculum_area_mm2",
  yvar = "Rosc",
  xlab = expression("Osculum area (mm"^2*")"),
  ylab = expression("R"[osc]~ "("*mu*"mol hr"^{-1}*")"),
  fname = "Rosc_vs_OscArea_Aoroides_plot.png"
)

OscArea_vs_Volume_Aoroides_plot <- plot_powerlaw_single(
  osc_for_Area_Vol,
  xvar = "Volume_ml",
  yvar = "osculum_area_mm2",
  xlab = expression("Volume (mL)"),
  ylab = expression("Osculum area (mm"^2*")"),
  fname = "OscArea_vs_Volume_Aoroides_plot.png"
)

# צפייה ישירה אם רוצים
# DeltaO2_vs_OscArea_Aoroides_plot
# OFR_vs_OscArea_Aoroides_plot
# Rosc_vs_OscArea_Aoroides_plot
# OscArea_vs_Volume_Aoroides_plot


```

# Panel- Osc_Osc_Aoroides_df 
```{r, fig.width=11,fig.height=10}

# ====== Panel - Osc_Osc_Aoroides_df ======

# גרסאות ללא מקרא (אין בעצם צבעים/מקרא, אבל נשאיר תאימות)
DeltaO2_vs_OscArea_Aoroides_noleg <- DeltaO2_vs_OscArea_Aoroides_plot + theme(legend.position = "none")
OFR_vs_OscArea_Aoroides_noleg    <- OFR_vs_OscArea_Aoroides_plot + theme(legend.position = "none")
Rosc_vs_OscArea_Aoroides_noleg   <- Rosc_vs_OscArea_Aoroides_plot + theme(legend.position = "none")

# אם בכל זאת נוצר מקרא, נחלץ אותו; אם לא – נשים spacer
leg_try <- try(get_legend(
  DeltaO2_vs_OscArea_Aoroides_plot + theme(
    legend.position = "right",
    legend.text  = element_text(size = 10, face = "italic"),
    legend.title = element_text(size = 11),
    legend.key.size  = unit(0.35, "cm"),
    legend.spacing.y = unit(0.01, "cm"),
    legend.margin    = margin(0, 0, 0, 0),
    legend.box.margin= margin(0, 0, 0, 0)
  )
), silent = TRUE)

legend_Osc_Aoroides <- if (inherits(leg_try, "try-error") || is.null(leg_try)) plot_spacer() else wrap_elements(leg_try)

# שורות לפאנל
bottom_row_Osc_Aoroides <- Rosc_vs_OscArea_Aoroides_noleg + plot_spacer() + legend_Osc_Aoroides
bottom_row_Osc_Aoroides <- bottom_row_Osc_Aoroides + plot_layout(widths = c(0.6, 0.05, 0.35))

top_row_Osc_Aoroides <- DeltaO2_vs_OscArea_Aoroides_noleg + OFR_vs_OscArea_Aoroides_noleg + plot_spacer()
top_row_Osc_Aoroides <- top_row_Osc_Aoroides + plot_layout(widths = c(1, 1, 0.05))

# פאנל סופי (האזור Volume~Area לא נכנס כאן לפי הבקשה המקורית)
multi_panel_Osc_Aoroides_plot <-
  top_row_Osc_Aoroides /
  bottom_row_Osc_Aoroides +
  plot_layout(guides = "collect", heights = c(1, 1))

# צפייה ושמירה
multi_panel_Osc_Aoroides_plot

ggsave(
  "Aoroides_Osculum_area_3panel.png",
  plot = multi_panel_Osc_Aoroides_plot,
  width = 11, height = 10, dpi = 300
)


```


```{r, fig.width=12,fig.height=6}


panel <- plot_grid(
  OscArea_vs_Volume_Aoroides_noleg,
  SumOSA_vs_Volume_Aoroides_noleg,
  labels = c("A", "B"),
  label_size = 18,
  nrow = 1,
  align = "hv",
  rel_widths = c(1, 1.1)  # הגדלת איור B (הימני)
)
panel

ggsave("Panel_OscSum_vs_Volume_Aoroides_cowplot_wideB.png", panel, width = 12, height = 6, dpi = 300)


```

# פאנל הסרת חמצן אגלס 
```{r, fig.width=18,fig.height=6}

library(ggplot2)
library(patchwork)

# שמות האיורים שצריכים להיות בסביבה
needed <- c(
  "DeltaO2_vs_OscArea_Aoroides_plot",
  "DeltaO2_vs_SumOSA_Aoroides_panel_noleg",
  "DeltaO2_vs_Volume_Aoroides_plot"
)

miss <- needed[!sapply(needed, exists, inherits = TRUE)]
if (length(miss)) stop("חסרים האיורים: ", paste(miss, collapse = ", "))

# הסרת מקרא
p1 <- DeltaO2_vs_OscArea_Aoroides_plot + theme(legend.position = "none")
p2 <- DeltaO2_vs_SumOSA_Aoroides_panel_noleg + theme(legend.position = "none")
p3 <- DeltaO2_vs_Volume_Aoroides_plot + theme(legend.position = "none")

# פאנל 3 בשורה (בלי שימוש ב-&)
panel_3plots <-
  (p1 | p2 | p3) +
  plot_annotation(tag_levels = "A") +
  theme(
    plot.tag = element_text(size = 16, face = "bold"),
    plot.background = element_rect(fill = "white", color = NA)
  )

# הצגה
panel_3plots

# שמירה
ggsave(
  filename = "DeltaO2_Aoroides_3panel.png",
  plot     = panel_3plots,
  width    = 18,
  height   = 6,
  dpi      = 300,
  bg       = "white"
)

```
# Panel- כללי רק לאגלס 
```{r, fig.width=19,fig.height=31}

# -------- טור 1: שלושה איורים, רק התחתון עם ציר X, שמות ייחודיים --------
panel_col1_aoroides <- (
  (DeltaO2_vs_OscArea_Aoroides_noleg + labs(x = NULL)) /
  (OFR_vs_OscArea_Aoroides_noleg     + labs(x = NULL)) /
  Rosc_vs_OscArea_Aoroides_noleg /
  plot_spacer() /
  plot_spacer() /
  plot_spacer()
) +
  plot_layout(heights = c(0.26, 0.26, 0.26, 0.17, 0.17, 0.17)) # 3 איורים, 3 spacer

# -------- טור 2 --------
panel_col2_aoroides <- (
  (DeltaO2_vs_SumOSA_Aoroides_panel_noleg  + labs(x = NULL)) /
  (PR_vs_SumOSA_Aoroides_panel_noleg       + labs(x = NULL)) /
  (Rind_vs_SumOSA_Aoroides_panel_noleg     + labs(x = NULL)) /
  (PRsumOSA_vs_SumOSA_Aoroides_panel_noleg + labs(x = NULL)) /
  RsumOSA_vs_SumOSA_Aoroides_panel_noleg
)

# -------- טור 3 --------
panel_col3_aoroides <- (
  (DeltaO2_vs_Volume_Aoroides_plot + labs(x = NULL)) /
  (PR_vs_Volume_Aoroides_plot      + labs(x = NULL)) /
  (Rind_vs_Volume_Aoroides_plot    + labs(x = NULL)) /
  (PRV_vs_Volume_Aoroides_plot     + labs(x = NULL)) /
  RV_vs_Volume_Aoroides_plot
)

# -------- פאנל סופי --------
# כל שורה (שני/שלישי טור) – דוגמה כללית
row1 <- DeltaO2_vs_OscArea_Aoroides_noleg | DeltaO2_vs_SumOSA_Aoroides_panel_noleg | DeltaO2_vs_Volume_Aoroides_plot
row2 <- OFR_vs_OscArea_Aoroides_noleg     | PR_vs_SumOSA_Aoroides_panel_noleg      | PR_vs_Volume_Aoroides_plot
row3 <- Rosc_vs_OscArea_Aoroides_noleg    | Rind_vs_SumOSA_Aoroides_panel_noleg    | Rind_vs_Volume_Aoroides_plot
row4 <- plot_spacer()                     | PRsumOSA_vs_SumOSA_Aoroides_panel_noleg| PRV_vs_Volume_Aoroides_plot
row5 <- plot_spacer()                     | RsumOSA_vs_SumOSA_Aoroides_panel_noleg | RV_vs_Volume_Aoroides_plot

big_panel_plot_aoroides <-
  row1 / row2 / row3 / row4 / row5 +
  plot_layout(
    guides = "collect",
    heights = rep(1, 5)
  ) +
  plot_annotation(
    tag_levels = "A",
    theme = theme(plot.tag = element_text(face = "bold", size = 20))
  )



big_panel_plot_aoroides

# ---- שמירה ----
ggsave(
  "C:/Users/ASUS/Google Drive/PHD/Chapter_3_Size/big_3col_panel_final_aoroides.png",
  plot = big_panel_plot_aoroides,
  width = 19, height = 31, dpi = 300
)





```

#פאנל קצב שאיבה רק לאגלס
```{r, fig.width=10,fig.height=7}
library(ggplot2)
library(patchwork)
library(grid)

# 1) בדיקה שהאובייקטים קיימים
needed <- c(
  "PR_Volume_ml_plot", "PRV_Volume_ml_plot",
  "OFR_vs_OscArea_Aoroides_plot", "PR_vs_SumOSA_Aoroides_panel"
)

miss <- needed[!sapply(needed, exists, inherits = TRUE)]
if (length(miss)) stop("חסרים האיורים: ", paste(miss, collapse = ", "))

# 2) בלי מקרא בכל אחד
pA <- OFR_vs_OscArea_Aoroides_plot + theme(legend.position = "none")
pB <- PR_vs_SumOSA_Aoroides_panel  + theme(legend.position = "none")
pC <- PR_Volume_ml_plot            + theme(legend.position = "none")
pD <- PRV_Volume_ml_plot           + theme(legend.position = "none")

# 3) Theme גדול לצירים/כותרות
big_axes <- theme(
  axis.title   = element_text(size = 22),
  axis.text    = element_text(size = 18),
  strip.text   = element_text(size = 18, face = "bold"),
  axis.title.x = element_text(margin = margin(t = 8)),
  axis.title.y = element_text(margin = margin(r = 8)),
  plot.tag     = element_text(size = 18, face = "bold"),
  plot.background = element_rect(fill = "white", color = NA),
  panel.spacing   = unit(1.2, "lines")
)

# 4) מוסיפים את ה-theme לכל גרף מראש
pA_big <- pA + big_axes
pB_big <- pB + big_axes
pC_big <- pC + big_axes
pD_big <- pD + big_axes

# 5) פאנל 2x2
panel_no_legend_big <-
  ((pA_big | pB_big) /
   (pC_big | pD_big)) +
  plot_annotation(tag_levels = "A")

# הצגה
panel_no_legend_big

# שמירה
ggsave(
  filename = "panel_no_legend_big.png",
  plot     = panel_no_legend_big,
  width    = 12,
  height   = 12,
  dpi      = 300,
  bg       = "white"
)
```
###קוד שצריך לעשות בו סדר הוא לא יעבוד עכשיו 

```{r, fig.width=10,fig.height=7}

Underwater_data<-read_rds("C:/Users/ASUS/Google Drive/PHD/Chapter_3_Size/Underwater_summary_data.rds")


Underwater_summary_data <- Underwater_data %>%
  mutate(
    Total_OFR = mean_OFR_L_hr,  # מכיוון שאין קבוצות נוספות, השאר כערך המקורי
    Pumping_rate = Total_OFR / Species_volume,
    Total_respiration = Total_OFR * mean_delta,
    Specific_respiration = Pumping_rate * mean_delta
  )
```

```{r, fig.width=25,fig.height=35}

# 🎨 גרף סדרות זמן עם צבעים קבועים לפי מין
Eilat_Time_Series_plot <- ggplot(Eilat_clean, aes(x = DateTime, y = Delta_O2, color = Species_name)) +
  geom_point(size = 2) +  # קו סדרת זמן
  facet_wrap(~ Oscula, scales = "free", ncol = 4) +  # שולטת במספר עמודות
  scale_color_manual(values = c(
    "C.cyathophora"  = "#4DAF4A",
    "C.siphonella"   = "#377EB8",
    "D.erythraeanus" = "#A65628",
    "N.rowi"         = "#984EA3",
    "S.clavatus"     = "#EEB422",
    "T.swinhoei"     = "#E41A1C",
    "A.oroides"      = "#FF7F00"
  )) +
   scale_x_datetime(date_labels = "%H:%M") +  # 🟢 מציג רק שעה
  labs(
    x = "",
    y = expression(Delta * O[2] * " (µmol L"^{-1}*")"),
    color = ""
  ) +
theme(
  panel.grid.major = element_blank(), 
  panel.grid.minor = element_blank(),
  panel.border = element_rect(fill = NA, color = "black"),
  legend.key = element_rect(fill = "white", color = NA, size = 20),
  legend.title = element_text(size = 15),
  legend.text = element_text(size = 20, face = "italic"),  # 🟢 נטוי
  legend.key.size = unit(1, "cm"),
  legend.key.width = unit(1, "cm"),
  legend.position = c(0.6, 0.04),  # 🟢 ימין למטה – אפשר לשחק עם המספרים
  panel.background = element_blank(), 
  axis.line = element_line(colour = "black"),
  strip.background = element_rect(fill = "white", color = "black", size = 1.5, linetype = "solid"),
  axis.title.y = element_text(size = 15),
  axis.title.x = element_blank(),
  axis.text.y = element_text(size = 15),
  axis.text.x = element_text(size = 15),
  strip.text = element_text(size = 15)  # 🟢 לא נטוי יותר
)


# 🟢 שמירת האיור
ggsave("C:/Users/ASUS/Google Drive/PHD/Chapter_3_Size/Eilat_Time_Series_plot.png",
       plot = Eilat_Time_Series_plot, width = 25, height = 35 , dpi = 300)

# הצגה
Eilat_Time_Series_plot

```

```{r, fig.width=25,fig.height=35}


# שלב 1: עיגול כל 3 שעות
Eilat_clean <- Eilat_clean %>%
  mutate(
    Hour = as.numeric(format(DateTime, "%H")),
    Hour_bin = floor(Hour / 3) * 3,
    Time_bin_label = sprintf("%02d:00", Hour_bin)  # יוצר טקסט בצורה "03:00"
  )


Eilat_clean <- Eilat_clean %>%
  mutate(Time_bin_hms = hms::as_hms(Hour_bin * 3600))  # המרה לשעות בפורמט hms


# שלב 2: חישוב סטטיסטיקות
Eilat_Oscula_3h_summary <- Eilat_clean %>%
  group_by(Species_name, Individual, Oscula, Time_bin_hms) %>%
  summarise(
    n = sum(!is.na(Delta_O2)),                               # מספר מדידות
    mean_Delta_O2 = mean(Delta_O2, na.rm = TRUE),            # ממוצע
    median_Delta_O2 = median(Delta_O2, na.rm = TRUE),        # חציון
    sd_Delta_O2 = sd(Delta_O2, na.rm = TRUE),                # סטיית תקן
    SE_Delta_O2 = sd_Delta_O2 / sqrt(n),                     # שגיאת תקן (SE)
    CI95_Delta_O2 = 1.96 * SE_Delta_O2,                      # רווח סמך 95%
    CV_Delta_O2 = (sd_Delta_O2 / mean_Delta_O2) * 100,       # מקדם השתנות (CV%)
    mean_Temp = mean(Temp, na.rm = TRUE),                    # טמפ' ממוצעת (אם חשוב)
    .groups = "drop"
  )

Eilat_Oscula_3h_plot <- ggplot(Eilat_Oscula_3h_summary, aes(x = Time_bin_hms, y = mean_Delta_O2, color = Species_name)) +
  # ✅ רקע אפור לשעות החשכה
  annotate("rect",
           xmin = hms::hms(hours = 0), xmax = hms::hms(hours = 6),
           ymin = -Inf, ymax = Inf,
           fill = "grey90", alpha = 0.5) +
  annotate("rect",
           xmin = hms::hms(hours = 18), xmax = hms::hms(hours = 24),
           ymin = -Inf, ymax = Inf,
           fill = "grey90", alpha = 0.5) +
  
  # ✅ שאר הגרף שלך (בלי שינוי)
  geom_ribbon(aes(ymin = mean_Delta_O2 - CI95_Delta_O2, ymax = mean_Delta_O2 + CI95_Delta_O2, fill = Species_name),
              alpha = 0.2, color = NA) +
  geom_line() +
  geom_point(size = 4) +
  facet_wrap(~ Oscula, scales = "free", ncol = 4) +
  labs(
    x = "Time of Day (binned every 3 hours)",
    y = expression(Delta * O[2] * " (µmol L"^{-1}*")"),
    color = "",
    fill = ""
  ) +
  scale_x_time(
    breaks = hms::hms(hours = seq(0, 24, by = 3)),
    labels = scales::label_time(format = "%H:%M")
  ) +
  scale_color_manual(values = c(
    "C.cyathophora"  = "#4DAF4A",
    "C.siphonella"   = "#377EB8",
    "D.erythraeanus" = "#A65628",
    "N.rowi"         = "#984EA3",
    "S.clavatus"     = "#EEB422",
    "T.swinhoei"     = "#E41A1C",
    "A.oroides"      = "#FF7F00"
  )) +
  scale_fill_manual(values = c(
    "C.cyathophora"  = "#4DAF4A",
    "C.siphonella"   = "#377EB8",
    "D.erythraeanus" = "#A65628",
    "N.rowi"         = "#984EA3",
    "S.clavatus"     = "#EEB422",
    "T.swinhoei"     = "#E41A1C",
    "A.oroides"      = "#FF7F00"
  )) +
  theme(
    panel.grid.major = element_blank(),
    panel.grid.minor = element_blank(),
    panel.border = element_rect(fill = NA, color = "black"),
    legend.key = element_rect(fill = "white", color = NA, size = 20),
    legend.title = element_text(size = 15),
    legend.text = element_text(size = 20, face = "italic"),
    legend.key.size = unit(1, "cm"),
    legend.key.width = unit(1, "cm"),
    legend.position = c(0.6, 0.04),
    panel.background = element_blank(),
    axis.line = element_line(colour = "black"),
    strip.background = element_rect(fill = "white", color = "black", size = 1.5, linetype = "solid"),
    axis.title.y = element_text(size = 15),
    axis.title.x = element_blank(),
    axis.text.y = element_text(size = 15),
    axis.text.x = element_text(size = 15, angle = 45, hjust = 1),
    strip.text = element_text(size = 15)
  )



# 🟢 שמירת האיור
ggsave("C:/Users/ASUS/Google Drive/PHD/Chapter_3_Size/Eilat_Oscula_3h_plot.png",
       plot = Eilat_Oscula_3h_plot, width = 25, height = 35 , dpi = 300)



Eilat_Oscula_3h_plot




```



```{r, fig.width=15,fig.height=10}



Eilat_Species_3h_summary <- Eilat_clean %>%
  group_by(Species_name, Time_bin_hms) %>%
  summarise(
    n = sum(!is.na(Delta_O2)),
    mean_Delta_O2 = mean(Delta_O2, na.rm = TRUE),
    median_Delta_O2 = median(Delta_O2, na.rm = TRUE),
    sd_Delta_O2 = sd(Delta_O2, na.rm = TRUE),
    SE_Delta_O2 = sd_Delta_O2 / sqrt(n),
    CI95_Delta_O2 = 1.96 * SE_Delta_O2,
    CV_Delta_O2 = (sd_Delta_O2 / mean_Delta_O2) * 100,
    mean_Temp = mean(Temp, na.rm = TRUE),
    .groups = "drop"
  )




Eilat_Species_3h_plot <- ggplot(Eilat_Species_3h_summary, aes(x = Time_bin_hms, y = mean_Delta_O2, color = Species_name, fill = Species_name)) +
  # רקע אפור לשעות החשכה
  annotate("rect",
           xmin = hms::hms(hours = 0), xmax = hms::hms(hours = 6),
           ymin = -Inf, ymax = Inf,
           fill = "grey90", alpha = 0.5) +
  annotate("rect",
           xmin = hms::hms(hours = 18), xmax = hms::hms(hours = 24),
           ymin = -Inf, ymax = Inf,
           fill = "grey90", alpha = 0.5) +
  
  # שאר הגרף
  geom_ribbon(aes(ymin = mean_Delta_O2 - CI95_Delta_O2, ymax = mean_Delta_O2 + CI95_Delta_O2), alpha = 0.2, color = NA) +
  geom_line(size = 1.2) +
  geom_point(size = 3) +
  facet_wrap(~ Species_name, scales = "free_y", ncol = 3) +  # ✅ חלוקה לפי מין
  labs(
    x = "Time of Day (binned every 3 hours)",
    y = expression(Delta * O[2] * " (µmol L"^{-1}*")"),
    color = "",
    fill = ""
  ) +
  scale_x_time(
    breaks = hms::hms(hours = seq(0, 24, by = 3)),
    labels = scales::label_time(format = "%H:%M")
  ) +
  scale_color_manual(values = c(
    "C.cyathophora"  = "#4DAF4A",
    "C.siphonella"   = "#377EB8",
    "D.erythraeanus" = "#A65628",
    "N.rowi"         = "#984EA3",
    "S.clavatus"     = "#EEB422",
    "T.swinhoei"     = "#E41A1C",
    "A.oroides"      = "#FF7F00"
  )) +
  scale_fill_manual(values = c(
    "C.cyathophora"  = "#4DAF4A",
    "C.siphonella"   = "#377EB8",
    "D.erythraeanus" = "#A65628",
    "N.rowi"         = "#984EA3",
    "S.clavatus"     = "#EEB422",
    "T.swinhoei"     = "#E41A1C",
    "A.oroides"      = "#FF7F00"
  )) +
  theme(
    panel.grid.major = element_blank(),
    panel.grid.minor = element_blank(),
    panel.border = element_rect(fill = NA, color = "black"),
    legend.key = element_rect(fill = "white", color = NA, size = 20),
    legend.title = element_text(size = 15),
    legend.text = element_text(size = 20, face = "italic"),
    legend.key.size = unit(1, "cm"),
    legend.key.width = unit(1, "cm"),
    legend.position = c(0.5, 0.1),
    panel.background = element_blank(),
    axis.line = element_line(colour = "black"),
    strip.background = element_rect(fill = "white", color = "black", size = 1.5, linetype = "solid"),
    axis.title.y = element_text(size = 15),
    axis.title.x = element_blank(),
    axis.text.y = element_text(size = 15),
    axis.text.x = element_text(size = 15, angle = 45, hjust = 1),
    strip.text = element_text(size = 15, face = "italic")
  )



# 🟢 שמירת האיור
ggsave("C:/Users/ASUS/Google Drive/PHD/Chapter_3_Size/Eilat_Species_3h_plot.png",
       plot = Eilat_Species_3h_plot, width = 15, height = 10 , dpi = 300)



Eilat_Species_3h_plot




```


```{r, fig.width=25,fig.height=35}


# ✅ הגדרת צבעים
species_colors <- c(
  "C.cyathophora"   = "#BAD6D3",
  "C.siphonella"    = "#939ECC",
  "D.erythraeanus"  = "#A65628",
  "N.rowi"          = "#377EB8",
  "S.clavatus"      = "#EEB422",
  "T.swinhoei"      = "#8B2323",
  "A.oroides"       = "#FF7F00",
  "C.reniformis"    = "#BD9D80",
  "D.avara"         = "#A680BD",
  "M.fistulifera"   = "#E41A1C"
  
)



DeltaO2_data <- DeltaO2_data %>%
  mutate(Species = case_when(
    Species_name == "Dysidea avara"         ~ "D.avara",
    Species_name == "Agelas oroides"        ~ "A.oroides",
    Species_name == "Chondrosia reniformis" ~ "C.reniformis",
    TRUE                                    ~ NA_character_  # למקרה שיש עוד מינים
  ))


# ✅ שלב 1: ציור סדרת הזמן המלאה (כל נקודה)
DeltaO2_Unique_Code_Time_Series_plot <- ggplot(DeltaO2_data, aes(x = DateTime, y = Delta_O2, color = Species)) +
  geom_point(size = 1) +
  facet_wrap(~ Unique_Code, scales = "free_x", ncol = 4) +
  scale_color_manual(values = species_colors) +
  scale_x_datetime(date_labels = "%H:%M") +
  labs(
    x = "",
    y = expression(Delta * O[2] * " (µmol L"^{-1}*")"),
    color = ""
  ) +
theme(
  panel.grid.major = element_blank(), 
  panel.grid.minor = element_blank(),
  panel.border = element_rect(fill = NA, color = "black"),
  legend.key = element_rect(fill = "white", color = NA, size = 20),
  legend.title = element_text(size = 15),
  legend.text = element_text(size = 20, face = "italic"),  # 🟢 נטוי
  legend.key.size = unit(1, "cm"),
  legend.key.width = unit(1, "cm"),
  legend.position = "bottom",  # מקרא למטה
  legend.justification = "center",  # מיושר למרכז
  legend.box = "horizontal",  # פריסה אופקית של המקרא
  panel.background = element_blank(), 
  axis.line = element_line(colour = "black"),
  strip.background = element_rect(fill = "white", color = "black", size = 1.5, linetype = "solid"),
  axis.title.y = element_text(size = 15),
  axis.title.x = element_blank(),
  axis.text.y = element_text(size = 15),
  axis.text.x = element_text(size = 15),
  strip.text = element_text(size = 15)  # 🟢 לא נטוי יותר
)


# ✅ הצגת הגרף
DeltaO2_Unique_Code_Time_Series_plot

# ✅ שמירת הגרף
ggsave("DeltaO2_Unique_Code_Time_Series_plot.png",
       plot = DeltaO2_Unique_Code_Time_Series_plot, width = 25, height = 35, dpi = 300)


# ✅ שלב 2: עיבוד זמן (עיגול כל 3 שעות)
DeltaO2_data <- DeltaO2_data %>%
  mutate(
    Hour = as.numeric(format(DateTime, "%H")),
    Hour_bin = floor(Hour / 3) * 3,
    Time_bin_label = sprintf("%02d:00", Hour_bin)  # יוצר טקסט בצורה "03:00"
  )


DeltaO2_data <- DeltaO2_data %>%
  mutate(Time_bin_hms = hms::as_hms(Hour_bin * 3600))  # המרה לשעות בפורמט hms



# ✅ חישוב סטטיסטיקות לכל Oscula ושעת בינון
DeltaO2_Unique_Code_3h_summary <- DeltaO2_data %>%
  group_by(Unique_Code, Species, Individual, Oscula, Time_bin_hms) %>%
  summarise(
    n = sum(!is.na(Delta_O2)),
    mean_Delta_O2 = mean(Delta_O2, na.rm = TRUE),
    sd_Delta_O2 = sd(Delta_O2, na.rm = TRUE),
    SE_Delta_O2 = sd_Delta_O2 / sqrt(n),
    CI95_Delta_O2 = 1.96 * SE_Delta_O2,
    .groups = "drop"
  )

# ✅ ציור גרף ממוצע לכל Oscula (לפי 3 שעות)
DeltaO2_Unique_Code_3h_plot <- ggplot(DeltaO2_Unique_Code_3h_summary, 
                           aes(x = Time_bin_hms, y = mean_Delta_O2, color = Species)) +
  # ✅ רקע אפור לשעות החשכה
  annotate("rect",
           xmin = hms::hms(hours = 0), xmax = hms::hms(hours = 6),
           ymin = -Inf, ymax = Inf,
           fill = "grey90", alpha = 0.5) +
  annotate("rect",
           xmin = hms::hms(hours = 18), xmax = hms::hms(hours = 24),
           ymin = -Inf, ymax = Inf,
           fill = "grey90", alpha = 0.5) +
  
  # ✅ שאר הגרף שלך (בלי שינוי)
  geom_ribbon(aes(ymin = mean_Delta_O2 - CI95_Delta_O2, ymax = mean_Delta_O2 + CI95_Delta_O2, fill = Species),
              alpha = 0.2, color = NA) +
  geom_line() +
  geom_point(size = 4) +
  facet_wrap(~ Unique_Code, scales = "free", ncol = 4) +
  labs(
    x = "Time of Day (binned every 3 hours)",
    y = expression(Delta * O[2] * " (µmol L"^{-1}*")"),
    color = "",
    fill = ""
  ) +
  scale_x_time(
    breaks = hms::hms(hours = seq(0, 24, by = 3)),
    labels = scales::label_time(format = "%H:%M")
  ) +
  scale_color_manual(values = c(species_colors)) +
  scale_fill_manual(values = c(species_colors)) +
  theme(
    panel.grid.major = element_blank(),
    panel.grid.minor = element_blank(),
    panel.border = element_rect(fill = NA, color = "black"),
    legend.key = element_rect(fill = "white", color = NA, size = 20),
    legend.title = element_text(size = 15),
    legend.text = element_text(size = 20, face = "italic"),  # 🟢 נטוי
    legend.key.size = unit(1, "cm"),
    legend.key.width = unit(1, "cm"),
    legend.position = "bottom",  # מקרא למטה
    legend.justification = "center",  # מיושר למרכז
    legend.box = "horizontal",  # פריסה אופקית של המקרא
    panel.background = element_blank(),
    axis.line = element_line(colour = "black"),
    strip.background = element_rect(fill = "white", color = "black", size = 1.5, linetype = "solid"),
    axis.title.y = element_text(size = 15),
    axis.title.x = element_blank(),
    axis.text.y = element_text(size = 15),
    axis.text.x = element_text(size = 15, angle = 45, hjust = 1),
    strip.text = element_text(size = 15)
  )


# ✅ הצגת הגרף
DeltaO2_Unique_Code_3h_plot

# ✅ שמירת הגרף
ggsave("DeltaO2_Unique_Code_3h_plot.png",
       plot = DeltaO2_Unique_Code_3h_plot, width = 25, height = 35, dpi = 300)



```



```{r, fig.width=15,fig.height=10}



DeltaO2_Species_3h_summary <- DeltaO2_data %>%
  group_by(Species, Time_bin_hms) %>%
  summarise(
    n = sum(!is.na(Delta_O2)),
    mean_Delta_O2 = mean(Delta_O2, na.rm = TRUE),
    median_Delta_O2 = median(Delta_O2, na.rm = TRUE),
    sd_Delta_O2 = sd(Delta_O2, na.rm = TRUE),
    SE_Delta_O2 = sd_Delta_O2 / sqrt(n),
    CI95_Delta_O2 = 1.96 * SE_Delta_O2,
    CV_Delta_O2 = (sd_Delta_O2 / mean_Delta_O2) * 100,
    mean_Temp = mean(Temp, na.rm = TRUE),
    .groups = "drop"
  )




DeltaO2_Species_3h_plot <- ggplot(DeltaO2_Species_3h_summary, aes(x = Time_bin_hms, y = mean_Delta_O2, color = Species, fill = Species)) +
  # רקע אפור לשעות החשכה
  annotate("rect",
           xmin = hms::hms(hours = 0), xmax = hms::hms(hours = 6),
           ymin = -Inf, ymax = Inf,
           fill = "grey90", alpha = 0.5) +
  annotate("rect",
           xmin = hms::hms(hours = 18), xmax = hms::hms(hours = 24),
           ymin = -Inf, ymax = Inf,
           fill = "grey90", alpha = 0.5) +
  
  # שאר הגרף
  geom_ribbon(aes(ymin = mean_Delta_O2 - CI95_Delta_O2, ymax = mean_Delta_O2 + CI95_Delta_O2), alpha = 0.2, color = NA) +
  geom_line(size = 1.2) +
  geom_point(size = 3) +
  facet_wrap(~ Species, scales = "free_y", ncol = 3) +  # ✅ חלוקה לפי מין
  labs(
    x = "Time of Day (binned every 3 hours)",
    y = expression(Delta * O[2] * " (µmol L"^{-1}*")"),
    color = "",
    fill = ""
  ) +
  scale_x_time(
    breaks = hms::hms(hours = seq(0, 24, by = 3)),
    labels = scales::label_time(format = "%H:%M")
  ) +
  scale_color_manual(values = c(species_colors)) +
  scale_fill_manual(values = c(species_colors)) +
  theme(
    panel.grid.major = element_blank(),
    panel.grid.minor = element_blank(),
    panel.border = element_rect(fill = NA, color = "black"),
  legend.key = element_rect(fill = "white", color = NA, size = 20),
    legend.title = element_text(size = 15),
    legend.text = element_text(size = 20, face = "italic"),  # 🟢 נטוי
    legend.key.size = unit(1, "cm"),
    legend.key.width = unit(1, "cm"),
    legend.position = "bottom",  # מקרא למטה
    legend.justification = "center",  # מיושר למרכז
    legend.box = "horizontal",  # פריסה אופקית של המקרא
    panel.background = element_blank(),
    axis.line = element_line(colour = "black"),
    strip.background = element_rect(fill = "white", color = "black", size = 1.5, linetype = "solid"),
    axis.title.y = element_text(size = 15),
    axis.title.x = element_blank(),
    axis.text.y = element_text(size = 15),
    axis.text.x = element_text(size = 15, angle = 45, hjust = 1),
    strip.text = element_text(size = 15, face = "italic")
  )



# 🟢 שמירת האיור
ggsave("C:/Users/ASUS/Google Drive/PHD/Chapter_3_Size/DeltaO2_Species_3h_plot.png",
       plot = DeltaO2_Species_3h_plot, width = 15, height = 10 , dpi = 300)



DeltaO2_Species_3h_plot




```


```{r, fig.width=16,fig.height=10}


# ✅ שלב 1: ניקוי קובץ DeltaO2_Species_3h_summary
DeltaO2_Species_3h_summary <- DeltaO2_Species_3h_summary %>%
  as_tibble() %>%           # הסרת rowwise (אם היה)
  ungroup() %>%             # ביטול קבוצות
  mutate(
    Species = factor(Species, levels = c("A.oroides", "D.avara", "C.reniformis"))
  )

# ✅ שלב 2: ניקוי קובץ Eilat_Species_3h_summary
Eilat_Species_3h_summary <- Eilat_Species_3h_summary %>%
  as_tibble() %>%
  ungroup() %>%
  mutate(
    mean_Temp = na_if(mean_Temp, -300),  # הסרת טמפרטורות שגויות
    Species = as.character(Species_name),  # יצירת עמודה Species תואמת
    Species = factor(Species, levels = c("C.cyathophora", "C.siphonella", "D.erythraeanus",
                                         "N.rowi", "S.clavatus", "T.swinhoei", "A.oroides"))  # לפי סדר המינים שלך
  ) 

# ✅ שלב 3: איחוד הקבצים
combined_Species_3h_summary <- bind_rows(DeltaO2_Species_3h_summary, Eilat_Species_3h_summary)

combined_Species_3h_summary <-combined_Species_3h_summary %>%
  filter(!is.na(Species))




combined_Species_3h_plot <- ggplot(combined_Species_3h_summary, aes(x = Time_bin_hms, y = mean_Delta_O2, color = Species, fill = Species)) +
  # רקע אפור לשעות החשכה
  annotate("rect",
           xmin = hms::hms(hours = 0), xmax = hms::hms(hours = 6),
           ymin = -Inf, ymax = Inf,
           fill = "grey90", alpha = 0.5) +
  annotate("rect",
           xmin = hms::hms(hours = 18), xmax = hms::hms(hours = 24),
           ymin = -Inf, ymax = Inf,
           fill = "grey90", alpha = 0.5) +
  # שאר הגרף
  geom_ribbon(aes(ymin = mean_Delta_O2 - CI95_Delta_O2, ymax = mean_Delta_O2 + CI95_Delta_O2), alpha = 0.2, color = NA) +
  geom_line(size = 1.2) +
  geom_point(size = 3) +
  facet_wrap(~ Species, scales = "free_y", ncol = 3) +
  labs(
    x = "Time of Day (binned every 3 hours)",
    y = expression(Delta * O[2] * " (µmol L"^{-1}*")"),
    color = "",
    fill = ""
  ) +
  scale_x_time(
    breaks = hms::hms(hours = seq(0, 24, by = 3)),
    labels = scales::label_time(format = "%H:%M")
  ) +
  scale_color_manual(values = species_colors) +
  scale_fill_manual(values = species_colors) +
#  coord_cartesian(ylim = c(0, 50)) +  # ✅ הגבלת ציר Y
  theme(
    panel.grid.major = element_blank(),
    panel.grid.minor = element_blank(),
    panel.border = element_rect(fill = NA, color = "black"),
    legend.key = element_rect(fill = "white", color = NA, size = 20),
    legend.title = element_text(size = 15),
    legend.text = element_text(size = 20, face = "italic"),
    legend.key.size = unit(1, "cm"),
    legend.key.width = unit(1, "cm"),
    legend.position = "bottom",
    legend.justification = "center",
    legend.box = "horizontal",
    panel.background = element_blank(),
    axis.line = element_line(colour = "black"),
    strip.background = element_rect(fill = "white", color = "black", size = 1.5, linetype = "solid"),
    axis.title = element_text(size = 20),
    axis.text.y = element_text(size = 18),
    axis.text.x = element_text(size = 18, angle = 45, hjust = 1),
    strip.text = element_text(size = 15, face = "italic")
  )



# ✅ שמירת הגרף
ggsave("combined_Species_3h_plot.png",
       plot = combined_Species_3h_plot, width = 16, height = 10, dpi = 300)


combined_Species_3h_plot


```



```{r, fig.width=16,fig.height=10}

# ✅ שלב 1: התאמת עמודות והוספת עמודת מקור (Dataset)
DeltaO2_data_clean <- DeltaO2_data %>%
   dplyr::select(-Oscula) %>%
   rename( Oscula = Unique_Code) %>%
   dplyr::select(Species, Individual, Oscula, DateTime, Temp, O2_In, O2_Ex, Delta_O2) %>%
  mutate(Dataset = "NW_Mediterranean")

Eilat_clean_clean <- Eilat_clean %>%
  rename(Species = Species_name) %>%
   dplyr::select(Species , Individual, Oscula, DateTime, Temp, O2_In, O2_Ex, Delta_O2) %>%
  mutate(
    Species = as.character(Species),  # מייצרת עמודת Species (טקסט)
    Oscula = as.character(Oscula),
    Dataset = "Red_Sea_2018_2019"
  )

# ✅ שלב 2: איחוד שני הקבצים
combined_forCV_data <- bind_rows(DeltaO2_data_clean, Eilat_clean_clean)


# ✅ הוספת טור "Hour" לשעה עגולה
combined_forCV_data <- combined_forCV_data %>%
  mutate(Hour = lubridate::hour(DateTime))

# ✅ חישוב סטטיסטיקות ממוצעות שעתיות לכל Species + Dataset
CV_hourly_stats <- combined_forCV_data %>%
  group_by(Species, Dataset, Hour) %>%
  summarise(
    n = sum(!is.na(Delta_O2)),  # מספר מדידות
    mean_Delta_O2 = mean(Delta_O2, na.rm = TRUE),
    median_Delta_O2 = median(Delta_O2, na.rm = TRUE),
    sd_Delta_O2 = sd(Delta_O2, na.rm = TRUE),
    SE_Delta_O2 = sd_Delta_O2 / sqrt(n),
    CI95_Delta_O2 = 1.96 * SE_Delta_O2,
    CV_Delta_O2 = (sd_Delta_O2 / abs(mean_Delta_O2)) * 100,
    .groups = "drop"
  )

CV_hourly_all_plot<- ggplot(CV_hourly_stats, aes(x = Species, y = CV_Delta_O2, fill = Species)) +
  geom_violin(scale = "width", alpha = 0.7, color = "black") +
 # geom_boxplot(width = 0.1, outlier.shape = NA, alpha = 0.5) +  # תיבה בפנים
  #facet_wrap(~ Species, scales = "free_y", ncol = 4) +
  scale_y_log10() +  # ציר Y לוגריתמי
  scale_fill_manual(values = species_colors) +  # הצבעים שלך
  labs(
    x = "",
    y = "CV (%)",
    title = "",
    fill = ""
  ) +
 theme(
  panel.grid.major = element_blank(),
  panel.grid.minor = element_blank(),
  panel.border = element_rect(fill = NA, color = "black"),
  legend.key = element_rect(fill = "white", color = NA, size = 20),
  legend.title = element_text(size = 15),
  legend.text = element_text(size = 20, face = "italic"),
  legend.key.size = unit(1, "cm"),
  legend.key.width = unit(1, "cm"),
  legend.position = "bottom",
  legend.justification = "center",
  legend.box = "horizontal",
  panel.background = element_blank(),
  axis.line = element_line(colour = "black"),
  strip.background = element_rect(fill = "white", color = "black", size = 1.5, linetype = "solid"),
  axis.title = element_text(size = 20),  # ✅ כותרות צירים מוגדלות
  axis.text.y = element_text(size = 18),  # ✅ טקסט בציר Y מוגדל
  axis.text.x = element_text(size = 15 , face = "italic" ),  # ✅ טקסט בציר X מוגדל
  strip.text = element_text(size = 15, face = "italic")
)


# ✅ שמירת הגרף
ggsave("CV_hourly_all_plot.png",
       plot = CV_hourly_all_plot, width = 16, height = 10, dpi = 300)



CV_hourly_all_plot

```

```{r, fig.width=16,fig.height=10}

# שלב 1: הוספת עמודת Light_darkness
combined_Light_darkness_data <- combined_forCV_data %>%
  mutate(
    Light_darkness = if_else(Hour >= 7 & Hour < 20, "Light", "Darkness")
  )

# שלב 2: סינון רק מינים שיש להם גם Light וגם Darkness
species_with_both <- combined_Light_darkness_data %>%
  group_by(Species) %>%
  summarise(n_groups = n_distinct(Light_darkness)) %>%
  filter(n_groups == 2) %>%
  pull(Species)

combined_Light_darkness_data <- combined_Light_darkness_data %>%
  filter(Species %in% species_with_both)

summary_per_individual <- combined_Light_darkness_data %>%
  group_by(Species, Individual, Light_darkness) %>%
  summarise(
    n = n(),
    mean_Delta_O2 = mean(Delta_O2, na.rm = TRUE),
    median_Delta_O2 = median(Delta_O2, na.rm = TRUE),
    sd_Delta_O2 = sd(Delta_O2, na.rm = TRUE),
    SE_Delta_O2 = sd_Delta_O2 / sqrt(n),
    CI95_Delta_O2 = 1.96 * SE_Delta_O2,
    CV_Delta_O2 = (sd_Delta_O2 / mean_Delta_O2) * 100,
    .groups = "drop"
  )


# שלב 3: חישוב ממוצעים לכל Species ולכל Light_darkness
mean_points <- summary_per_individual  %>%
  rename(Delta_O2 = mean_Delta_O2) %>%
  group_by(Species, Light_darkness) %>%
  summarise(mean_Delta_O2 = mean(Delta_O2, na.rm = TRUE), .groups = "drop")

# שלב 4: מבחן Wilcoxon לכל מין צריך להשלים!!!!!




# חישוב מיקום הכוכביות (גובה מותאם לכל מין)
stat_results <- stat_results %>%
  mutate(y_pos = sapply(Species, function(sp) {
    max(combined_Light_darkness_data$Delta_O2[combined_Light_darkness_data$Species == sp], na.rm = TRUE) * 1.05
  }))

# שלב 5: ציור Boxplot עם ממוצעים וכוכביות
boxplot_with_stats <- ggplot( summary_per_individual, aes(x = Species, y = mean_Delta_O2, fill = Light_darkness)) +
  geom_boxplot(outlier.shape = NA, alpha = 0.7, position = position_dodge(width = 0.75),
               color = "black", size = 1.2) +  # ✅ קווי קופסה שחורים ועבים
  geom_point(data = mean_points, aes(x = Species, y = mean_Delta_O2, color = Light_darkness, group = Light_darkness),
             shape = 4, size = 4, stroke = 2, inherit.aes = FALSE, position = position_dodge(width = 0.75)) +  # ✅ X מדויקת לכל מצב
  geom_text(data = stat_results, aes(x = Species, y = y_pos, label = significance),
            inherit.aes = FALSE, size = 6) +  # ✅ כוכביות מובהקות
  scale_fill_manual(values = c("Light" = "gold", "Darkness" = "gray40")) +
  scale_color_manual(values = c("Light" = "black", "Darkness" = "black")) +  # ✅ X תמיד שחור
  scale_y_continuous(expand = expansion(mult = c(0, 0.05)), limits = c(0, 40)) +  # ✅ ציר Y מ-0 עד 40
  labs(
    x = "",
    y = expression(Delta * O[2] * " (µmol L"^{-1}*")"),
    fill = "",
    color = ""
  ) +
  theme(
    panel.grid.major = element_blank(),
    panel.grid.minor = element_blank(),
    panel.border = element_rect(fill = NA, color = "black"),
    legend.key = element_rect(fill = "white", color = NA, size = 20),
    legend.title = element_text(size = 15),
    legend.text = element_text(size = 20, face = "italic"),
    legend.key.size = unit(1, "cm"),
    legend.key.width = unit(1, "cm"),
    legend.position = "bottom",
    legend.justification = "center",
    legend.box = "horizontal",
    panel.background = element_blank(),
    axis.line = element_line(colour = "black"),
    strip.background = element_rect(fill = "white", color = "black", size = 1.5, linetype = "solid"),
    axis.title = element_text(size = 20),
    axis.text.y = element_text(size = 18),
    axis.text.x = element_text(size = 15, face = "italic")
  )


# ✅ שמירת הגרף
ggsave("boxplot_with_stats.png",
       plot = boxplot_with_stats, width = 16, height = 10, dpi = 300)


# הצגת הגרף
boxplot_with_stats

```

##summary_table
```{r, fig.width=16,fig.height=10}



# פונקציה לחישוב CI95
calc_ci95 <- function(x) {
  if (length(x) < 2) return(NA_real_)
  qt(0.975, df = length(x) - 1) * sd(x, na.rm=TRUE) / sqrt(length(x))
}

# רשימת הפרמטרים ושמותיהם להצגה
params <- list(
  Volume_ml        = "Volume (mL)",
  osculum_area_sum = "SumOSA (mm²)",
  Delta_O2_umol_L_mean_mean = "DeltaO2 (µmol L⁻¹)",
  PR_L_hr          = "PR (L hr⁻¹)",
  PRV_L_hr_ml      = "PRV (L hr⁻¹ mL⁻¹)",
  Rind_umol_hr     = "Rind (µmol hr⁻¹)",
  RV_umol_hr_ml    = "RV (µmol hr⁻¹ mL⁻¹)"
)

# אוספים summary לכל פרמטר
summary_list <- lapply(names(params), function(param) {
  Ind_summary_df %>%
    group_by(Species, Dataset) %>%
    summarise(
      Mean   = mean(.data[[param]], na.rm=TRUE),
      Median = median(.data[[param]], na.rm=TRUE),
      SD     = sd(.data[[param]], na.rm=TRUE),
      n      = sum(!is.na(.data[[param]])),
      CI95   = calc_ci95(.data[[param]]),
      CV     = ifelse(mean(.data[[param]], na.rm=TRUE) == 0, NA,
                      100 * sd(.data[[param]], na.rm=TRUE) / abs(mean(.data[[param]], na.rm=TRUE))),
      Min    = min(.data[[param]], na.rm=TRUE),
      Max    = max(.data[[param]], na.rm=TRUE)
    ) %>%
    ungroup() %>%
    mutate(Parameter = params[[param]])
})


# מאחדים הכל לטבלה אחת
summary_table <- bind_rows(summary_list) %>%
  relocate(Parameter, .after = Dataset)

# סדר עמודות כמו בדוגמה
summary_table <- summary_table %>%
  dplyr::select(Species, Dataset, Parameter, Mean, Median, SD, n, CI95, CV, Min, Max)

# מציגים דוגמית
write.csv(summary_table,"summary_table.csv")

```


#טבלה לפרק שיטות 
```{r, fig.width=16,fig.height=10}

methods_table <- DeltaO2_combined %>%
  mutate(
    Year      = lubridate::year(DateTime),
    Month_num = lubridate::month(DateTime)
  ) %>%
  group_by(Species_name, Dataset, Year) %>%
  summarise(
    n    = n_distinct(Individual),
    Temp = paste0(round(min(Temp, na.rm=TRUE)), "-", round(max(Temp, na.rm=TRUE))),
    Month = paste0(month.name[min(Month_num, na.rm=TRUE)],
                   ifelse(min(Month_num, na.rm=TRUE) != max(Month_num, na.rm=TRUE), 
                          paste0("-", month.name[max(Month_num, na.rm=TRUE)]), "")),
    Depth = paste0(min(as.numeric(Depth_m), na.rm=TRUE), 
                   ifelse(min(as.numeric(Depth_m), na.rm=TRUE) != max(as.numeric(Depth_m), na.rm=TRUE),
                          paste0("-", max(as.numeric(Depth_m), na.rm=TRUE)), "")),
    .groups = "drop"
  ) %>%
  mutate(
    Location = ifelse(grepl("Mediterranean", Dataset), "NW Mediterranean", "Red Sea")
  ) %>%
  dplyr::select(
    Species = Species_name, Dataset, Location, Year, Month, n, Temp, `Depth(m)` = Depth
  )

methods_table2 <- methods_table %>%
  left_join(volume_ranges, by = c("Species", "Dataset"))

write.csv(methods_table2, "C:/Users/ASUS/Google Drive/PHD/Chapter_3_Size/methods_table2.csv", row.names = FALSE)



group_summary <- Osculum_Ind_summary_table %>%
  group_by(Group) %>%
  summarise(
    n = sum(n_individuals, na.rm = TRUE),
    mean_Volume = mean(Volume_ml, na.rm = TRUE),
    mean_OFR = mean(avg_OFR_L_hr, na.rm = TRUE),
    mean_Delta_O2 = mean(avg_Delta_O2_umol_L, na.rm = TRUE),
    mean_PR = mean(avg_PR_L_hr, na.rm = TRUE),
    mean_Rind = mean(avg_Rind_umol_hr, na.rm = TRUE),
    mean_RV = mean(avg_RV_umol_hr_ml, na.rm = TRUE),
    mean_SumOSA = mean(avg_osculum_area_mm2_sum, na.rm = TRUE),
    n_species = n_distinct(Species),
    PRv = mean_PR / mean_Volume,                # <--- זה PRv ל־Group
    Rind_calc = mean_PR * mean_Delta_O2         # <--- זה Rind מחושב ל־Group
  )


# הוספת עמודות מחושבות לכל שורה, כדי שממוצע הקבוצה יחושב נכון (ולא לפי ממוצע-הממוצעים)
SizeClass_Ind_summary_table <- SizeClass_Ind_summary_table %>%
  mutate(
    PRv = avg_PR_L_hr / avg_Volume_ml,                 # PRv לכל שורה
    Rind_calc = avg_PR_L_hr * avg_Delta_O2_umol_L      # Rind מחושב לכל שורה
  )

# טבלת סיכום לפי Group
sizeclass_group_summary <- SizeClass_Ind_summary_table %>%
  group_by(Group) %>%
  summarise(
    n = sum(n_individuals, na.rm = TRUE),
    mean_Volume = mean(avg_Volume_ml, na.rm = TRUE),
    sd_Volume = sd(avg_Volume_ml, na.rm = TRUE),
    mean_PR = mean(avg_PR_L_hr, na.rm = TRUE),
    mean_DeltaO2 = mean(avg_Delta_O2_umol_L, na.rm = TRUE),
    mean_OFR = mean(avg_OFR_L_hr, na.rm = TRUE),
    mean_Rind = mean(avg_Rind_umol_hr, na.rm = TRUE),
    mean_RV = mean(avg_RV_umol_hr_ml, na.rm = TRUE),
    mean_SumOSA = mean(avg_osculum_area_mm2_sum, na.rm = TRUE),
    mean_HMA_LMA = unique(HMA_LMA),
    mean_PRv = mean(PRv, na.rm = TRUE),                  # ממוצע PRv לכל Group
    mean_Rind_calc = mean(Rind_calc, na.rm = TRUE)        # ממוצע Rind מחושב לכל Group
  ) %>%
  arrange(Group)



```

```{r, fig.width=16,fig.height=10}

Ind_summary_noRS2024 <- Ind_summary_df %>%
  filter(Dataset != "Red_Sea_2024" | is.na(Dataset))

# שמירת הטבלה ללא Red_Sea_2024
readr::write_csv(
  Ind_summary_noRS2024,
  "C:/Users/ASUS/Google Drive/PHD/Chapter_2_F&R/Ind_summary_noRS2024.csv"
)

# בדיקה שהשמירה הצליחה
file.exists("C:/Users/ASUS/Google Drive/PHD/Chapter_2_F&R/Ind_summary_noRS2024.csv")

```

###איורים למצגת 

```{r, fig.width=7,fig.height=5}
## ===== ΔO2 vs Volume – גרסת מצגת: HMA/LMA, לג'נד מוגדל ורקע שקוף =====

# 1. צורות עבור HMA / LMA (מחליף זמנית את ההגדרה הקודמת)
shape_values_updated <- c(
  "HMA" = 19,  # עיגול ממולא
  "LMA" = 1    # עיגול ריק
)

# 2. תוויות איטלקיות לשמות המינים בלג'נד (לפי הסדר ב-species_colors)
species_labels_italics <- c(
  expression(italic("C. cyathophora")),
  expression(italic("C. siphonella")),
  expression(italic("D. erythraeanus")),
  expression(italic("N. rowi")),
  expression(italic("S. clavatus")),
  expression(italic("T. swinhoei")),
  expression(italic("A. oroides")),
  expression(italic("C. reniformis")),
  expression(italic("D. avara")),
  expression(italic("M. fistulifera"))
)

# 3. טבלה שבה Dataset = HMA_LMA (כדי להשתמש בפונקציה הקיימת)
SizeClass_Ind_summary_table_HMA <- SizeClass_Ind_summary_table %>%
  dplyr::mutate(Dataset = HMA_LMA)

# 4. יצירת הגרף עם HMA/LMA, לג'נד באיטליקס ורקע שקוף
DeltaO2_vs_Volume_plot_HMA_transparent <-
  plot_power_law(
    df   = SizeClass_Ind_summary_table_HMA,
    xvar = "avg_Volume_ml",
    yvar = "avg_Delta_O2_umol_L",
    xlab = expression("Volume (mL)"),
    ylab = expression(Delta*O[2]*" ("*mu*"mol L"^{-1}*")")
  ) +
  labs(shape = "Type") +
  scale_color_manual(
    values = species_colors,
    breaks = names(species_colors),   # כדי שהסדר יתאים לצבעים
    labels = species_labels_italics   # שמות המינים באיטליקס
  ) +
  theme(
    panel.background  = element_rect(fill = NA, colour = NA),
    plot.background   = element_rect(fill = NA, colour = NA),
     axis.title.y=element_text(size=20),
     axis.title.x=element_text(size=20),
     axis.text.y = element_text(size=10),
     axis.text.x = element_text(size=10),
    legend.background = element_rect(fill = NA, colour = NA),
    legend.key        = element_rect(fill = NA, colour = NA),
    legend.text       = element_text(size = 15, face = "plain"),
    legend.title      = element_text(size = 16)
  )

# הצגה על המסך
DeltaO2_vs_Volume_plot_HMA_transparent

# 5. שמירה לקובץ PNG עם רקע שקוף
ggsave(
  "C:/Users/ASUS/Google Drive/PHD/Zoology Conference 2025/DeltaO2_vs_Volume_plot_HMA_transparent.png",
  plot   = DeltaO2_vs_Volume_plot_HMA_transparent,
  width  = 7,
  height = 5,
  dpi    = 300,
  bg     = "transparent"
)


```

```{r, fig.width=7,fig.height=5}
## ==== OFR vs Osculum area – גרסת מצגת: HMA/LMA, לג'נד מוגדל ורקע שקוף ==== 

# 1. טבלה חדשה שבה Dataset מקבל את הערכים של HMA_LMA
Osculum_summary_table_HMA <- Osculum_summary_table %>%
  dplyr::mutate(Dataset = HMA_LMA)

# 2. צורות חדשות: HMA עיגול מלא, LMA עיגול ריק
shape_values_updated <- c(
  "HMA" = 19,  # עיגול ממולא
  "LMA" = 1    # עיגול ריק
)

# 3. תוויות איטלקיות לשמות המינים בלג'נד (אותו סדר כמו ב-species_colors)
species_labels_italics <- c(
  expression(italic("C. cyathophora")),
  expression(italic("C. siphonella")),
  expression(italic("D. erythraeanus")),
  expression(italic("N. rowi")),
  expression(italic("S. clavatus")),
  expression(italic("T. swinhoei")),
  expression(italic("A. oroides")),
  expression(italic("C. reniformis")),
  expression(italic("D. avara")),
  expression(italic("M. fistulifera"))
)

# 4. גרף OFR מול שטח אוסקולה עם קבוצות HMA/LMA, לג'נד באיטליקס ורקע שקוף
OFR_vs_OsculumArea_plot_HMA_transparent <-
  plot_power_law(
    df   = Osculum_summary_table_HMA,
    xvar = "avg_osculum_area_mm2",
    yvar = "avg_OFR_L_hr",
    xlab = expression("Osculum area (mm"^2*")"),
    ylab = expression("OFR (L "*h^{-1}*")")
  ) +
  labs(shape = "Type") +
  scale_color_manual(
    values = species_colors,
    breaks = names(species_colors),   # אותו סדר כמו בצבעים
    labels = species_labels_italics   # שמות המינים באיטליקס
  ) +
  theme(
    panel.background  = element_rect(fill = NA, colour = NA),
    plot.background   = element_rect(fill = NA, colour = NA),
    axis.title.y      = element_text(size = 20),
    axis.title.x      = element_text(size = 20),
    axis.text.y       = element_text(size = 10),
    axis.text.x       = element_text(size = 10),
    legend.background = element_rect(fill = NA, colour = NA),
    legend.key        = element_rect(fill = NA, colour = NA),
    legend.text       = element_text(size = 15, face = "plain"),
    legend.title      = element_text(size = 16)
  )

# הצגה על המסך
OFR_vs_OsculumArea_plot_HMA_transparent

# 5. שמירה לקובץ PNG עם רקע שקוף
ggsave(
  "C:/Users/ASUS/Google Drive/PHD/Zoology Conference 2025/OFR_vs_OsculumArea_plot_HMA_transparent.png",
  plot   = OFR_vs_OsculumArea_plot_HMA_transparent,
  width  = 7,
  height = 5,
  dpi    = 300,
  bg     = "transparent"
)


```


```{r, fig.width=7,fig.height=5}
## ==== A.oroides – ΔO2 vs ΣOsculum Area (plot for presentation) ==== 

# 1. טעינת נתוני A.oroides
Aoroides_df <- NW_Ind_summary %>%
  filter(Species == "A.oroides")

# 2. Theme שקוף + מסגרת שחורה
presentation_theme <- theme(
  panel.background  = element_rect(fill = NA, colour = NA),  
  plot.background   = element_rect(fill = NA, colour = NA),  
  panel.border      = element_rect(fill = NA, colour = "black", linewidth = 0.8),  # ← מסגרת!
  panel.grid        = element_blank(),
  axis.line         = element_line(color = "black", linewidth = 0.6),
  axis.title.x      = element_text(size = 20),
  axis.title.y      = element_text(size = 20),
  axis.text.x       = element_text(size = 12),
  axis.text.y       = element_text(size = 12)
)

# 3. יצירת הגרף
DeltaO2_vs_SumOSA_Aoroides_plot_transparent <-
  ggplot(Aoroides_df, aes(
    x = osculum_area_sum,
    y = Delta_O2_umol_L_mean_mean
  )) +
  geom_point(
    size = 4,
    color = "#FF7F00",
    shape = 17
  ) +
  scale_x_log10() +
  scale_y_log10() +
  labs(
    x = expression(Sigma~"Osculum area (mm"^2*")"),
    y = expression(Delta*O[2]~"("*mu*"mol L"^{-1}*")")
  ) +
  presentation_theme

# 4. הצגה
DeltaO2_vs_SumOSA_Aoroides_plot_transparent

# 5. שמירה עם רקע שקוף
ggsave(
  "C:/Users/ASUS/Google Drive/PHD/Zoology Conference 2025/Aoroides_DeltaO2_vs_SumOSA_transparent.png",
  plot   = DeltaO2_vs_SumOSA_Aoroides_plot_transparent,
  width  = 5,
  height = 5,
  dpi    = 300,
  bg     = "transparent"
)

```


```{r, fig.width=7,fig.height=5}

## ==== A.oroides – ΔO₂ vs Volume (plot for presentation) ==== 

# 1. סינון נתונים ל-A.oroides בלבד
Aoroides_df <- NW_Ind_summary %>%
  filter(Species == "A.oroides")

# 2. Theme מוצגת עם רקע שקוף + מסגרת
presentation_theme <- theme(
  panel.background  = element_rect(fill = NA, colour = NA),
  plot.background   = element_rect(fill = NA, colour = NA),
  panel.border      = element_rect(fill = NA, colour = "black", linewidth = 0.8),
  panel.grid        = element_blank(),
  axis.line         = element_line(color = "black", linewidth = 0.6),
  axis.title.x      = element_text(size = 20),
  axis.title.y      = element_text(size = 20),
  axis.text.x       = element_text(size = 12),
  axis.text.y       = element_text(size = 12)
)

# 3. יצירת הגרף דרך הפונקציה שלך + הוספת theme למצגת
DeltaO2_vs_Volume_Aoroides_plot <-
  plot_powerlaw_single(
    df    = Aoroides_df,
    xvar  = "Volume_ml",
    yvar  = "Delta_O2_umol_L_mean_mean",
    xlab  = expression("Volume (mL)"),
    ylab  = expression(Delta*O[2]~"("*mu*"mol L"^{-1}*")"),
    fname = NULL   # לא שומר כאן — נשמור ידנית עם רקע שקוף
  ) +
  presentation_theme

# 4. הצגת הגרף
DeltaO2_vs_Volume_Aoroides_plot

# 5. שמירה עם רקע שקוף (PNG)
ggsave(
  "C:/Users/ASUS/Google Drive/PHD/Zoology Conference 2025/Aoroides_DeltaO2_vs_Volume_transparent.png",
  plot   = DeltaO2_vs_Volume_Aoroides_plot,
  width  = 5,
  height = 5,
  dpi    = 300,
  bg     = "transparent"
)



```



```{r, fig.width=7,fig.height=5}

library(tibble)
library(dplyr)
library(ggplot2)

fr_table <- tribble(
  ~group_volume, ~PR_L_hr, ~Rind_umol_hr, ~FR_L_umol, ~FR_L_mL,
  ~DeltaO2_umol_L, ~inv_Delta_L_umol, ~inv_Delta_L_mL,
  "<100",   6,  84, 0.071, 3.17, 16, 0.0625, 2.79,
  "100–200",14, 264,0.053, 2.37, 18, 0.0556, 2.48,
  "200–400",19, 336,0.057, 2.54, 15, 0.0667, 2.98,
  ">400",   23,366,0.063, 2.81, 16, 0.0625, 2.79
) %>%
  mutate(
    group_volume = factor(
      group_volume,
      levels = c("<100","100–200","200–400",">400")
    )
  )

bottle_green <- "#0F4C45"

presentation_theme <- theme(
  panel.background  = element_rect(fill = NA, colour = "black"),
  plot.background   = element_rect(fill = NA, colour = NA),
  panel.grid        = element_blank(),
  axis.line         = element_line(colour = "black"),
  axis.title        = element_text(size = 18),
  axis.text         = element_text(size = 12),
  legend.position   = "none"
)

# === גרסה עם ציר Y מוגדל ===
FR_plot_scaled <- ggplot(fr_table,
    aes(x = group_volume, y = FR_L_umol, group = 1)) +
 # geom_line(colour = bottle_green, linewidth = 1) +
  geom_point(colour = bottle_green, size = 5) +
  coord_cartesian(ylim = c(0, 0.10)) +
  labs(
    x = "Volume group (mL)",
    y = expression(F/R~"(L"~mu*mol~O[2]^{-1}*")")
  ) +
  presentation_theme

FR_plot_scaled

ggsave(
  "C:/Users/ASUS/Google Drive/PHD/Zoology Conference 2025/FR_ratio_scaled.png",
  FR_plot_scaled, width = 5, height = 4, dpi = 300, bg = "transparent"
)

# טבלה שכבר קיימת אצלך: fr_table

bottle_green <- "#0F4C45"

presentation_theme <- theme(
  panel.background  = element_rect(fill = NA, colour = "black"),
  plot.background   = element_rect(fill = NA, colour = NA),
  panel.grid        = element_blank(),
  axis.line         = element_line(colour = "black"),
  axis.title        = element_text(size = 18),
  axis.text         = element_text(size = 12),
  legend.position   = "none"
)

FR_mL_plot <- ggplot(fr_table,
                  aes(x = group_volume, y = FR_L_mL, group = 1)) +
  #geom_line(colour = bottle_green, linewidth = 1.2) +
  geom_point(colour = bottle_green, size = 5) +
  coord_cartesian(ylim = c(0, 4)) +
  labs(
    x = "Volume group (mL)",
    y = expression(F/R~"(L"~mL~O[2]^{-1}*")")
  ) +
  presentation_theme

FR_mL_plot

ggsave(
  "C:/Users/ASUS/Google Drive/PHD/Zoology Conference 2025/FR_ratio_mL_by_volume.png",
  FR_mL_plot, width = 5, height = 4, dpi = 300, bg = "transparent"
)

```

```{r SizeClass_Figures_setup, include=FALSE}
# --- Panel - SizeClass_Ind_summary_table ---

library(dplyr)
library(ggplot2)

# 1. צבעים לכל מין
species_colors <-  c(
  "C.cyathophora"   = "#BAD6D3",
  "C.siphonella"    = "#939ECC",
  "D.erythraeanus"  = "#A65628",
  "N.rowi"          = "#377EB8",
  "S.clavatus"      = "#EEB422",
  "T.swinhoei"      = "#8B2323",
  "A.oroides"       = "#FF7F00",
  "C.reniformis"    = "#BD9D80",
  "D.avara"         = "#A680BD",
  "M.fistulifera"   = "#E41A1C"
)

# 2. צורות: HMA = עיגול ממולא, LMA = עיגול ריק
shape_values_HMA_LMA <- c(
  "HMA" = 19,  # עיגול מלא
  "LMA" = 1    # עיגול ריק
)

# 3. עמודות מחושבות מראש + fill_species
SizeClass_Ind_summary_table <- SizeClass_Ind_summary_table %>%
  mutate(
    fill_species = ifelse(
      HMA_LMA == "HMA",
      species_colors[Species],
      "white"
    ),
    PRV = avg_PR_L_hr / avg_Volume_ml,
    RV  = avg_Rind_umol_hr / avg_Volume_ml
  )

# 4. Theme אחיד עם רקע שקוף
my_plot_theme <- theme(
  panel.background = element_blank(),
  panel.grid = element_blank(),
  panel.border = element_rect(fill = NA, color = "black"),
  axis.line = element_line(color = "black"),
  axis.title = element_text(size = 15),
  axis.text  = element_text(size = 20),
  legend.text  = element_text(size = 13, face = "plain"),
  legend.title = element_text(size = 14),
  legend.key   = element_blank(),
  legend.background = element_blank(),
  legend.position   = "right",
  # רקע שקוף
  plot.background = element_rect(fill = "transparent", color = NA)
)

# 5. פונקציה ליצירת גרף log-log עם fill + קו מגמה
plot_power_law <- function(df, xvar, yvar, xlab, ylab) {

  data_valid <- df %>%
    dplyr::filter(
      !is.na(.data[[xvar]]),
      !is.na(.data[[yvar]]),
      .data[[xvar]] > 0,
      .data[[yvar]] > 0
    )

  formula_str <- paste0("log(", yvar, ") ~ log(", xvar, ")")
  model <- lm(as.formula(formula_str), data = data_valid)
  sm <- summary(model)

  a    <- exp(coef(model)[1])
  b    <- coef(model)[2]
  r2   <- sm$r.squared
  pval <- sm$coefficients[2, "Pr(>|t|)"]

  trend_line <- NULL
  eq_text    <- NULL

  if (pval < 0.05) {
    x_vals <- seq(min(data_valid[[xvar]]), max(data_valid[[xvar]]), length.out = 100)
    y_vals <- a * x_vals^b
    trend_line <- data.frame(x = x_vals, y = y_vals)

    eq_text <- paste0(
      "italic(y) == ", signif(a, 3), " * x^", signif(b, 3),
      "*','~~italic(R)^2 == ", signif(r2, 3)
    )
  }

  p <- ggplot(df, aes_string(
    x     = xvar,
    y     = yvar,
    color = "Species",
    shape = "HMA_LMA",
    fill  = "fill_species"
  )) +
    geom_point(size = 5, stroke = 1.5) +
    scale_color_manual(values = species_colors) +
    scale_shape_manual(values = shape_values_HMA_LMA) +
    scale_fill_identity() +
    scale_x_log10() +
    scale_y_log10() +
    labs(
      x = xlab,
      y = ylab,
      color = "Species",
      shape = "Microbial type",
      fill  = "Type"
    ) +
    my_plot_theme +
    guides(
      # שמות המינים בנטוי
      color = guide_legend(
        title = "Species",
        label.theme = element_text(size = 13, face = "italic")
      ),
      # HMA / LMA לא נטוי
      shape = guide_legend(
        title = "Type",
        label.theme = element_text(size = 13, face = "plain")
      )
    )

  if (!is.null(trend_line)) {
    p <- p +
      geom_line(
        data = trend_line,
        aes(x = x, y = y),
        inherit.aes = FALSE,
        color = "black",
        linetype = "dashed",
        linewidth = 1
      ) +
      annotate(
        "text",
        x     = min(data_valid[[xvar]]) * 1.4,
        y     = max(data_valid[[yvar]]) * 0.65,
        label = eq_text,
        parse = TRUE,
        hjust = 0,
        vjust = -0.7,
        size  = 5
      )
  }

  return(p)
}

# 6. יצירת האיורים למצגת

# PR מול נפח
PR_vs_Volume_plot <- plot_power_law(
  df   = SizeClass_Ind_summary_table,
  xvar = "avg_Volume_ml",
  yvar = "avg_PR_L_hr",
  xlab = expression("Volume (mL)"),
  ylab = expression("PR (L hr"^{-1}*")")
)

# PRv (קצב שאיבה ספציפי) מול נפח
PRV_vs_Volume_plot <- plot_power_law(
  df   = SizeClass_Ind_summary_table,
  xvar = "avg_Volume_ml",
  yvar = "PRV",
  xlab = expression("Volume (mL)"),
  ylab = expression("PRv (L hr"^{-1}~mL^{-1}*")")
)

# נשימה מוחלטת מול נפח
Rind_vs_Volume_plot <- plot_power_law(
  df   = SizeClass_Ind_summary_table,
  xvar = "avg_Volume_ml",
  yvar = "avg_Rind_umol_hr",
  xlab = expression("Volume (mL)"),
  ylab = expression("Respiration (μmol O"[2]*" hr"^{-1}*")")
)

# נשימה ספציפית מול נפח
RV_vs_Volume_plot <- plot_power_law(
  df   = SizeClass_Ind_summary_table,
  xvar = "avg_Volume_ml",
  yvar = "RV",
  xlab = expression("Volume (mL)"),
  ylab = expression("Specific respiration (μmol O"[2]*" hr"^{-1}~mL^{-1}*")")
)

# אפשר להדפיס כדי לראות ברצף ב-Rmd:
PR_vs_Volume_plot
PRV_vs_Volume_plot
Rind_vs_Volume_plot
RV_vs_Volume_plot

# 7. שמירה לקבצים עם רקע שקוף
ggsave("C:/Users/ASUS/Google Drive/PHD/Zoology Conference 2025/Fig_PR_vs_Volume_presentation.png",   PR_vs_Volume_plot,
       width = 7, height = 5, dpi = 600, bg = "transparent")
ggsave("C:/Users/ASUS/Google Drive/PHD/Zoology Conference 2025/Fig_PRV_vs_Volume_presentation.png",  PRV_vs_Volume_plot,
       width = 7, height = 5, dpi = 600, bg = "transparent")
ggsave("C:/Users/ASUS/Google Drive/PHD/Zoology Conference 2025/Fig_Rind_vs_Volume_presentation.png", Rind_vs_Volume_plot,
       width = 7, height = 5, dpi = 600, bg = "transparent")
ggsave("C:/Users/ASUS/Google Drive/PHD/Zoology Conference 2025/Fig_RV_vs_Volume_presentation.png",   RV_vs_Volume_plot,
       width = 7, height = 5, dpi = 600, bg = "transparent")

```


```{r, fig.width=7,fig.height=5}
# --- Panel - Osculum_Ind_summary_table ---

library(dplyr)
library(ggplot2)
library(cowplot)
library(patchwork)

# 1. הגדרת צבעים לכל מין
species_colors <-  c(
  "C.cyathophora"   = "#BAD6D3",
  "C.siphonella"    = "#939ECC",
  "D.erythraeanus"  = "#A65628",
  "N.rowi"          = "#377EB8",
  "S.clavatus"      = "#EEB422",
  "T.swinhoei"      = "#8B2323",
  "A.oroides"       = "#FF7F00",
  "C.reniformis"    = "#BD9D80",
  "D.avara"         = "#A680BD",
  "M.fistulifera"   = "#E41A1C"
)

# 2. צורות: HMA = עיגול ממולא, LMA = עיגול ריק
shape_values_HMA_LMA <- c(
  "HMA" = 19,  # עיגול מלא
  "LMA" = 1    # עיגול ריק
)

# 3. fill לפי HMA/LMA
Osculum_Ind_summary_table <- Osculum_Ind_summary_table %>%
  mutate(
    fill_species = ifelse(
      HMA_LMA == "HMA",
      species_colors[Species],
      "white"
    )
  )

# 4. Theme משותף עם רקע שקוף
my_plot_theme <- theme(
  panel.background = element_blank(),
  panel.grid       = element_blank(),
  panel.border     = element_rect(fill = NA, color = "black"),
  axis.line        = element_line(color = "black"),
  axis.title       = element_text(size = 25),
  axis.text        = element_text(size = 20),
  legend.text      = element_text(size = 13, face = "plain"),
  legend.title     = element_text(size = 14),
  legend.key       = element_blank(),
  legend.background = element_blank(),
  legend.position   = "right",
  plot.background   = element_rect(fill = "transparent", color = NA) # רקע שקוף
)

# 5. פונקציה ליצירת גרף log-log עם קו מגמה + fill species
plot_power_law <- function(df, xvar, yvar, xlab, ylab) {

  data_valid <- df %>%
    dplyr::filter(
      !is.na(.data[[xvar]]),
      !is.na(.data[[yvar]]),
      .data[[xvar]] > 0,
      .data[[yvar]] > 0
    )

  formula_str <- paste0("log(", yvar, ") ~ log(", xvar, ")")
  model <- lm(as.formula(formula_str), data = data_valid)
  sm    <- summary(model)

  a    <- exp(coef(model)[1])
  b    <- coef(model)[2]
  r2   <- sm$r.squared
  pval <- sm$coefficients[2, "Pr(>|t|)"]

  trend_line <- NULL
  eq_text    <- NULL

  if (pval < 0.05) {
    x_vals <- seq(min(data_valid[[xvar]]), max(data_valid[[xvar]]), length.out = 100)
    y_vals <- a * x_vals^b
    trend_line <- data.frame(x = x_vals, y = y_vals)

    eq_text <- paste0(
      "italic(y) == ", signif(a, 3), " * x^", signif(b, 3),
      "*','~~italic(R)^2 == ", signif(r2, 3)
    )
  }

  p <- ggplot(df, aes_string(
    x     = xvar,
    y     = yvar,
    color = "Species",
    shape = "HMA_LMA",
    fill  = "fill_species"
  )) +
    geom_point(size = 5, stroke = 1.5) +
    scale_color_manual(values = species_colors) +
    scale_shape_manual(values = shape_values_HMA_LMA) +
    scale_fill_identity() +
    scale_x_log10() +
    scale_y_log10() +
    labs(
      x = xlab,
      y = ylab,
      color = "Species",
      shape = "Microbial type",
      fill  = "Type"
    ) +
    my_plot_theme +
    guides(
      # שמות המינים בנטוי
      color = guide_legend(
        title = "Species",
        label.theme = element_text(size = 13, face = "italic")
      ),
      # HMA/LMA לא נטוי
      shape = guide_legend(
        title = "Type",
        label.theme = element_text(size = 13, face = "plain")
      )
    )

  if (!is.null(trend_line)) {
    p <- p +
      geom_line(
        data = trend_line,
        aes(x = x, y = y),
        inherit.aes = FALSE,
        color = "black",
        linetype = "dashed",
        linewidth = 1
      ) +
      annotate(
        "text",
        x     = min(data_valid[[xvar]]) * 1.4,
        y     = max(data_valid[[yvar]]) * 0.65,
        label = eq_text,
        parse = TRUE,
        hjust = 0,
        vjust = -0.7,
        size  = 5
      )
  }

  return(p)
}

# --- 6 איורים בודדים ---

DeltaO2_vs_SumOSA_plot <- plot_power_law(
  df    = Osculum_Ind_summary_table,
  xvar  = "avg_osculum_area_mm2_sum",
  yvar  = "avg_Delta_O2_umol_L",
  xlab  = expression(Sigma~"Osculum area (mm"^2*")"),
  ylab  = expression(Delta*O[2]*" ("*mu*"mol L"^{-1}*")")
)

PR_vs_SumOSA_plot <- plot_power_law(
  df    = Osculum_Ind_summary_table,
  xvar  = "avg_osculum_area_mm2_sum",
  yvar  = "avg_PR_L_hr",
  xlab  = expression(Sigma~"Osculum area (mm"^2*")"),
  ylab  = expression("PR (L hr"^{-1}*")")
)

Rind_vs_SumOSA_plot <- plot_power_law(
  df    = Osculum_Ind_summary_table,
  xvar  = "avg_osculum_area_mm2_sum",
  yvar  = "avg_Rind_umol_hr",
  xlab  = expression(Sigma~"Osculum area (mm"^2*")"),
  ylab  = expression("R"["ind"]~ " ("*mu*"mol hr"^{-1}*")")
)

RsumOSA_vs_SumOSA_plot <- plot_power_law(
  df    = Osculum_Ind_summary_table,
  xvar  = "avg_osculum_area_mm2_sum",
  yvar  = "RsumOSA",
  xlab  = expression(Sigma~"Osculum area (mm"^2*")"),
  ylab  = expression(R[sum(OSA)] ~ "(" * mu * "mol hr"^{-1}~mm^{-2}*")")
)

PRsumOSA_vs_SumOSA_plot <- plot_power_law(
  df    = Osculum_Ind_summary_table,
  xvar  = "avg_osculum_area_mm2_sum",
  yvar  = "PRsumOSA",
  xlab  = expression(Sigma~"Osculum area (mm"^2*")"),
  ylab  = expression(PR[sum(OSA)] ~ "(" * "L hr"^{-1}~mm^{-2} * ")")
)


ggsave("C:/Users/ASUS/Google Drive/PHD/Zoology Conference 2025/PR_vs_SumOSA_plot.png",  PR_vs_SumOSA_plot,
       width = 7, height = 5, dpi = 600, bg = "transparent")


```


```{r, fig.width=7,fig.height=5}

library(dplyr)
library(ggplot2)

# --- Theme למצגת עם רקע שקוף ---
my_plot_theme <- theme(
  panel.background = element_blank(),
  panel.grid       = element_blank(),
  panel.border     = element_rect(fill = NA, color = "black"),
  axis.line        = element_line(color = "black"),
  axis.title       = element_text(size = 25),
  axis.text        = element_text(size = 20),
  legend.position  = "none",
  plot.background  = element_rect(fill = "transparent", color = NA)  # רקע שקוף
)

# --- פונקציה לציור איור log-log עם קו מגמה (למין אחד) ---
plot_powerlaw_single <- function(df, xvar, yvar, xlab, ylab,
                                 color = "#FF7F00", shape = 17,
                                 fname = NULL) {

  data_valid <- df %>%
    dplyr::filter(
      !is.na(.data[[xvar]]),
      !is.na(.data[[yvar]]),
      .data[[xvar]] > 0,
      .data[[yvar]] > 0
    )

  formula_str <- paste0("log(", yvar, ") ~ log(", xvar, ")")
  model <- lm(as.formula(formula_str), data = data_valid)
  sm    <- summary(model)

  a    <- exp(coef(model)[1])
  b    <- coef(model)[2]
  r2   <- sm$r.squared
  pval <- sm$coefficients[2, "Pr(>|t|)"]

  trend_line <- NULL
  eq_text    <- NULL

  if (!is.na(pval) && pval < 0.05) {
    x_vals <- seq(min(data_valid[[xvar]]), max(data_valid[[xvar]]), length.out = 100)
    y_vals <- a * x_vals^b
    trend_line <- data.frame(x = x_vals, y = y_vals)

    eq_text <- paste0(
      "italic(y) == ", signif(a, 3), " * x^", signif(b, 3),
      "*','~~italic(R)^2 == ", signif(r2, 3)
    )
  }

  p <- ggplot(df, aes_string(x = xvar, y = yvar)) +
    geom_point(size = 4, color = color, shape = shape) +
    scale_x_log10() +
    scale_y_log10() +
    labs(x = xlab, y = ylab) +
    my_plot_theme

  if (!is.null(trend_line)) {
    p <- p +
      geom_line(
        data = trend_line,
        aes(x = x, y = y),
        inherit.aes = FALSE,
        color = "black",
        linetype = "dashed",
        linewidth = 1
      ) +
      annotate(
        "text",
        x     = min(data_valid[[xvar]]) * 1.5,
        y     = max(data_valid[[yvar]]) * 0.75,
        label = eq_text,
        parse = TRUE,
        hjust = 0,
        vjust = -0.7,
        size  = 5
      )
  }

  # שמירה לקובץ (אם ביקשנו שם קובץ)
  if (!is.null(fname)) {
    ggsave(
      filename = fname,
      plot     = p,
      width    = 5,
      height   = 5,
      dpi      = 600,
      bg       = "transparent"   # רקע שקוף בקובץ
    )
  }

  return(p)
}

# --- 1. עמודות מחושבות ל-A. oroides ---
Aoroides_df <- Aoroides_df %>%
  mutate(
    RsumOSA  = Rind_umol_hr / osculum_area_sum,
    PRsumOSA = PR_L_hr      / osculum_area_sum
  )

# נתיב בסיס לתיקיית הכנס
base_dir <- "C:/Users/ASUS/Google Drive/PHD/Zoology Conference 2025/"

# --- 2. ציור ושמירה של האיורים ---

DeltaO2_vs_SumOSA_Aoroides_panel <- plot_powerlaw_single(
  Aoroides_df,
  xvar = "osculum_area_sum",
  yvar = "Delta_O2_umol_L_mean_mean",
  xlab = expression(Sigma~"Osculum area (mm"^2*")"),
  ylab = expression(Delta*O[2]*" ("*mu*"mol L"^{-1}*")"),
  fname = file.path(base_dir, "DeltaO2_vs_SumOSA_Aoroides_plot.png")
)

PR_vs_SumOSA_Aoroides_panel <- plot_powerlaw_single(
  Aoroides_df,
  xvar = "osculum_area_sum",
  yvar = "PR_L_hr",
  xlab = expression(Sigma~"Osculum area (mm"^2*")"),
  ylab = expression("PR (L hr"^{-1}*")"),
  fname = file.path(base_dir, "PR_vs_SumOSA_Aoroides_plot.png")
)

Rind_vs_SumOSA_Aoroides_panel <- plot_powerlaw_single(
  Aoroides_df,
  xvar = "osculum_area_sum",
  yvar = "Rind_umol_hr",
  xlab = expression(Sigma~"Osculum area (mm"^2*")"),
  ylab = expression("R"["ind"]~ "("*mu*"mol hr"^{-1}*")"),
  fname = file.path(base_dir, "Rind_vs_SumOSA_Aoroides_plot.png")
)

RsumOSA_vs_SumOSA_Aoroides_panel <- plot_powerlaw_single(
  Aoroides_df,
  xvar = "osculum_area_sum",
  yvar = "RsumOSA",
  xlab = expression(Sigma~"Osculum area (mm"^2*")"),
  ylab = expression(R[sum(OSA)] ~ "(" * mu * "mol hr"^{-1}~mm^{-2}*")"),
  fname = file.path(base_dir, "RsumOSA_vs_SumOSA_Aoroides_plot.png")
)

PRsumOSA_vs_SumOSA_Aoroides_panel <- plot_powerlaw_single(
  Aoroides_df,
  xvar = "osculum_area_sum",
  yvar = "PRsumOSA",
  xlab = expression(Sigma~"Osculum area (mm"^2*")"),
  ylab = expression(PR[sum(OSA)] ~ "(" * "L hr"^{-1}~mm^{-2} * ")"),
  fname = file.path(base_dir, "PRsumOSA_vs_SumOSA_Aoroides_plot.png")
)



```


```{r, fig.width=7,fig.height=5}
library(dplyr)
library(ggplot2)

# --- Theme למצגת עם רקע שקוף ---
my_plot_theme <- theme(
  panel.background = element_blank(),
  plot.background  = element_rect(fill = "transparent", color = NA),
  panel.grid       = element_blank(),
  panel.border     = element_rect(fill = NA, color = "black"),
  axis.line        = element_line(color = "black"),
 axis.title       = element_text(size = 25),
  axis.text        = element_text(size = 20),
  legend.position  = "none"
)

# --- עמודות מחושבות ---
NW_Ind_summary <- NW_Ind_summary %>%
  mutate(
    RV_umol_hr_ml = Rind_umol_hr / Volume_ml,
    PRV_L_hr_ml   = PR_L_hr / Volume_ml
  )

# --- פונקציה פשוטה לגרף log-log עם קו מגמה רק אם מובהק ---
plot_power_law_simple <- function(df, xvar, yvar, xlab, ylab,
                                  point_color = "#FF7F00") {
  
  data_valid <- df %>%
    filter(!is.na(.data[[xvar]]), !is.na(.data[[yvar]]),
           .data[[xvar]] > 0, .data[[yvar]] > 0)
  
  model <- lm(as.formula(paste0("log(", yvar, ") ~ log(", xvar, ")")),
              data = data_valid)
  sm <- summary(model)
  a    <- exp(coef(model)[1])
  b    <- coef(model)[2]
  r2   <- sm$r.squared
  pval <- sm$coefficients[2, "Pr(>|t|)"]
  
  p <- ggplot(data_valid, aes_string(x = xvar, y = yvar)) +
    geom_point(size = 5, color = point_color, shape = 17) +
    scale_x_log10() +
    scale_y_log10() +
    labs(x = xlab, y = ylab) +
    my_plot_theme
  
  if (pval < 0.05) {
    x_vals <- seq(min(data_valid[[xvar]]), 
                  max(data_valid[[xvar]]), 
                  length.out = 100)
    y_vals <- a * x_vals^b
    trend_line <- data.frame(x = x_vals, y = y_vals)
    
    eq_text <- paste0(
      "italic(y) == ", signif(a, 3), 
      " * x^", signif(b, 3),
      "*','~~italic(R)^2 == ", signif(r2, 3)
    )
    
    p <- p +
      geom_line(data = trend_line, aes(x = x, y = y),
                inherit.aes = FALSE,
                color = "black", linetype = "dashed", linewidth = 1) +
      annotate(
        "text",
        x     = min(data_valid[[xvar]]) * 1.3,
        y     = max(data_valid[[yvar]]) * 0.95,  # 👈 היה 0.7, עכשיו כמעט למעלה
        label = eq_text,
        parse = TRUE,
        hjust = 0,
        vjust = 1,
        size  = 5
      )
  }
  
  return(p)
}

# --- נתיב שמירה בסיסי ---
save_path <- "C:/Users/ASUS/Google Drive/PHD/Zoology Conference 2025/"

# --- יצירת כל האיורים ---
plots <- list(
  Delta_O2_Volume_ml_plot = plot_power_law_simple(
    NW_Ind_summary, "Volume_ml", "Delta_O2_umol_L_mean_mean",
    expression("Volume (mL)"),
    expression(Delta*O[2]*" ("*mu*"mol L"^{-1}*")")
  ),
  
  PR_Volume_ml_plot = plot_power_law_simple(
    NW_Ind_summary, "Volume_ml", "PR_L_hr",
    expression("Volume (mL)"),
    expression("PR (L hr"^{-1}*")")
  ),
  
  Rind_Volume_ml_plot = plot_power_law_simple(
    NW_Ind_summary, "Volume_ml", "Rind_umol_hr",
    expression("Volume (mL)"),
    expression(R[ind]~ "(" * mu * "mol hr"^{-1} * ")")
  ),
  
  RV_Volume_ml_plot = plot_power_law_simple(
    NW_Ind_summary, "Volume_ml", "RV_umol_hr_ml",
    expression("Volume (mL)"),
    expression(R[V]~"(" * mu * "mol hr"^{-1}~mL^{-1} * ")")
  ),
  
  PRV_Volume_ml_plot = plot_power_law_simple(
    NW_Ind_summary, "Volume_ml", "PRV_L_hr_ml",
    expression("Volume (mL)"),
    expression(PR[V]~"(" * "L hr"^{-1}~mL^{-1} * ")")
  ),
  
  osculum_area_sum_Volume_ml_plot = plot_power_law_simple(
    NW_Ind_summary, "Volume_ml", "osculum_area_sum",
    expression("Volume (mL)"),
    expression(Sigma~"Osculum area (mm"^2*")")
  )
)

# --- שמירה עם רקע שקוף ---
for (n in names(plots)) {
  ggsave(
    filename = paste0(save_path, n, ".png"),
    plot     = plots[[n]],
    width    = 5, height = 5, dpi = 600,
    bg       = "transparent"
  )
}

```

```{r, fig.width=7,fig.height=5}


library(dplyr)

Ind_summary_Size_Class <- Ind_summary_df %>%
  # 1️⃣ סינון רק נתונים עם Size_Class
  filter(!is.na(Size_Class)) %>%

  # 2️⃣ לחשב F/R בשתי שיטות + 3️⃣ לחשב 1/ΔO₂
  mutate(
    FR_L_umol = PR_L_hr / Rind_umol_hr,
    FR_L_ml   = FR_L_umol * 44.64788732,
    Inv_Delta_O2 = 1 / Delta_O2_umol_L_mean_mean
  )



# קודם מנקים ומחשבים את שלושת הטורים החדשים
Ind_summary_clean <- Ind_summary_df %>%
  filter(!is.na(Size_Class)) %>%
  mutate(
    FR_L_umol = PR_L_hr / Rind_umol_hr,
    FR_L_ml   = FR_L_umol * 44.64788732,
    Inv_Delta_O2 = 1 / Delta_O2_umol_L_mean_mean
  )

# פונקציה קטנה לחישובי ממוצע + SE + CI
summary_stats <- function(x) {
  x <- x[!is.na(x)]
  n  <- length(x)
  mean_x <- mean(x)
  sd_x   <- sd(x)
  se_x   <- sd_x / sqrt(n)
  ci95   <- 1.96 * se_x
  data.frame(
    mean = mean_x,
    n = n,
    sd = sd_x,
    se = se_x,
    ci95 = ci95
  )
}

# חישוב לכל אחד משלושת המשתנים לפי Size_Class
SizeClass_summary <- Ind_summary_clean %>%
  group_by(Size_Class) %>%
  summarise(
    FR_L_umol_summary = list(summary_stats(FR_L_umol)),
    FR_L_ml_summary   = list(summary_stats(FR_L_ml)),
    Inv_DeltaO2_summary = list(summary_stats(Inv_Delta_O2))
  ) %>%
  tidyr::unnest_wider(FR_L_umol_summary, names_sep = "_FRumol") %>%
  tidyr::unnest_wider(FR_L_ml_summary, names_sep = "_FRml") %>%
  tidyr::unnest_wider(Inv_DeltaO2_summary, names_sep = "_InvD")

library(dplyr)
library(ggplot2)

# אם Size_Class 1–4 תואם לקטגוריות הנפח:
volume_labels <- c("<100", "100–200", "200–400", ">400")

plot_df <- SizeClass_summary %>%
  mutate(
    group_volume = factor(Size_Class,
                          levels = 1:4,
                          labels = volume_labels)
  )


bottle_green <- "#0F4C45"

presentation_theme <- theme(
  panel.background  = element_rect(fill = NA, colour = "black"),
  plot.background   = element_rect(fill = NA, colour = NA),
  panel.grid        = element_blank(),
  axis.line         = element_line(colour = "black"),
  axis.title        = element_text(size = 18),
  axis.text         = element_text(size = 12),
  legend.position   = "none"
)



FR_plot_scaled <- ggplot(
  plot_df,
  aes(x = group_volume,
      y = FR_L_umol_summary_FRumolmean)
) +
  geom_point(colour = bottle_green, size = 5) +
  geom_errorbar(
    aes(
      ymin = FR_L_umol_summary_FRumolmean - FR_L_umol_summary_FRumolci95,
      ymax = FR_L_umol_summary_FRumolmean + FR_L_umol_summary_FRumolci95
    ),
    width = 0.1,
    colour = bottle_green
  ) +
  coord_cartesian(ylim = c(0, 0.10)) +
  labs(
    x = "Volume group (mL)",
    y = expression(F/R~"(L"~mu*mol~O[2]^{-1}*")")
  ) +
  presentation_theme

FR_plot_scaled


FR_mL_plot <- ggplot(
  plot_df,
  aes(x = group_volume,
      y = FR_L_ml_summary_FRmlmean)
) +
  geom_point(colour = bottle_green, size = 5) +
  geom_errorbar(
    aes(
      ymin = FR_L_ml_summary_FRmlmean - FR_L_ml_summary_FRmlci95,
      ymax = FR_L_ml_summary_FRmlmean + FR_L_ml_summary_FRmlci95
    ),
    width = 0.1,
    colour = bottle_green
  ) +
  coord_cartesian(ylim = c(0, 10)) +
  labs(
    x = "Volume group (mL)",
    y = expression(F/R~"(L"~mL~O[2]^{-1}*")")
  ) +
  presentation_theme

FR_mL_plot



ggsave("C:/Users/ASUS/Google Drive/PHD/Zoology Conference 2025/FR_mL_plot.png",  FR_mL_plot,width = 7, height = 5, dpi = 600, bg = "transparent")


```

```{r, fig.width=10,fig.height=7}

Volume_sponge_Data <- read.csv(
  "C:/Users/ASUS/Google Drive/PHD/Zoology Conference 2025/Volume_pumping_Weisz_Ludeman_Morganti.csv",
  stringsAsFactors = FALSE
)


library(dplyr)
library(tidyr)
library(ggplot2)


Volume_sponge_Data <- Volume_sponge_Data %>%
  mutate(Region = case_when(
    Source == "Morganti"   ~ "Mediterranean Sea",
    Source == "Weisz"      ~ "Caribbean",
    Source == "This study" ~ "Red Sea",
    TRUE ~ NA_character_
  ))

Volume_sponge_Data <- Volume_sponge_Data %>%
  mutate(
    Region = factor(
      Region,
      levels = c("Mediterranean Sea", "Red Sea", "Caribbean")
    )
  )



bottle_green <- "#3E7F6B"
lma_beige    <- "#EFE8DA"

Volume_boxplot_by_sea<- ggplot(Volume_sponge_Data, aes(x = HMA_LMA, y = volume_mL , fill = HMA_LMA)) +
  geom_boxplot(color = "black", linewidth = 0.7, outlier.shape = NA) +
 # stat_summary(fun = mean, geom = "point", shape = 4, size = 3, color = "black") +
  facet_wrap(~Region, nrow = 1) +
  scale_y_log10(name = "Volume (mL)") +
  scale_fill_manual(values = c(HMA = bottle_green, LMA = lma_beige)) +
  labs(x = NULL,fill = NULL) +
  theme_classic(base_size = 16) +
   theme(
    panel.background = element_rect(fill = "transparent", colour = NA),
    plot.background  = element_rect(fill = "transparent", colour = NA),

    panel.border = element_rect(color = "black", fill = NA, linewidth = 1),

    strip.background = element_rect(fill = "transparent", color = "black", linewidth = 1),
    strip.text = element_text(color = "black", face = "bold"),

    axis.line = element_blank(),

    ## ✨ זה החלק החדש – legend שקוף ✨
    legend.background = element_rect(fill = "transparent", colour = NA),
    legend.key = element_rect(fill = "transparent", colour = NA)
  )
Volume_boxplot_by_sea


ggsave(
  "C:/Users/ASUS/Google Drive/PHD/Zoology Conference 2025/Volume_boxplot_by_sea.png",
  Volume_boxplot_by_sea,
  width = 10,
  height = 7,
  dpi = 300,
  bg = "transparent"
)



n_by_region_HMA <- Volume_sponge_Data %>%
  group_by(Region, HMA_LMA) %>%
  summarise(
    n = n(),
    .groups = "drop"
  )

n_by_region_HMA


```

